---
title: "1_Clean_Data"
author: "czx"
date: "`r Sys.Date()`"
output: html_document
---

#变量名称查询工具

```{r}
# 设置工作目录，即文件所在的文件夹
setwd("D:/GitHub_programe/GitHub/SPE_Database/3_Code")

# 读取CSV文件
data <- read.csv("../2_Raw_Data/Constable_2019_EPHPP/Exp1/Constable_2019_EPHPP_Exp1_raw.csv")

# 打印变量名称
print(names(data))
```


```{r Package, warning = FALSE,message = FALSE}
# clean data
library(tidyr)
library(dplyr)
library(stringr)
```

```{r Matlab小工具}
# Read MATLAB .mat

read.mat <- function(list) {
  
  res <- list()
  
  for (i in 1:length(list)) {

    list_mat <- list[[i]]

    df_rt <- data.frame(
      RT_1 = list_mat$TestRt[,1],
      RT_2 = list_mat$TestRt[,2],
      RT_3 = list_mat$TestRt[,3],
      RT_4 = list_mat$TestRt[,4]
      ) %>%
      tidyr::pivot_longer(
        cols = starts_with("RT_"),
        names_to = "Block",
        names_prefix = "RT_",
        values_to = "RT"
      ) 
      
    df_acc <- data.frame(
      ACC_1 = list_mat$Correct[, 1],
      ACC_2 = list_mat$Correct[, 2],
      ACC_3 = list_mat$Correct[, 3],
      ACC_4 = list_mat$Correct[, 4]
      ) %>%
      tidyr::pivot_longer(
        cols = starts_with("ACC_"),
        names_to = "Block",
        names_prefix = "ACC_",
        values_to = "ACC"
      ) %>%
      dplyr::select(-Block)
    
    df_sha <- data.frame(
      Shape_1 = list_mat$Tshape[, 1],
      Shape_2 = list_mat$Tshape[, 2],
      Shape_3 = list_mat$Tshape[, 3],
      Shape_4 = list_mat$Tshape[, 4]
      ) %>%
      tidyr::pivot_longer(
        cols = starts_with("Shape_"),
        names_to = "Block",
        names_prefix = "Shape_",
        values_to = "Shape"
      ) %>%
      dplyr::select(-Block)
    
    df_lab <- data.frame(
      Label_1 = list_mat$Tlabel[, 1],
      Label_2 = list_mat$Tlabel[, 2],
      Label_3 = list_mat$Tlabel[, 3],
      Label_4 = list_mat$Tlabel[, 4]
      ) %>%
      tidyr::pivot_longer(
        cols = starts_with("Label_"),
        names_to = "Block",
        names_prefix = "Label_",
        values_to = "Label"
      ) %>%
      dplyr::select(-Block)
    
    df_mat <- data.frame(
      Subject = list_mat$num,
      Session = list_mat$ses,
      df_sha, df_lab,
      df_rt, df_acc
    )
    
    res[[i]] <- df_mat
  }

  df <- do.call(rbind, res)

  return(df)

}
```

# Data.Frame List
```{r Data.Frame List}
df <- list()
```

# MerrynD.Constable_2020_AP
## Experiment 1 (Identtiy = 3)
"Self", "Partner", "Stranger"

```{r Paper MerrynD.Constable_2020_AP}
df[[1]] <- read.csv(
  "../2_Raw_Data/Constable_2020_AP/Constable_2020_AP_Exp1_raw.csv"
  ) %>%
  dplyr::filter(
    rt != "None"
  ) %>%
  dplyr::select(
    Subject = Pair.Number,
    Age_Participant1 = Participant.1.Age,
    Age_Participant2 = Participant.2.Age,
    Shape = Shape,
    Identity = Label,
    ShapeLoc = ShapeLoc,
    StrangerShape = StrangerShape,
    P1Shape = P1Shape,
    P2Shape = P2Shape,    
    Matching = Condition,
    RT_sec = rt,
    ACC = corr,
    Phase = Phase,
    Response = resp
  ) %>%
  dplyr::mutate(
    Matching = case_when(
      Matching == "Match" ~ "Matching",
      Matching == "Mismatch" ~ "Nonmatching"
    ),
    RT_sec = as.numeric(RT_sec),
    RT_ms = RT_sec * 1000,
  ) %>%
  dplyr::mutate(
    Subject = as.numeric(Subject),
    Matching = factor(
      Matching, levels = c("Matching", "Nonmatching")
    ),
    ShapeLoc = as.factor(ShapeLoc),
    RT_ms = as.numeric(RT_ms),
    RT_sec = as.numeric(RT_sec),
    ACC = as.numeric(ACC),
  ) %>%
  dplyr::select(
    Subject, Age_Participant1, Age_Participant2, 
    StrangerShape, P1Shape, P2Shape, 
    Shape, Matching, Identity, ShapeLoc, 
    Response, RT_ms, RT_sec, ACC, Phase
  ) %>%
  dplyr::arrange(
    Subject, Matching, ShapeLoc
  )

names(df)[1] <- "Constable_2020_AP Exp 1"
summary(df[[1]])
write.csv(x = df[[1]], file = "../1_Clean_Data/Constable_2020_AP/Constable_2020_AP_Exp1_Clean.csv")
```

# Merryn Dale Constable_2020_CE
## Experiment 1 (Identtiy = 2)
"Self", "Stranger"
```{r Paper 46 Experiment 1}
df[[2]] <- read.csv(
  "../2_Raw_Data/Constable_2020_CE/Exp1/Constable_2020_CE_Exp1_raw.csv"
  ) %>%
  # 筛选可以分析的行
  dplyr::filter(
    rt != "None",
    Exclude == 0
  ) %>%
  # 选择可以分析的列
  dplyr::select(
    Subject = X1..Participant.Number,
    Handedness = X4..Handedness,
    Age = X3..Age,
    Gender = X2..Gender..M.F.,
    First_Lanugage = X5..First.Lanugage,
    Shape = Shape,
    Identity = Label,
    Matching = Condition,
    Response = resp,
    Colour = Colour,
    ShapeColour = ShapeColour,
    textColour = textColour,
    ShapeLoc = ShapeLoc,
    Stimuli_Type = X6..Stimuli.Type.Self...Positive.Self...Negative.,
    RT_sec = rt,
    ACC = corr,
  ) %>%
  # 转化为标准化的名称
  dplyr::mutate(
    Matching = case_when(
      Matching == "Match" ~ "Matching",
      Matching == "Mismatch" ~ "Nonmatching"),
    RT_sec = as.numeric(RT_sec),
    RT_ms = RT_sec * 1000,
  ) %>%
  # 统一变量的属性
  dplyr::mutate(
    Subject = as.numeric(Subject),
    Matching = factor(
      Matching, levels = c("Matching", "Nonmatching")
    ),
    RT_ms = as.numeric(RT_ms),
    RT_sec = as.numeric(RT_sec),
    ACC = as.numeric(ACC),
  ) %>%
  dplyr::select(
    Subject, Gender, Age, Handedness, First_Lanugage,
    Shape, Matching, Identity, Response, ShapeLoc, Colour,
    ShapeColour, textColour,Stimuli_Type, RT_ms, RT_sec, ACC
  ) %>%
  dplyr::mutate(
    RT_sec = round(RT_sec, 3),
    RT_ms = round(RT_ms, 0)
  ) %>%
  dplyr::arrange(
    Subject, Matching, Shape
  )
names(df)[2] <- "Constable_2020_CE Exp 1"
summary(df[[2]])
write.csv(x = df[[2]], file = "../1_Clean_Data/Constable_2020_CE/Constable_2020_CE_Exp1_Clean.csv")
```

# Merryn Dale Constable_2020_CE (Dark Light Box)

## Experiment 2 (Identtiy = 2)
"Self", "Stranger"
```{r Paper 46 Experiment 2}
df[[3]] <- read.csv(
  "../2_Raw_Data/Constable_2020_CE/Exp2/Constable_2020_CE_Exp2_raw.csv"
  ) %>%
  # 筛选可以分析的行
  dplyr::filter(
    rt != "None",
    Exclude == 0
  ) %>%
  # 选择可以分析的列
  dplyr::select(
    Subject = Subject,
    Handedness = X4..Handedness,
    Age = X3..Age,
    Gender = X2..Gender,
    First_Lanugage = X5..First.Language,
    Shape = Shape,
    Identity = Label,
    Matching = Condition,
    FaceIdentity = FaceIdentity,
    Stimulus = Stimulus,
    Strength = Strength,
    Response = resp,
    textColour = textColour,
    ShapeLoc = ShapeLoc,
    Stimuli_Type = X6..Stimuli.Type..Self...Negative.Self...Positive.,
    RT_sec = rt,
    ACC = corr
  ) %>%
  # 转化为标准化的名称
  dplyr::mutate(
    Matching = case_when(
      Matching == "Match" ~ "Matching",
      Matching == "Mismatch" ~ "Nonmatching"),
    RT_sec = as.numeric(RT_sec),
    RT_ms = RT_sec * 1000,
  ) %>%
  # 统一变量的属性
  dplyr::mutate(
    Subject = as.numeric(Subject),
    Matching = factor(
      Matching, levels = c("Matching", "Nonmatching")
    ),
    RT_ms = as.numeric(RT_ms),
    RT_sec = as.numeric(RT_sec),
    ACC = as.numeric(ACC),
  ) %>%
  dplyr::select(
    Subject, Gender, Age, Handedness, First_Lanugage,
    Shape, Matching, Identity, Response, ShapeLoc, FaceIdentity, Stimulus,
    Strength, textColour, Stimuli_Type, RT_ms, RT_sec, ACC
  ) %>%
  dplyr::mutate(
    RT_sec = round(RT_sec, 3),
    RT_ms = round(RT_ms, 0)
  ) %>%
  dplyr::arrange(
    Subject, Matching, Shape
  )

names(df)[3] <- "Constable_2020_CE Exp 2"
summary(df[[3]])
write.csv(x = df[[3]], file = "../1_Clean_Data/Constable_2020_CE/Constable_2020_CE_Exp2_Clean.csv")
```

# Haoyue Qian_2019_QJEP 
## Experiment 1 (Identtiy = 3)
"Self", "Celebrity", "Stranger"
```{r Paper 51 Experiment 1}
df[[4]] <- read.csv(
  "../2_Raw_Data/Qian_2019_QJEP/Qian_2019_QJEP_Exp1_raw.csv"
  ) %>%
  tidyr::separate(
    condition,
    into = c("Identity", "Match"),
    sep = "-shape_"
  ) %>%
  dplyr::mutate(
    Identity = case_when(
      Identity == "Self" ~ "Self",
      Identity == "Celebrity" ~ "Celebrity",
      Identity == "Stranger" ~ "Stranger"
    ),
    Matching = case_when(
      Match == "Matched" ~ "Matching",
      Match == "Mismatched" ~ "Nonmatching"
    ),
    Session = Session,
    Mood = mood,
    Age = Age,
    Gender = Sex,
    RT_ms = as.numeric(respond3.RT),
    RT_sec = RT_ms / 1000,
    ACC = as.numeric(respond3.ACC),
    Arouse = Arouse.RESP,
    Valence = Valence.RESP,
  ) %>%
  dplyr::mutate(
    Subjcet = as.numeric(Subject),
    Matching = factor(
      Matching, levels = c("Matching", "Nonmatching")
    ),
    Session = as.factor(Session),
    RT_ms = as.numeric(RT_ms),
    RT_sec = as.numeric(RT_sec),
    ACC = as.numeric(ACC),
  ) %>%
  dplyr::select(
    Subject, Gender, Age, 
    Matching, Identity, Mood, Arouse, Valence, Session,  
    RT_ms, RT_sec, ACC
  ) %>%
  dplyr::mutate(
    RT_sec = round(RT_sec, 3),
    RT_ms = round(RT_ms, 0)
  ) %>%
  dplyr::arrange(
    Subject, Matching, Identity, Session
  )

names(df)[4] <- "Qian_2019_QJEP Exp 1"
summary(df[[4]])
write.csv(x = df[[4]], file = "../1_Clean_Data/Qian_2019_QJEP/Qian_2019_QJEP_Exp1_Clean.csv")
```
## Experiment 2 (Identtiy = 2)
"Self", "Celebrity"
```{r Paper 51 Experiment 2}
df[[5]] <- read.csv(
  "../2_Raw_Data/Qian_2019_QJEP/Qian_2019_QJEP_Exp2_raw.csv"
  ) %>%
  tidyr::separate(
    condition1correct,
    into = c("Identity", "Matching"),
    sep = "-shape_"
  ) %>%
  dplyr::mutate(
    Subject = Subject,
    Identity = case_when(
      Identity == "Self" ~ "Self",
      Identity == "Celebrity" ~ "Celebrity"
    ),
    Matching = case_when(
      Matching == "Matched" ~ "Matching",
      Matching == "Mismatched" ~ "Nonmatching"
    ),
    Cue =  condition1level,
    Gender = Sex,
    RT_ms = as.numeric(respond3.RT),
    RT_sec = RT_ms / 1000,
    ACC = as.numeric(respond3.ACC)
  ) %>%
  dplyr::mutate(
    Subjcet = as.numeric(Subject),
    Matching = factor(
      Matching, levels = c("Matching", "Nonmatching")
    ),
    Identity = factor(
      Identity, levels = c("Self", "Celebrity")
    ),
    RT_ms = as.numeric(RT_ms),
    RT_sec = as.numeric(RT_sec),
    ACC = as.numeric(ACC),
  ) %>%
  dplyr::select(
    Subject, Gender, Matching, Identity, Cue, RT_ms, RT_sec, ACC
  ) %>%
  dplyr::mutate(
    RT_sec = round(RT_sec, 3),
    RT_ms = round(RT_ms, 0)
  ) %>%
  dplyr::arrange(
    Subject, Matching, Identity
  )

names(df)[5] <- "Qian_2019_QJEP Exp 2"
summary(df[[5]])
write.csv(x = df[[5]], file = "../1_Clean_Data/Qian_2019_QJEP/Qian_2019_QJEP_Exp2_Clean.csv")
```

# Sarah Schäfer_2019_CP 
## Experiment 1 (Identtiy = 4)
"Self", "Mother","none", "Acquaintance"
```{r Paper 54 Experiment 1}
df[[6]] <- read.csv(
  "../2_Raw_Data/Schäfer_2019_CP/Schäfer_2019_CP_Exp1_raw.csv"
  ) %>%
  dplyr::filter(
    Procedure.Trial. == "FLproc"
  ) %>%
  dplyr::mutate(
    Subject = as.numeric(Subject),
    Matching = case_when(
      FLbed == "comp" ~ "Matching",
      FLbed == "incomp" ~ "Nonmatching"
    ),
    Identity = flanker,
    Shape = FLform,
    Age = Age,
    Handedness = hand,
    Gender = Sex,
    RT_ms = fl.RT,
    RT_sec = fl.RT / 1000,
    ACC = as.numeric(fl.ACC)
  ) %>%
  dplyr::mutate(
    Subjcet = as.numeric(Subject),
    Matching = factor(
      Matching, levels = c("Matching", "Nonmatching")
    ),
    RT_ms = as.numeric(RT_ms),
    RT_sec = as.numeric(RT_sec),
    ACC = as.numeric(ACC),
  ) %>%
  dplyr::select(
    Subject, Gender, Age, Handedness,
    Matching, Identity, RT_ms, RT_sec, ACC
  ) %>%
  dplyr::mutate(
    RT_sec = round(RT_sec, 3),
    RT_ms = round(RT_ms, 0)
  ) %>%
  dplyr::arrange(
    Subject, Matching, Identity
  )

names(df)[6] <- "Schäfer_2019_CP Exp 1"
summary(df[[6]])
write.csv(x = df[[6]], file = "../1_Clean_Data/Schäfer_2019_CP/Schäfer_2019_CP_Exp1_Clean.csv")
```
## Experiment 2 (Identtiy = 4)
"Self", "Mother","none", "Acquaintance"
```{r Paper 54 Experiment 2}
df[[7]] <- read.csv(
  "../2_Raw_Data/Schäfer_2019_CP/Schäfer_2019_CP_Exp2_raw.csv"
  ) %>%
  dplyr::mutate(
    Subject = as.numeric(Subject),
    Age = Age,
    Handedness = hand,
    Gender = Sex,
    Condition = Bed,
    RT_ms = MT4.RT,
    RT_sec = MT4.RT / 1000,
    ACC = as.numeric(MT4.ACC)
  ) %>%
  dplyr::mutate(
    Subjcet = as.numeric(Subject),
    RT_ms = as.numeric(RT_ms),
    RT_sec = as.numeric(RT_sec),
    ACC = as.numeric(MT4.ACC),
  ) %>%
    dplyr::select(
    Subject, Gender, Age, Condition, RT_ms, RT_sec, ACC
  ) %>%
  dplyr::mutate(
    RT_sec = round(RT_sec, 3),
    RT_ms = round(RT_ms, 0)
  ) %>%
  dplyr::arrange(
    Subject, Condition
  )

names(df)[7] <- "Schäfer_2019_CP Exp 2"
summary(df[[7]])
write.csv(x = df[[7]], file = "../1_Clean_Data/Schäfer_2019_CP/Schäfer_2019_CP_Exp2_Clean.csv")
```
## Experiment 3 (Identtiy = 3)
"Self", "Mother", "Acquaintance"
```{r Paper 54 Experiment 3}
df[[8]] <- read.csv(
  "../2_Raw_Data/Schäfer_2019_CP/Schäfer_2019_CP_Exp3_raw.csv"
  ) %>%
  dplyr::filter(
    Procedure == "RPproc"
  ) %>%
  dplyr::mutate(
    Subject = as.numeric(Subject),
    Gender = Sex,
    Age = Age,
    Handedness = Handedness,
    Matching = Match,
    Identity = Identity,
    Shape = target,
    RT_ms = RT,
    RT_sec = RT / 1000,
    ACC = as.numeric(ACC)
  ) %>%
  dplyr::mutate(
    Subjcet = as.numeric(Subject),
    RT_ms = as.numeric(RT_ms),
    RT_sec = as.numeric(RT_sec),
    ACC = as.numeric(ACC),
  ) %>%
  dplyr::select(
    Subject, Gender, Age, Handedness, 
    Matching, Identity, RT_ms, RT_sec, ACC
  ) %>%
  dplyr::mutate(
    RT_sec = round(RT_sec, 3),
    RT_ms = round(RT_ms, 0)
  ) %>%
  dplyr::arrange(
    Subject, Matching, Identity,
  )
names(df)[8] <- "Schäfer_2019_CP Exp 3"
summary(df[[8]])
write.csv(x = df[[8]], file = "../1_Clean_Data/Schäfer_2019_CP/Schäfer_2019_CP_Exp3_Clean.csv")
```

# Mateusz Woźniak_2018_PLOS (Face)
## Experiment 1 (Identtiy = 3)
"Self", "Friend", "Stranger"
```{r Paper 95 Experiment 1}
df[[9]] <- read.csv(
  "../2_Raw_Data/Woźniak_2018_PLOS/Woźniak_2018_PLOS_Exp1_raw.csv"
  ) %>%
  dplyr::filter(
    PracticeMode == "No"
  ) %>%
  dplyr::select(
    Subject,
    Identity = Cue,
    Shape = Stimulus,
    Face_Gender = Face_Gender,
    RT_ms = Cue.RT,
    ACC = Cue.ACC,
    Response = Cue.RESP
  ) %>%
  dplyr::mutate(
    Shape = case_when(
      Shape == "shape1.jpg" ~ "You",
      Shape == "shape2.jpg" ~ "Friend",
      Shape == "shape3.jpg" ~ "Stranger",
      is.na(Shape) ~ NA_character_,
      TRUE ~ Shape
    ),
    Identity = case_when(
      Identity == "You" ~ "Self",
      Identity == "Friend" ~ "Friend",
      Identity == "Stranger" ~ "Stranger",
      is.na(Identity) ~ NA_character_,
      TRUE ~ Identity
    ),
    Matching = case_when(
      Shape == Identity ~ "Matching",
      Shape != Identity ~ "Nonmatching"
    ),
    Face_Gender = Face_Gender,
    RT_ms = as.numeric(RT_ms),
    RT_sec = RT_ms / 1000
  ) %>%
  dplyr::mutate(
    Subjcet = as.numeric(Subject),
    Matching = factor(
      Matching, levels = c("Matching", "Nonmatching")
    ),
    Identity = factor(
      Identity, levels = c("Self", "Friend", "Stranger")
    ),
    Face_Gender = as.factor(Face_Gender),
    RT_ms = as.numeric(RT_ms),
    RT_sec = as.numeric(RT_sec),
    ACC = as.numeric(ACC),
  ) %>%
  dplyr::select(
    Subject, Matching, Identity, RT_ms, RT_sec, ACC, Face_Gender
  ) %>%
  dplyr::mutate(
    RT_sec = round(RT_sec, 3),
    RT_ms = round(RT_ms, 0)
  ) %>%
  dplyr::arrange(
    Subject, Matching, Identity
  )

names(df)[9] <- "Woźniak_2018_PLOS Exp 1"
summary(df[[9]])
write.csv(x = df[[9]], file = "../1_Clean_Data/Woźniak_2018_PLOS/Woźniak_2018_PLOS_Exp1_Clean.csv")
```

## Experiment 2 (Identtiy = 3)
"Self", "Friend", "Stranger"
```{r Paper 95 Experiment 2}
df[[10]] <- read.csv(
  "../2_Raw_Data/Woźniak_2018_PLOS/Woźniak_2018_PLOS_Exp2_raw.csv"
  ) %>%
  dplyr::filter(
    PracticeMode == "No"
  ) %>%
  dplyr::select(
    Subject,
    Identity = Cue,
    Shape = Stimulus,
    Face_Gender = Face_Gender,
    RT_ms = Stimulus.RT,
    ACC = Stimulus.ACC
  ) %>%
  dplyr::mutate(
    Shape = case_when(
      Shape == "shape1.jpg" ~ "You",
      Shape == "shape2.jpg" ~ "Friend",
      Shape == "shape3.jpg" ~ "Stranger",
      is.na(Shape) ~ NA_character_,
      TRUE ~ Shape
    ),
    Identity = case_when(
      Identity == "You" ~ "Self",
      Identity == "Friend" ~ "Friend",
      Identity == "Stranger" ~ "Stranger",
      is.na(Identity) ~ NA_character_,
      TRUE ~ Identity
    ),
    Matching = case_when(
      Shape == Identity ~ "Matching",
      Shape != Identity ~ "Nonmatching"
    ),
    Identity = Shape,
    Face_Gender = Face_Gender,
    RT_ms = as.numeric(RT_ms),
    RT_sec = RT_ms / 1000
  ) %>%
  dplyr::mutate(
    Subjcet = as.numeric(Subject),
    Matching = factor(
      Matching, levels = c("Matching", "Nonmatching")
    ),
    Identity = factor(
      Identity, levels = c("Self", "Friend", "Stranger")
    ),
    Face_Gender = as.factor(Face_Gender),
    RT_ms = as.numeric(RT_ms),
    RT_sec = as.numeric(RT_sec),
    ACC = as.numeric(ACC),
  ) %>%
  dplyr::select(
    Subject, Matching, Identity, RT_ms, RT_sec, ACC, Face_Gender
  ) %>%
  dplyr::mutate(
    RT_sec = round(RT_sec, 3),
    RT_ms = round(RT_ms, 0)
  ) %>%
  dplyr::arrange(
    Subject, Matching, Identity
  )

names(df)[10] <- "Woźniak_2018_PLOS Exp 2"
summary(df[[10]])
write.csv(x = df[[10]], file = "../1_Clean_Data/Woźniak_2018_PLOS/Woźniak_2018_PLOS_Exp2_Clean.csv")
```

# Marius Golubickis_2021_AP
## Experiment 1 (Identtiy = 3)
"Self", "Friend", "Stranger"
```{r Paper n4 Experiment 1}
df[[11]] <- read.csv(
  "../2_Raw_Data/Golubickis_2021_AP/Golubickis_2021_AP_Exp1_raw.csv"
  ) %>%
  dplyr::mutate(
    Subject = as.numeric(subject),
    Matching = case_when(
      type == "match" ~ "Matching",
      type == "nonmatch" ~ "Nonmatching"
    ),
    blocktype = blocktype,
    Identity = as.character(shape),
    RT_ms = as.numeric(latency),
    RT_sec = RT_ms / 1000,
    ACC = as.numeric(correct)
  ) %>%
  dplyr::mutate(
    Subjcet = as.numeric(Subject),
    Matching = factor(
      Matching, levels = c("Matching", "Nonmatching")
    ),
    Identity = factor(
      Identity, levels = c("Self", "Friend", "Stranger")
    ),
    RT_ms = as.numeric(RT_ms),
    RT_sec = as.numeric(RT_sec),
    ACC = as.numeric(ACC),
  ) %>%
  dplyr::select(
    Subject, Matching, Identity, RT_ms, RT_sec, ACC, blocktype
  ) %>%
  dplyr::mutate(
    RT_sec = round(RT_sec, 3),
    RT_ms = round(RT_ms, 0)
  ) %>%
  dplyr::arrange(
    Subject, Matching, Identity
  )

names(df)[11] <- "Golubickis_2021_AP Exp 1"
summary(df[[11]])
write.csv(x = df[[11]], file = "../1_Clean_Data/Golubickis_2021_AP/Golubickis_2021_AP_Exp1_Clean.csv")
```

## Experiment 2 (Identtiy = 3)
"Self", "Friend", "Stranger"
```{r Paper n4 Experiment 1}
df[[12]] <- read.csv(
  "../2_Raw_Data/Golubickis_2021_AP/Golubickis_2021_AP_Exp2_raw.csv"
  ) %>%
  dplyr::mutate(
    Subject = as.numeric(subject),
    Matching = case_when(
      type == "match" ~ "Matching",
      type == "nonmatch" ~ "Nonmatching"
    ),
    blocktype = blocktype,
    Identity = as.character(shape),
    RT_ms = as.numeric(latency),
    RT_sec = RT_ms / 1000,
    ACC = as.numeric(correct)
  ) %>%
  dplyr::mutate(
    Subjcet = as.numeric(Subject),
    Matching = factor(
      Matching, levels = c("Matching", "Nonmatching")
    ),
    Identity = factor(
      Identity, levels = c("Self", "Friend", "Stranger")
    ),
    RT_ms = as.numeric(RT_ms),
    RT_sec = as.numeric(RT_sec),
    ACC = as.numeric(ACC),
  ) %>%
  dplyr::select(
    Subject, Matching, Identity, RT_ms, RT_sec, ACC, blocktype
  ) %>%
  dplyr::mutate(
    RT_sec = round(RT_sec, 3),
    RT_ms = round(RT_ms, 0)
  ) %>%
  dplyr::arrange(
    Subject, Matching, Identity
  )

names(df)[12] <- "Golubickis_2021_AP Exp 2"
summary(df[[12]])
write.csv(x = df[[12]], file = "../1_Clean_Data/Golubickis_2021_AP/Golubickis_2021_AP_Exp2_Clean.csv")
```

# Mayan Navon_2021
## Experiment 1 (Identtiy = 3)
"Self", "Friend", "Stranger"
```{r Paper n13 Experiment 1}
df[[13]] <- read.csv(
  "../2_Raw_Data/Navon_2021/Navon_2021_Exp1_raw.csv"
  ) %>%
  dplyr::filter(
    Procedure.SubTrial. == "MMProc"
  ) %>%
  dplyr::select(
    Subject,
    Shape = Stimulus,
    Handedness = Handedness,
    First_Lanugage = MotherTongue,
    Response = Target.RESP,
    Gender = Sex,
    Age = Age,
    Word = Word,
    CloseShape,
    MediumShape,
    FarShape,
    RT = Target.RT,
    ACC = Target.ACC
  ) %>%
  dplyr::mutate(
    # 需要先生成Identity(Shape)，然后在判断是否Shape == Label
    Identity = case_when(
      Shape == CloseShape ~ "Self",
      Shape == MediumShape ~ "Friend",
      Shape == FarShape ~ "Stranger",
      TRUE ~ Shape # 存在NA
    ),
    Matching = case_when(
      Identity == Word ~ "Matching",
      Identity != Word ~ "Nonmatching",
    ),
    RT_ms = as.numeric(RT),
    RT_sec = RT_ms / 1000,
    ACC = as.numeric(ACC),
  ) %>%
  dplyr::mutate(
    Subjcet = as.numeric(Subject),
    Matching = factor(
      Matching, levels = c("Matching", "Nonmatching")
    ),
    Identity = factor(
      Identity, levels = c("Self", "Friend", "Stranger")
    ),
    RT_ms = as.numeric(RT_ms),
    RT_sec = as.numeric(RT_sec),
    ACC = as.numeric(ACC),
  ) %>%
  dplyr::select(
    Subject, Gender, Age, Handedness, First_Lanugage,
    Shape, Word, Matching, Identity, Response, RT_ms, RT_sec, ACC
  ) %>%
  dplyr::arrange(
    Subject, Matching, Identity
  )

names(df)[13] <- "Mayan Navon_2021 Exp 1"
summary(df[[13]])
write.csv(x = df[[13]], file = "../1_Clean_Data/Navon_2021/Navon_2021_Exp1_Clean.csv")
```

## Experiment 2 (Identtiy = 3)
"Father", "Close", "Stranger"
```{r Paper n13 Experiment 2}
df[[14]] <- read.csv(
  "../2_Raw_Data/Navon_2021/Navon_2021_Exp2_raw.csv"
  ) %>%
  dplyr::filter(
    Procedure.SubTrial. == "MMProc"
  ) %>%
  dplyr::select(
    Subject,
    Handedness = Handedness,
    First_Lanugage = MotherTongue,
    Gender = Sex,
    Age = Age,
    Shape = Stimulus,
    Response = Target.RESP,
    CloseShape,
    MediumShape,
    FarShape,
    RT = Target.RT,
    ACC = Target.ACC
  ) %>%
  dplyr::mutate(
    # 需要先生成Identity(Shape)，然后在判断是否Shape == Label
    Identity = case_when(
      Shape == CloseShape ~ "Self",
      Shape == MediumShape ~ "Friend",
      Shape == FarShape ~ "Stranger",
      TRUE ~ Shape # 存在NA
    ),
    Matching = case_when(
      Identity == Shape ~ "Matching",
      Identity != Shape ~ "Nonmatching",
    ),
    RT_ms = as.numeric(RT),
    RT_sec = RT_ms / 1000,
    ACC = as.numeric(ACC),
  ) %>%
  dplyr::mutate(
    Subjcet = as.numeric(Subject),
    RT_ms = as.numeric(RT_ms),
    RT_sec = as.numeric(RT_sec),
    ACC = as.numeric(ACC),
  ) %>%
  dplyr::select(
    Subject, Gender, Age, Handedness, First_Lanugage, 
    Shape, Identity, Matching, Response, RT_ms, RT_sec, ACC
  ) %>%
  dplyr::mutate(
    RT_sec = round(RT_sec, 3),
    RT_ms = round(RT_ms, 0)
  ) %>%
  dplyr::arrange( 
    Subject, Identity, Matching
  )

names(df)[14] <- "Mayan Navon_2021 Exp 2"
summary(df[[14]])
write.csv(x = df[[14]], file = "../1_Clean_Data/Navon_2021/Navon_2021_Exp2_Clean.csv")
```

## Experiment 3 (Identtiy = 3) 
"Self", "Father", "Stranger"
```{r Paper n13 Experiment 3}
df[[15]] <- read.csv(
  "../2_Raw_Data/Navon_2021/Navon_2021_Exp3_raw.csv"
  ) %>%
  dplyr::filter(
  Procedure.SubTrial. == "MMProc"
  ) %>%
  dplyr::select(
    Subject,
    Handedness = Handedness,
    First_Lanugage = MotherTongue,
    Gender = Sex,
    Age = Age,
    Shape = Stimulus,
    Label = Word,
    CloseShape,
    MediumShape,
    FarShape,
    Response = Target.RESP,
    RT = Target.RT,
    ACC = Target.ACC
  ) %>%
  dplyr::mutate(
    Identity = case_when(
      Shape == CloseShape ~ "Self",
      Shape == MediumShape ~ "Father",
      Shape == FarShape ~ "Stranger",
      TRUE ~ Shape),
    Matching = case_when(
      Identity == Label ~ "Matching",
      Identity != Label ~ "Nonmatching",
    ),
    RT_ms = as.numeric(RT),
    RT_sec = RT_ms / 1000,
    ACC = as.numeric(ACC),
  ) %>%
  dplyr::mutate(
    Subjcet = as.numeric(Subject),
    Matching = factor(
      Matching, levels = c("Matching", "Nonmatching")
    ),
    Identity = factor(
      Identity, levels = c("Self", "Father", "Stranger")
    ),
    RT_ms = as.numeric(RT_ms),
    RT_sec = as.numeric(RT_sec),
    ACC = as.numeric(ACC),
  ) %>%
  dplyr::select(
    Subject, Gender, Age, Handedness, First_Lanugage, 
    Matching, Identity, Response, RT_ms, RT_sec, ACC
  ) %>%
  dplyr::mutate(
    RT_sec = round(RT_sec, 3),
    RT_ms = round(RT_ms, 0)
  ) %>%
  dplyr::arrange(
    Subject, Matching, Identity
  )

names(df)[15] <- "Mayan Navon_2021 Exp 3"
summary(df[[15]])
write.csv(x = df[[15]], file = "../1_Clean_Data/Navon_2021/Navon_2021_Exp3_Clean.csv")
```

## Experiment 4 (Identtiy = 3)
"Self", "Friend", "Stranger"
```{r Paper n13 Experiment 4}
df[[16]] <- read.csv(
  "../2_Raw_Data/Navon_2021/Navon_2021_Exp4_raw.csv"
  ) %>%
  dplyr::select(
    Subject,
    Handedness = Handedness,
    First_Lanugage = MotherTongue,
    Gender = Sex,
    Age = Age,
    Shape = Stimulus,
    Word = Word,
    CloseShape,
    MediumShape,
    FarShape,
    RT = Target.RT,
    ACC = Target.ACC,
    Response = Target.RESP
    ) %>%
  dplyr::mutate(
    Identity = case_when(
      Shape == CloseShape ~ "Self",
      Shape == MediumShape ~ "Friend",
      Shape == FarShape ~ "Stranger",
      TRUE ~ Shape
      ),
    Matching = case_when(
      Identity == Word ~ "Matching",
      Identity != Word ~ "Nonmatching",
    ),
    RT_ms = as.numeric(RT),
    RT_sec = RT_ms / 1000,
    ACC = as.numeric(ACC),
    ) %>%
  dplyr::mutate(
    Subjcet = as.numeric(Subject),
    Matching = factor(
      Matching, levels = c("Matching", "Nonmatching")
      ),
    Identity = factor(
      Identity, levels = c("Self", "Friend", "Stranger")
      ),
    RT_ms = as.numeric(RT_ms),
    RT_sec = as.numeric(RT_sec),
    ACC = as.numeric(ACC),
    ) %>%
  dplyr::select(
    Subject, Gender, Age, Handedness, First_Lanugage, 
    Shape, Word, Matching, Identity, Response, RT_ms, RT_sec, ACC
    ) %>%
  dplyr::mutate(
    RT_sec = round(RT_sec, 3),
    RT_ms = round(RT_ms, 0)
    ) %>%
  dplyr::arrange(
    Subject, Matching, Identity
    )

names(df)[16] <- "Mayan Navon_2021 Exp 4"
summary(df[[16]])
write.csv(x = df[[16]], file = "../1_Clean_Data/Navon_2021/Navon_2021_Exp4_Clean.csv")
```

# Saga L. Svensson_2021_PR
## Experiment 1 (Identtiy = 2)
"Self", "Friend"
```{r Paper n16 Experiment 1}
df[[17]] <- read.csv(
  "../2_Raw_Data/Svensson_2021_PR/Svensson_2021_PR_Exp1_raw.csv"
  ) %>%
  dplyr::select(
    Subject = Participant..,
    Matching = Trial.Type,
    Word = Target.Label,
    Shape = Shape.Association,
    Identity = Shape.Association,
    RT_ms = Reponse.Time,
    ACC = Target.Accuracy
    ) %>%
  dplyr::mutate(
    RT_ms = as.numeric(RT_ms),
    RT_sec = RT_ms / 1000
    ) %>%
  dplyr::mutate(
    Subjcet = as.numeric(Subject),
    Matching = factor(
      Matching, levels = c("Matching", "Nonmatching")
      ),
    Identity = factor(
      Identity, levels = c("Self", "Friend")
      ),
    RT_ms = as.numeric(RT_ms),
    RT_sec = as.numeric(RT_sec),
    ACC = as.numeric(ACC),
    ) %>%
  dplyr::select(
    Subject, Word, Shape, Matching, Identity, RT_ms, RT_sec, ACC
    ) %>%
  dplyr::mutate(
    RT_sec = round(RT_sec, 3),
    RT_ms = round(RT_ms, 0)
    ) %>%
  dplyr::arrange(
    Subject, Matching, Identity
    )

names(df)[17] <- "Saga L. Svensson_2021_PR Exp 1"
summary(df[[17]])
write.csv(x = df[[17]], file = "../1_Clean_Data/Svensson_2021_PR/Svensson_2021_PR_Exp1_Clean.csv")
```

## Experiment 2 (Identtiy = 2)
"Self", "Friend"
```{r Paper n16 Experiment 2}
df[[18]] <- read.csv(
  "../2_Raw_Data/Svensson_2021_PR/Svensson_2021_PR_Exp2_raw.csv"
  ) %>%
  dplyr::select(
    Subject = Participant,
    Matching = Trial.Type,
    Word = Expectancy,
    Shape = Shape.Association,
    Identity = Shape.Association,
    RT_ms = Response.Time,
    ACC = Target.Accuracy
    ) %>%
  dplyr::mutate(
    RT_ms = as.numeric(RT_ms),
    RT_sec = RT_ms / 1000
    ) %>%
  dplyr::mutate(
    Subjcet = as.numeric(Subject),
    Matching = factor(
      Matching, levels = c("Matching", "Nonmatching")
      ),
    Identity = factor(
      Identity, levels = c("Self", "Friend")
      ),
    RT_ms = as.numeric(RT_ms),
    RT_sec = as.numeric(RT_sec),
    ACC = as.numeric(ACC),
    ) %>%
  dplyr::select(
    Subject, Word, Matching, Identity, RT_ms, RT_sec, ACC
    ) %>%
  dplyr::mutate(
    RT_sec = round(RT_sec, 3),
    RT_ms = round(RT_ms, 0)
    ) %>%
  dplyr::arrange(
    Subject, Matching, Identity
    )

names(df)[18] <- "Saga L. Svensson_2021_PR Exp 2"
summary(df[[18]])
write.csv(x = df[[18]], file = "../1_Clean_Data/Svensson_2021_PR/Svensson_2021_PR_Exp2_Clean.csv")
```

## Experiment 3 (Identtiy = 2)
"Self", "Friend"
```{r Paper n16 Experiment 3}
df[[19]] <- read.csv(
  "../2_Raw_Data/Svensson_2021_PR/Svensson_2021_PR_Exp3_raw.csv"
  ) %>%
  dplyr::select(
    Subject = Participant,
    Matching = Trial.Type,
    Word = Expectancy,
    Shape = Shape.Association,
    Identity = Shape.Association,
    RT_ms = Response.Time,
    ACC = Target.Accuracy
    ) %>%
  dplyr::mutate(
    RT_ms = as.numeric(RT_ms),
    RT_sec = RT_ms / 1000
    ) %>%
  dplyr::mutate(
    Subjcet = as.numeric(Subject),
    Matching = factor(
      Matching, levels = c("Matching", "Nonmatching")
      ),
    Identity = factor(
      Identity, levels = c("Self", "Friend")
      ),
    RT_ms = as.numeric(RT_ms),
    RT_sec = as.numeric(RT_sec),
    ACC = as.numeric(ACC),
    ) %>%
  dplyr::select(
    Subject, Word, Shape, Matching, Identity, RT_ms, RT_sec, ACC
    ) %>%
  dplyr::mutate(
    RT_sec = round(RT_sec, 3),
    RT_ms = round(RT_ms, 0)
    ) %>%
  dplyr::arrange(
    Subject, Matching, Identity
    )

names(df)[19] <- "Saga L. Svensson_2021_PR Exp 3"
summary(df[[19]])
write.csv(x = df[[19]], file = "../1_Clean_Data/Svensson_2021_PR/Svensson_2021_PR_Exp3_Clean.csv")
```

# Yang Xu_2021_CP
## Experiment 1 (Identtiy = 3)
"Self", "Friend", "Stranger"
```{r Paper n23 Experiment 1}
df[[20]] <- read.csv(
  "../2_Raw_Data/Yang_2021_CP/Yang_2021_CP_Exp1_raw.csv"
  ) %>%
  dplyr::select(
    Subject = Subject,
    Gender = Sex,
    Shape = Shape,
    Word = Label,
    Matching = Correctanswer,
    Identity = Shape,
    Group = Group,
    RT_ms = iti.RT,
    ACC = iti.ACC,
    ) %>%
  dplyr::mutate(
    Matching = case_when(
      Matching == "j" ~ "Matching",
      Matching == "f" ~ "Nonmatching"),
    RT_ms = as.numeric(RT_ms),
    RT_sec = RT_ms / 1000,
    ) %>%
  dplyr::mutate(
    Subjcet = as.numeric(Subject),
    Matching = factor(
      Matching, levels = c("Matching", "Nonmatching")
      ),
    Identity = factor(
      Identity, levels = c("Self", "Friend", "Stranger")
      ),
    Group = as.factor(Group),
    RT_ms = as.numeric(RT_ms),
    RT_sec = as.numeric(RT_sec),
    ACC = as.numeric(ACC),
    ) %>%
  dplyr::select(
    Subject, Shape, Word, Matching, Identity, Group, RT_ms, RT_sec, ACC
    ) %>%
  dplyr::mutate(
    RT_sec = round(RT_sec, 3),
    RT_ms = round(RT_ms, 0)
    ) %>%
  dplyr::arrange(
    Subject, Matching, Identity, Group
    )

names(df)[20] <- "Yang Xu_2021_CP Exp 1"
summary(df[[20]])
write.csv(x = df[[20]], file = "../1_Clean_Data/Yang_2021_CP/Yang_2021_CP_Exp1_Clean.csv")
```

# Hu_2023_PA  #to be continue
## Experiment 1 (Identtiy = 2)
"Self", "Stranger"
```{r Paper s2 Experiment 1}
df[[21]] <- read.csv(
  "../2_Raw_Data/Hu_2023_PA/Hu_2023_PA_Exp1_raw.csv"
  ) %>%
  dplyr::filter(
    Session != 3,
    !(Subject %in% c(6205, 6209, 6223)),
  ) %>%
  dplyr::select(
    Subject = Subject,
    Matching = CorrectAnswer,
    Identity = identity,
    RT = Target.RT,
    ACC = Target.ACC
  ) %>%
  dplyr::mutate(
    Matching = case_when(
      Matching == "m" ~ "Matching",
      Matching == "k" ~ "Nonmatching"
    ),
    Identity = case_when(
      Identity == "self" ~ "Self",
      Identity == "other" ~ "Stranger"
    ),
    RT_ms = as.numeric(RT),
    RT_sec = RT_ms / 1000,
  ) %>%
  dplyr::mutate(
    Subjcet = as.numeric(Subject),
    Matching = factor(
      Matching, levels = c("Matching", "Nonmatching")
    ),
    Identity = factor(
      Identity, levels = c("Self", "Stranger")
    ),
    RT_ms = as.numeric(RT_ms),
    RT_sec = as.numeric(RT_sec),
    ACC = as.numeric(ACC),
  ) %>%
  dplyr::select(
    Subject, Matching, Identity,RT_ms, RT_sec, ACC
  ) %>%
  dplyr::mutate(
    RT_sec = round(RT_sec, 3),
    RT_ms = round(RT_ms, 0)
  ) %>%
  dplyr::arrange(
    Subject, Matching, Identity
  )

names(df)[21] <- "Hu_2023_PA_Exp1"
summary(df[[21]])
write.csv(x = df[[21]], file = "../1_Clean_Data/Hu_2023_PA/Hu_2023_PA_Exp1_raw.csv")
```

# Constable_2019_EPHPP
## Experiment 1 (Identtiy = 4)
"Self", "We", "They","Alone"
```{r Paper p5 Experiment 1}
df[[22]] <- read.csv(
  "../2_Raw_Data/Constable_2019_EPHPP/Exp1/Constable_2019_EPHPP_Exp1_raw.csv"
  ) %>%
  dplyr::filter(
    Outlier == 0,
    Block != 0,
    rt != "None"
  ) %>%
  dplyr::select(
    Subject = Participant.Number,
    Gender = Gender,
    Age = Age,
    Handedness = Handedness,
    First_Language = First.Language,
    Matching = Condition,
    Identity = Shape,
    WeShape = WeShape,
    SelfShape = SelfShape,
    TheyShape = TheyShape,
    AloneShape = AloneShape,
    ShapeLoc = ShapeLoc,
    
    Shape = Shape,
    Label = Label, 
    Response = resp,
    RT_sec = rt,
    ACC = corr,
  ) %>%
  dplyr::mutate(
    Subjcet = as.numeric(Subject),
    RT_sec = as.numeric(RT_sec),
    ACC = as.numeric(ACC),
    # RT_ms = rt * 1000,
    # RT_ms = as.numeric(RT_ms),
  ) %>%
  dplyr::mutate(
    RT_sec = round(RT_sec, 3),
    # RT_ms = round(RT_ms, 0)
    ) %>%
  dplyr::arrange(
    Subject, Matching, Identity
    )

names(df)[22] <- "Constable_2019_EPHPP"
summary(df[[22]])
write.csv(x = df[[22]], file = "../1_Clean_Data/Constable_2019_EPHPP/Exp1/Constable_2019_EPHPP_Exp1_raw.csv")
```

# Paper s3
## Experiment 1 (Identtiy = 3)
"Self", "Friend", "Stranger"
```{r Paper s3 Experiment 1}
df[[22]] <- read.csv(
  "../4_Data_Extraction/4_2_Open_Data/Paper_s3/Ps3_Exp1_raw.csv"
  ) %>%
  dplyr::select(
    Subject = Subject,
    Session = Session,
    Group = Block,
    Shape = SelfRelated,
    Label = Question, 
    RT_ms = RT,
    ACC = ACC,
  ) %>%
  dplyr::mutate(
    Label = case_when(
      Label == "You" ~ "Self",
      TRUE ~ Label),
    Matching = case_when(
      Shape == Label ~ "Matching",
      Shape != Label ~ "Nonmatching"),
    RT_sec = RT_ms / 1000,
    Identity = Shape
  ) %>%
  dplyr::mutate(
    Subjcet = as.numeric(Subject),
    Matching = factor(
      Matching, levels = c("Matching", "Nonmatching")
    ),
    Identity = factor(
      Identity, levels = c("Self", "Friend","Stranger")
    ),
    Session = as.factor(Session),
    RT_ms = as.numeric(RT_ms),
    RT_sec = as.numeric(RT_sec),
    ACC = as.numeric(ACC),
  ) %>%
  dplyr::select(
    Subject, Matching, Identity, Session, RT_ms, RT_sec, ACC
  ) %>%
  dplyr::mutate(
    RT_sec = round(RT_sec, 3),
    RT_ms = round(RT_ms, 0)
  ) %>%
  dplyr::filter(
    RT_sec >= 0.2 & RT_sec <= 1.5,
    ACC == 1 | ACC == 0
  ) %>%
  dplyr::arrange(
    Subject, Matching, Identity, Session
  )

names(df)[22] <- "Paper s3 Exp 1"
summary(df[[22]])
write.csv(x = df[[22]], file = "../4_Data_Extraction/4_2_Open_Data/Paper_s3/Ps3_Exp1_Clean.csv")
```

# Paper s4
## Experiment 1 (Identtiy = 3)
"Self", "Friend", "Stranger"
```{r Paper s4 Experiment 1}
# 获取文件夹内所有满足条件的文件名
file_list <- list.files(
  path = "../4_Data_Extraction/4_2_Open_Data/Paper_s4/Source/",
  pattern = "^PractExperiment_1.*\\.mat$",
  full.names = TRUE
)

# 创建一个空的列表来存储读取的.mat文件
list_mat_e1 <- list()

# 循环读取文件并存储到列表中
for (file in file_list) {
  mat_data <- R.matlab::readMat(file)
  list_mat_e1[[basename(file)]] <- mat_data
}

rm(file, file_list)

df[[23]] <- read.mat(
  list = list_mat_e1
  ) %>%
  dplyr::mutate(
    Matching = case_when(
      Shape == Label ~ "Matching",
      Shape != Label ~ "Nonmatching"),
    Identity = case_when(
      Shape == 1 ~ "Self",
      Shape == 2 ~ "Friend",
      Shape == 3 ~ "Stranger"
    ),
    RT_ms = RT,
    RT_sec = RT / 1000,
    ) %>%
  dplyr::mutate(
    Subjcet = as.numeric(Subject),
    Matching = factor(
      Matching, levels = c("Matching", "Nonmatching")
    ),
    Identity = factor(
      Identity, levels = c("Self", "Friend","Stranger")
    ),
    Session = as.factor(Session),
    RT_ms = as.numeric(RT_ms),
    RT_sec = as.numeric(RT_sec),
    ACC = as.numeric(ACC),
  ) %>%
  dplyr::select(
    Subject, Matching, Identity, Session, RT_ms, RT_sec, ACC
  ) %>%
  dplyr::mutate(
    RT_sec = round(RT_sec, 3),
    RT_ms = round(RT_ms, 0)
  ) %>%
  dplyr::filter(
    RT_sec >= 0.2 & RT_sec <= 1.5,
    ACC == 1 | ACC == 0
  ) %>%
  dplyr::arrange(
    Subject, Matching, Identity, Session
  )

rm(list_mat_e1)

names(df)[23] <- "Paper s4 Exp 1"
summary(df[[23]])
write.csv(x = df[[23]], file = "../4_Data_Extraction/4_2_Open_Data/Paper_s4/Ps4_Exp1_Clean.csv")
```

# Paper s4
## Experiment 2 (Identtiy = 3)
"Self", "Friend", "Stranger"
```{r Paper s4 Experiment 2}
# 获取文件夹内所有满足条件的文件名
file_list <- list.files(
  path = "../4_Data_Extraction/4_2_Open_Data/Paper_s4/Source/",
  pattern = "^PractExperiment_2.*\\.mat$",
  full.names = TRUE
)

# 创建一个空的列表来存储读取的.mat文件
list_mat_e2 <- list()

# 循环读取文件并存储到列表中
for (file in file_list) {
  mat_data <- R.matlab::readMat(file)
  list_mat_e2[[basename(file)]] <- mat_data
}

rm(file, file_list)

df[[24]] <- read.mat(list = list_mat_e2) %>%
  dplyr::mutate(
    Matching = case_when(
      Shape == Label ~ "Matching",
      Shape != Label ~ "Nonmatching"
    ),
    Identity = case_when(
      Shape == 1 ~ "Self",
      Shape == 2 ~ "Friend",
      Shape == 3 ~ "Stranger"
    ),
    RT_ms = RT,
    RT_sec = RT / 1000,
    ) %>%
  dplyr::mutate(
    Subjcet = as.numeric(Subject),
    Matching = factor(
      Matching, levels = c("Matching", "Nonmatching")
    ),
    Identity = factor(
      Identity, levels = c("Self", "Friend","Stranger")
    ),
    Session = as.factor(Session),
    RT_ms = as.numeric(RT_ms),
    RT_sec = as.numeric(RT_sec),
    ACC = as.numeric(ACC),
  ) %>%
  dplyr::select(
    Subject, Matching, Identity, Session, RT_ms, RT_sec, ACC
  ) %>%
  dplyr::mutate(
    RT_sec = round(RT_sec, 3),
    RT_ms = round(RT_ms, 0)
  ) %>%
  dplyr::filter(
    RT_sec >= 0.2 & RT_sec <= 1.5,
    ACC == 1 | ACC == 0
  ) %>%
  dplyr::arrange(
    Subject, Matching, Identity, Session
  )

rm(list_mat_e2)

names(df)[24] <- "Paper s4 Exp 1"
summary(df[[24]])
write.csv(x = df[[24]], file = "../4_Data_Extraction/4_2_Open_Data/Paper_s4/Ps4_Exp2_Clean.csv")
```



```{r List for Data Frame}
df <- list()
df[[1]] <- read.csv("../4_Data_Extraction/4_2_Open_Data/Paper_6/1_Clean_Data/P6_Exp1_Clean.csv")
df[[2]] <- read.csv("../4_Data_Extraction/4_2_Open_Data/Paper_46/1_Clean_Data/P46_Exp1_Clean.csv")
df[[3]] <- read.csv("../4_Data_Extraction/4_2_Open_Data/Paper_46/1_Clean_Data/P46_Exp2_Clean.csv")
df[[4]] <- read.csv("../4_Data_Extraction/4_2_Open_Data/Paper_51/1_Clean_Data/P51_Exp1_Clean.csv")
df[[5]] <- read.csv("../4_Data_Extraction/4_2_Open_Data/Paper_51/1_Clean_Data/P51_Exp2_Clean.csv")
df[[6]] <- read.csv("../4_Data_Extraction/4_2_Open_Data/Paper_54/1_Clean_Data/P54_Exp1_Clean.csv")
df[[7]] <- read.csv("../4_Data_Extraction/4_2_Open_Data/Paper_54/1_Clean_Data/P54_Exp3_Clean.csv")
df[[8]] <- read.csv("../4_Data_Extraction/4_2_Open_Data/Paper_95/1_Clean_Data/P95_Exp1_Clean.csv")
df[[9]] <- read.csv("../4_Data_Extraction/4_2_Open_Data/Paper_95/1_Clean_Data/P95_Exp2_Clean.csv")
df[[10]] <- read.csv("../4_Data_Extraction/4_2_Open_Data/Paper_n4/1_Clean_Data/Pn4_Exp1_Clean.csv")
df[[11]] <- read.csv("../4_Data_Extraction/4_2_Open_Data/Paper_n4/1_Clean_Data/Pn4_Exp2_Clean.csv")
df[[12]] <- read.csv("../4_Data_Extraction/4_2_Open_Data/Paper_n13/1_Clean_Data/Pn13_Exp1_Clean.csv")
df[[13]] <- read.csv("../4_Data_Extraction/4_2_Open_Data/Paper_n13/1_Clean_Data/Pn13_Exp3_Clean.csv")
df[[14]] <- read.csv("../4_Data_Extraction/4_2_Open_Data/Paper_n13/1_Clean_Data/Pn13_Exp4_Clean.csv")
df[[15]] <- read.csv("../4_Data_Extraction/4_2_Open_Data/Paper_n16/1_Clean_Data/Pn16_Exp1_Clean.csv")
df[[16]] <- read.csv("../4_Data_Extraction/4_2_Open_Data/Paper_n16/1_Clean_Data/Pn16_Exp2_Clean.csv")
df[[17]] <- read.csv("../4_Data_Extraction/4_2_Open_Data/Paper_n16/1_Clean_Data/Pn16_Exp3_Clean.csv")
df[[18]] <- read.csv("../4_Data_Extraction/4_2_Open_Data/Paper_n23/1_Clean_Data/Pn23_Exp1_Clean.csv")
df[[19]] <- read.csv("../4_Data_Extraction/4_2_Open_Data/Paper_s1/1_Clean_Data/Ps1_Exp1_Clean.csv")
df[[20]] <- read.csv("../4_Data_Extraction/4_2_Open_Data/Not_Good/Paper_s2/Ps2_Exp1_Clean.csv")
```

#整合数据
```{r}
combine_data <- function(data_list) {
  # 创建一个空数据框
  combined_df <- data.frame()
  
  # 循环遍历数据列表中的每个数据框
  for (i in seq_along(data_list)) {
    # 提取关键列
    key_columns <- data_list[[i]][c("Subject", "Matching", "Identity", "RT_ms", "RT_sec", "ACC")]
    
    # 添加 Paper 列
    key_columns$Paper <- paste0("df_", i)
    
    # 将数据框添加到组合数据框中
    combined_df <- rbind(combined_df, key_columns)
  }
  
  # 返回组合后的数据框
  return(combined_df)
}

# 使用函数
combined_data <- combine_data(df)

rm(combine_data)
```

# Check ACC
```{r}
calculate_min_ACC <- function(data_list) {
  min_ACC_list <- list()
  
  for (i in seq_along(data_list)) {
    if (!is.null(data_list[[i]])) {
      min_ACC <- data_list[[i]] %>%
        group_by(Subject) %>%
        summarise(mean_ACC = mean(ACC)) %>%
        ungroup() %>%
        filter(mean_ACC < 0.5) %>%
        arrange(mean_ACC)
      
      min_ACC_list[[i]] <- min_ACC
      
      cat(
        "For df[[", i, "]], the min ACC is:",
        ifelse(nrow(min_ACC) > 0, min(min_ACC$mean_ACC), "No data"), # 检查 min_ACC 是否为空
        "\n"
      )
    } else {
      cat("df[[", i, "]] is empty.\n")
    }
  }
  
  rm(min_ACC, i)
  
  return(min_ACC_list)
}

# 使用函数
min_ACC_list <- calculate_min_ACC(df)
rm(calculate_min_ACC)
```

#Clean data by ACC
```{r}
for (i in seq_along(df)) {
  if (!is.null(df[[i]])) {
    filtered_df <- df[[i]] %>%
      anti_join(min_ACC_list[[i]], by = "Subject") 
    
    file_path <- paste0("../4_Data_Extraction/4_3_1_Clean_Data/df_", i, "_filtered.csv")
    
    if (!file.exists(file_path)) {
      # 如果文件不存在，则创建一个空的文件
      write.csv(
        x = data.frame(),  # 创建一个空的数据框
        file = file_path,
        row.names = FALSE
      )
    }
    
    
    # 追加数据到文件末尾
    write.csv(
      x = filtered_df,
      file = file_path,
      row.names = FALSE,
    )
    
    cat("Filtered data for df[[", i, "]] has been appended to ", file_path, "\n")
  } else {
    cat("df[[", i, "]] is empty.\n")
  }
}

rm(filtered_df, i, file_path)

```

