---
title: "1_Clean_Data"
author: "czx"
date: "`r Sys.Date()`"
output: html_document
---

# Tools in coding
## Variation 变量名称查询工具
```{r}
# 设置工作目录，即文件所在的文件夹
setwd("D:/GitHub_programe/GitHub/SPE_Database/3_Code")

# 读取CSV文件
data <- read.csv("../2_Raw_Data/Sui_2016_EPHPP/Merge_Data.csv")

# 打印变量名称
print(names(data))
```

## Matlab tools
```{r Matlab小工具}
# Read MATLAB .mat

read.mat <- function(list) {
  
  res <- list()
  
  for (i in 1:length(list)) {
    
    list_mat <- list[[i]]
    
    # 提取人口统计学变量
    age <- list_mat$age
    han <- list_mat$han
    sex <- list_mat$sex
    
    # 提取反应时间（RT）数据
    df_rt <- data.frame(
      RT_1 = list_mat$TestRt[,1],
      RT_2 = list_mat$TestRt[,2],
      RT_3 = list_mat$TestRt[,3],
      RT_4 = list_mat$TestRt[,4]
    ) %>%
    tidyr::pivot_longer(
      cols = starts_with("RT_"),
      names_to = "Block",
      names_prefix = "RT_",
      values_to = "RT"
    ) 
    
    # 提取准确率（ACC）数据
    df_acc <- data.frame(
      ACC_1 = list_mat$Correct[, 1],
      ACC_2 = list_mat$Correct[, 2],
      ACC_3 = list_mat$Correct[, 3],
      ACC_4 = list_mat$Correct[, 4]
    ) %>%
    tidyr::pivot_longer(
      cols = starts_with("ACC_"),
      names_to = "Block",
      names_prefix = "ACC_",
      values_to = "ACC"
    ) %>%
    dplyr::select(-Block)
    
    # 提取形状（Shape）数据
    df_sha <- data.frame(
      Shape_1 = list_mat$Tshape[, 1],
      Shape_2 = list_mat$Tshape[, 2],
      Shape_3 = list_mat$Tshape[, 3],
      Shape_4 = list_mat$Tshape[, 4]
    ) %>%
    tidyr::pivot_longer(
      cols = starts_with("Shape_"),
      names_to = "Block",
      names_prefix = "Shape_",
      values_to = "Shape"
    ) %>%
    dplyr::select(-Block)
    
    # 提取标签（Label）数据
    df_lab <- data.frame(
      Label_1 = list_mat$Tlabel[, 1],
      Label_2 = list_mat$Tlabel[, 2],
      Label_3 = list_mat$Tlabel[, 3],
      Label_4 = list_mat$Tlabel[, 4]
    ) %>%
    tidyr::pivot_longer(
      cols = starts_with("Label_"),
      names_to = "Block",
      names_prefix = "Label_",
      values_to = "Label"
    ) %>%
    dplyr::select(-Block)
    
    # 创建主数据框，包括人口统计学变量
    df_mat <- data.frame(
      Subject = list_mat$num,
      Session = list_mat$ses,
      Age = age,  # 添加年龄变量
      Hand = han,  # 添加汉字变量
      sex = sex,
      df_sha, df_lab,
      df_rt, df_acc
    )
    
    res[[i]] <- df_mat
  }

  # 合并所有数据框
  df <- do.call(rbind, res)

  return(df)
}
```


# Clean Coding
# Loading package
```{r Package, warning = FALSE,message = FALSE}
# clean data
library(tidyr)
library(dplyr)
library(stringr)
```

# Initial Data.Frame List
```{r Data.Frame List}
df <- list()
```

# MerrynD.Constable_2020_AP
## Experiment 1 (Identity = 3)
"Self", "Partner", "Stranger"
```{r Paper p6 Experiment 1}
df[[1]] <- read.csv(
  "../2_Raw_Data/Constable_2020_AP/Constable_2020_AP_Exp1_raw.csv"
  ) %>%
  dplyr::select(
    Subject = Pair.Number,
    Age_Participant1 = Participant.1.Age,
    Age_Participant2 = Participant.2.Age,
    Shape = Shape,
    Origin_Identity = Label,
    ShapeLoc = ShapeLoc,
    StrangerShape = StrangerShape,
    P1Shape = P1Shape,
    P2Shape = P2Shape,    
    Matching = Condition,
    RT_sec = rt,
    ACC = corr,
    Phase = Phase,
    Response = resp
  ) %>%
  dplyr::mutate(
    Matching = case_when(
      Matching == "Match" ~ "Matching",
      Matching == "Mismatch" ~ "Nonmatching"
    ),
    RT_sec = as.numeric(RT_sec),
    RT_ms = RT_sec * 1000,
    Subject = as.numeric(Subject),
    Matching = factor(
      Matching, levels = c("Matching", "Nonmatching")
    ),
    ShapeLoc = as.factor(ShapeLoc),
    RT_ms = as.numeric(RT_ms),
    RT_sec = as.numeric(RT_sec),
    ACC = as.numeric(ACC),
  ) %>%
  dplyr::select(
    Subject, Age_Participant1, Age_Participant2, 
    StrangerShape, P1Shape, P2Shape, 
    Shape, Matching, Origin_Identity, ShapeLoc, 
    Response, RT_ms, RT_sec, ACC, Phase
  ) %>%
  dplyr::arrange(
    Subject, Matching, ShapeLoc
  )

names(df)[1] <- "Constable_2020_AP Exp 1"
summary(df[[1]])
write.csv(x = df[[1]], file = "../1_Clean_Data/Constable_2020_AP/Constable_2020_AP_Exp1_Clean.csv")
```

# Merryn Dale Constable_2020_CE
## Experiment 1 (Identity = 2)
"Self", "Stranger"
```{r Paper p46 Experiment 1}
df[[2]] <- read.csv(
  "../2_Raw_Data/Constable_2020_CE/Exp1/Constable_2020_CE_Exp1_raw.csv"
  ) %>%
  # 选择可以分析的列
  dplyr::select(
    Subject = X1..Participant.Number,
    Handedness = X4..Handedness,
    Age = X3..Age,
    Gender = X2..Gender..M.F.,
    First_Lanugage = X5..First.Lanugage,
    Shape = Shape,
    Origin_Identity = Label,
    English_Identity = Label,
    Matching = Condition,
    Response = resp,
    Colour = Colour,
    ShapeColour = ShapeColour,
    textColour = textColour,
    ShapeLoc = ShapeLoc,
    Stimuli_Type = X6..Stimuli.Type.Self...Positive.Self...Negative.,
    RT_sec = rt,
    ACC = corr,
  ) %>%
  # 转化为标准化的名称
  dplyr::mutate(
    Matching = case_when(
      Matching == "Match" ~ "Matching",
      Matching == "Mismatch" ~ "Nonmatching"),
    RT_sec = as.numeric(RT_sec),
    RT_ms = RT_sec * 1000,
    Standardized_Idnetity = case_when(
      English_Identity == "Self" ~ "Self",
      English_Identity == "Stranger" ~ "Stranger"
    ),
  ) %>%
  # 统一变量的属性
  dplyr::mutate(
    Subject = as.numeric(Subject),
    Matching = factor(
      Matching, levels = c("Matching", "Nonmatching")
    ),
    RT_ms = as.numeric(RT_ms),
    RT_sec = as.numeric(RT_sec),
    ACC = as.numeric(ACC),
  ) %>%
  dplyr::select(
    Subject, Gender, Age, Handedness, First_Lanugage,
    Shape, Matching, Origin_Identity, English_Identity, Standardized_Idnetity, Standardized_Idnetity,Response, ShapeLoc, Colour,
    ShapeColour, textColour,Stimuli_Type, RT_ms, RT_sec, ACC
  ) %>%
  dplyr::mutate(
    RT_sec = round(RT_sec, 3),
    RT_ms = round(RT_ms, 0)
  ) %>%
  dplyr::arrange(
    Subject, Matching, Shape
  )
names(df)[2] <- "Constable_2020_CE Exp 1"
summary(df[[2]])
write.csv(x = df[[2]], file = "../1_Clean_Data/Constable_2020_CE/Constable_2020_CE_Exp1_Clean.csv")
```

# Merryn Dale Constable_2020_CE (Dark Light Box)
## Experiment 2 (Identity = 2)
"Self", "Stranger"
```{r Paper p46 Experiment 2}
df[[3]] <- read.csv(
  "../2_Raw_Data/Constable_2020_CE/Exp2/Constable_2020_CE_Exp2_raw.csv"
  ) %>%
  # 选择可以分析的列
  dplyr::select(
    Subject = Subject,
    Handedness = X4..Handedness,
    Age = X3..Age,
    Gender = X2..Gender,
    First_Lanugage = X5..First.Language,
    Shape = Shape,
    Origin_Identity = Label,
    English_Identity = Label,
    Matching = Condition,
    FaceIdentity = FaceIdentity,
    Stimulus = Stimulus,
    Strength = Strength,
    Response = resp,
    textColour = textColour,
    ShapeLoc = ShapeLoc,
    Stimuli_Type = X6..Stimuli.Type..Self...Negative.Self...Positive.,
    RT_sec = rt,
    ACC = corr
  ) %>%
  # 转化为标准化的名称
  dplyr::mutate(
    Matching = case_when(
      Matching == "Match" ~ "Matching",
      Matching == "Mismatch" ~ "Nonmatching"),
    RT_sec = as.numeric(RT_sec),
    RT_ms = RT_sec * 1000,
  ) %>%
  # 统一变量的属性
  dplyr::mutate(
    Subject = as.numeric(Subject),
    Matching = factor(
      Matching, levels = c("Matching", "Nonmatching")
    ),
    RT_ms = as.numeric(RT_ms),
    RT_sec = as.numeric(RT_sec),
    ACC = as.numeric(ACC),
    Standardized_Idnetity = case_when(
      English_Identity == "Self" ~ "Self",
      English_Identity == "Stranger" ~ "Stranger"
    ),
  ) %>%
  dplyr::select(
    Subject, Gender, Age, Handedness, First_Lanugage,
    Shape, Matching, Origin_Identity, English_Identity, Standardized_Idnetity,Response, ShapeLoc, FaceIdentity, Stimulus,
    Strength, textColour, Stimuli_Type, RT_ms, RT_sec, ACC
  ) %>%
  dplyr::mutate(
    RT_sec = round(RT_sec, 3),
    RT_ms = round(RT_ms, 0)
  ) %>%
  dplyr::arrange(
    Subject, Matching, Shape
  )

names(df)[3] <- "Constable_2020_CE Exp 2"
summary(df[[3]])
write.csv(x = df[[3]], file = "../1_Clean_Data/Constable_2020_CE/Constable_2020_CE_Exp2_Clean.csv")
```

# Haoyue Qian_2019_QJEP 
## Experiment 1 (Identity = 3)
"Self", "Familiar", "Stranger"
```{r Paper p51 Experiment 1}
df[[4]] <- read.csv(
  "../2_Raw_Data/Qian_2019_QJEP/Qian_2019_QJEP_Exp1_raw.csv"
  ) %>%
  tidyr::separate(
    condition,
    into = c("Identity", "Match"),
    sep = "-shape_"
  ) %>%
  dplyr::mutate(
    Identity = case_when(
      Identity == "Self" ~ "Self",
      Identity == "Familiar" ~ "Familiar",
      Identity == "Stranger" ~ "Stranger"
    ),
    Matching = case_when(
      Match == "Matched" ~ "Matching",
      Match == "Mismatched" ~ "Nonmatching"
    ),
    Session = Session,
    Mood = mood,
    Age = Age,
    Gender = Sex,
    RT_ms = as.numeric(respond3.RT),
    RT_sec = RT_ms / 1000,
    ACC = as.numeric(respond3.ACC),
    Arouse = Arouse.RESP,
    Valence = Valence.RESP,
    Origin_Identity = Identity,
    English_Identity = Identity,
    Standardized_Idnetity = case_when(
      English_Identity == "Self" ~ "Self",
      English_Identity == "Familiar" ~ "Close",
      English_Identity == "Stranger" ~ "Stranger",
    ),
  ) %>%
  dplyr::mutate(
    Subjcet = as.numeric(Subject),
    Matching = factor(
      Matching, levels = c("Matching", "Nonmatching")
    ),
    Session = as.factor(Session),
    RT_ms = as.numeric(RT_ms),
    RT_sec = as.numeric(RT_sec),
    ACC = as.numeric(ACC),
  ) %>%
  dplyr::select(
    Subject, Gender, Age, 
    Matching, Origin_Identity, English_Identity, Standardized_Idnetity, Mood, Arouse, Valence, Session,  
    RT_ms, RT_sec, ACC
  ) %>%
  dplyr::mutate(
    RT_sec = round(RT_sec, 3),
    RT_ms = round(RT_ms, 0)
  ) %>%
  dplyr::arrange(
    Subject, Matching, Origin_Identity, Session
  )

names(df)[4] <- "Qian_2019_QJEP Exp 1"
summary(df[[4]])
write.csv(x = df[[4]], file = "../1_Clean_Data/Qian_2019_QJEP/Qian_2019_QJEP_Exp1_Clean.csv")
```

# Haoyue Qian_2019_QJEP 
## Experiment 2 (Identity = 2)
"Self", "Familiar"
```{r Paper p51 Experiment 2}
df[[5]] <- read.csv(
  "../2_Raw_Data/Qian_2019_QJEP/Qian_2019_QJEP_Exp2_raw.csv"
  ) %>%
  tidyr::separate(
    condition1correct,
    into = c("Identity", "Matching"),
    sep = "-shape_"
  ) %>%
  dplyr::mutate(
    Subject = Subject,
    Identity = case_when(
      Identity == "Self" ~ "Self",
      Identity == "Familiar" ~ "Familiar"
    ),
    Matching = case_when(
      Matching == "Matched" ~ "Matching",
      Matching == "Mismatched" ~ "Nonmatching"
    ),
    Cue =  condition1level,
    Gender = Sex,
    RT_ms = as.numeric(respond3.RT),
    RT_sec = RT_ms / 1000,
    ACC = as.numeric(respond3.ACC)
  ) %>%
  dplyr::mutate(
    Subjcet = as.numeric(Subject),
    Matching = factor(
      Matching, levels = c("Matching", "Nonmatching")
    ),
    Identity = factor(
      Identity, levels = c("Self", "Familiar")
    ),
    RT_ms = as.numeric(RT_ms),
    RT_sec = as.numeric(RT_sec),
    ACC = as.numeric(ACC),
    Origin_Identity = Identity,
    English_Identity = Identity,
    Standardized_Idnetity = case_when(
      English_Identity == "Self" ~ "Self",
      English_Identity == "Familiar" ~ "Close"
    ),
  ) %>%
  dplyr::select(
    Subject, Gender, Matching, Origin_Identity, English_Identity, Standardized_Idnetity, Cue, RT_ms, RT_sec, ACC,
  ) %>%
  dplyr::mutate(
    RT_sec = round(RT_sec, 3),
    RT_ms = round(RT_ms, 0)
  ) %>%
  dplyr::arrange(
    Subject, Matching, Origin_Identity
  )

names(df)[5] <- "Qian_2019_QJEP Exp 2"
summary(df[[5]])
write.csv(x = df[[5]], file = "../1_Clean_Data/Qian_2019_QJEP/Qian_2019_QJEP_Exp2_Clean.csv")
```

# Sarah Schaefer_2019_CP 
## Experiment 1 (Identity = 4)
"Self", "Mother","none", "Acquaintance"
```{r Paper p54 Experiment 1}
df[[6]] <- read.csv(
  "../2_Raw_Data/Schaefer_2019_CP/Schaefer_2019_CP_Exp1_raw.csv"
  ) %>%
  dplyr::filter(
    Procedure.Trial. == "FLproc"
  ) %>%
  dplyr::mutate(
    Subject = as.numeric(Subject),
    Matching = case_when(
      FLbed == "comp" ~ "Matching",
      FLbed == "incomp" ~ "Nonmatching"
    ),
    Origin_Identity = flanker,
    Shape = FLform,
    Age = Age,
    Handedness = hand,
    Gender = Sex,
    RT_ms = fl.RT,
    RT_sec = fl.RT / 1000,
    ACC = as.numeric(fl.ACC)
  ) %>%
  dplyr::mutate(
    Subjcet = as.numeric(Subject),
    Matching = factor(
      Matching, levels = c("Matching", "Nonmatching")
    ),
    English_Identity = case_when(
      Origin_Identity == "Ich" ~ "Self",
      Origin_Identity == "Mutter" ~ "Mother",
      Origin_Identity == "Bekannter" ~ "Acquaintance",
      Origin_Identity == "none" ~ "none"
      ),
    Standardized_Idnetity = case_when(
      English_Identity == "Self" ~ "Self",
      English_Identity == "Mother" ~ "Close",
      English_Identity == "Acquaintance" ~ "Close",
      English_Identity == "none" ~ "NonPerson",
    ),
    RT_ms = as.numeric(RT_ms),
    RT_sec = as.numeric(RT_sec),
    ACC = as.numeric(ACC),
  ) %>%
  dplyr::select(
    Subject, Gender, Age, Handedness,
    Matching, Origin_Identity, English_Identity, Standardized_Idnetity, RT_ms, RT_sec, ACC
  ) %>%
  dplyr::mutate(
    RT_sec = round(RT_sec, 3),
    RT_ms = round(RT_ms, 0)
  ) %>%
  dplyr::arrange(
    Subject, Matching, Origin_Identity
  )

names(df)[6] <- "Schaefer_2019_CP Exp 1"
summary(df[[6]])
write.csv(x = df[[6]], file = "../1_Clean_Data/Schaefer_2019_CP/Schaefer_2019_CP_Exp1_Clean.csv")
```

# Sarah Schaefer_2019_CP 
## Experiment 2 (Identity = 4)
"Self", "Mother","none", "Acquaintance"
```{r Paper p54 Experiment 2}
df[[7]] <- read.csv(
  "../2_Raw_Data/Schaefer_2019_CP/Schaefer_2019_CP_Exp2_raw.csv"
  ) %>%
  dplyr::mutate(
    Subject = as.numeric(Subject),
    Age = Age,
    Handedness = hand,
    Gender = Sex,
    Condition = Bed,
    RT_ms = MT4.RT,
    RT_sec = MT4.RT / 1000,
    ACC = as.numeric(MT4.ACC)
  ) %>%
  dplyr::mutate(
    Subjcet = as.numeric(Subject),
    RT_ms = as.numeric(RT_ms),
    RT_sec = as.numeric(RT_sec),
    ACC = as.numeric(MT4.ACC),
  ) %>%
    dplyr::select(
    Subject, Gender, Age, Condition, RT_ms, RT_sec, ACC
  ) %>%
  dplyr::mutate(
    RT_sec = round(RT_sec, 3),
    RT_ms = round(RT_ms, 0)
  ) %>%
  dplyr::arrange(
    Subject, Condition
  )

names(df)[7] <- "Schaefer_2019_CP Exp 2"
summary(df[[7]])
write.csv(x = df[[7]], file = "../1_Clean_Data/Schaefer_2019_CP/Schaefer_2019_CP_Exp2_Clean.csv")
```

# Sarah Schaefer_2019_CP 
## Experiment 3 (Identity = 3)
"Self", "Mother", "Acquaintance"
```{r Paper p54 Experiment 3}
df[[8]] <- read.csv(
  "../2_Raw_Data/Schaefer_2019_CP/Schaefer_2019_CP_Exp3_raw.csv"
  ) %>%
  dplyr::filter(
    Procedure == "RPproc"
  ) %>%
  dplyr::mutate(
    Subject = as.numeric(Subject),
    Gender = Sex,
    Age = Age,
    Handedness = Handedness,
    Matching = Match,
    Origin_Identity = Identity,
    Shape = target,
    RT_ms = RT,
    RT_sec = RT / 1000,
    ACC = as.numeric(ACC)
  ) %>%
  dplyr::mutate(
    Subjcet = as.numeric(Subject),
    RT_ms = as.numeric(RT_ms),
    RT_sec = as.numeric(RT_sec),
    ACC = as.numeric(ACC),
    English_Identity = case_when(
      Origin_Identity == "Ich" ~ "Self",
      Origin_Identity == "Mutter" ~ "Mother",
      Origin_Identity == "Bekannter" ~ "Acquaintance",
      ),
    Standardized_Idnetity = case_when(
      English_Identity == "Self" ~ "Self",
      English_Identity == "Mother" ~ "Close",
      English_Identity == "Acquaintance" ~ "Close",
    ),
  ) %>%
  dplyr::select(
    Subject, Gender, Age, Handedness, 
    Matching, Origin_Identity, English_Identity, Standardized_Idnetity, RT_ms, RT_sec, ACC
  ) %>%
  dplyr::mutate(
    RT_sec = round(RT_sec, 3),
    RT_ms = round(RT_ms, 0)
  ) %>%
  dplyr::arrange(
    Subject, Matching, Origin_Identity, English_Identity, Standardized_Idnetity,
  )
names(df)[8] <- "Schaefer_2019_CP Exp 3"
summary(df[[8]])
write.csv(x = df[[8]], file = "../1_Clean_Data/Schaefer_2019_CP/Schaefer_2019_CP_Exp3_Clean.csv")
```

# Mateusz Wozniak_2018_PLOS (Face)
## Experiment 1 (Identity = 3)
"Self", "Friend", "Stranger"
```{r Paper p95 Experiment 1}
df[[9]] <- read.csv(
  "../2_Raw_Data/Wozniak_2018_PLOS/Wozniak_2018_PLOS_Exp1_raw.csv"
  ) %>%
  dplyr::filter(
    PracticeMode == "No"
  ) %>%
  dplyr::select(
    Subject,
    Identity = Cue,
    Shape = Stimulus,
    Face_Gender = Face_Gender,
    RT_ms = Cue.RT,
    ACC = Cue.ACC,
    Response = Cue.RESP
  ) %>%
  dplyr::mutate(
    Shape = case_when(
      Shape == "shape1.jpg" ~ "Self",
      Shape == "shape2.jpg" ~ "Friend",
      Shape == "shape3.jpg" ~ "Stranger",
      is.na(Shape) ~ NA_character_,
      TRUE ~ Shape
    ),
    Origin_Identity = case_when(
      Identity == "You" ~ "Self",
      Identity == "Friend" ~ "Friend",
      Identity == "Stranger" ~ "Stranger",
      is.na(Identity) ~ NA_character_,
      TRUE ~ Identity
    ),
    Matching = case_when(
      Shape == Identity ~ "Matching",
      Shape != Identity ~ "Nonmatching"
    ),
    Face_Gender = Face_Gender,
    RT_ms = as.numeric(RT_ms),
    RT_sec = RT_ms / 1000
  ) %>%
  dplyr::mutate(
    Subjcet = as.numeric(Subject),
    Matching = factor(
      Matching, levels = c("Matching", "Nonmatching")
    ),
    Origin_Identity = factor(
      Origin_Identity, levels = c("Self", "Friend", "Stranger")
    ),
    English_Identity = Origin_Identity,
    Standardized_Idnetity = case_when(
      English_Identity == "Self" ~ "Self",
      English_Identity == "Friend" ~ "Close",
      English_Identity == "Stranger" ~ "Stranger",
    ),
    Face_Gender = as.factor(Face_Gender),
    RT_ms = as.numeric(RT_ms),
    RT_sec = as.numeric(RT_sec),
    ACC = as.numeric(ACC),
  ) %>%
  dplyr::select(
    Subject, Matching, Origin_Identity, English_Identity, Standardized_Idnetity, RT_ms, RT_sec, ACC, Face_Gender
  ) %>%
  dplyr::mutate(
    RT_sec = round(RT_sec, 3),
    RT_ms = round(RT_ms, 0)
  ) %>%
  dplyr::arrange(
    Subject, Matching, Origin_Identity
  )

names(df)[9] <- "Wozniak_2018_PLOS Exp 1"
summary(df[[9]])
write.csv(x = df[[9]], file = "../1_Clean_Data/Wozniak_2018_PLOS/Wozniak_2018_PLOS_Exp1_Clean.csv")
```

# Mateusz Wozniak_2018_PLOS
## Experiment 2 (Identity = 3)
"Self", "Friend", "Stranger"
```{r Paper p95 Experiment 2}
df[[10]] <- read.csv(
  "../2_Raw_Data/Wozniak_2018_PLOS/Wozniak_2018_PLOS_Exp2_raw.csv"
  ) %>%
  dplyr::filter(
    PracticeMode == "No"
  ) %>%
  dplyr::select(
    Subject,
    Identity = Cue,
    Shape = Stimulus,
    Face_Gender = Face_Gender,
    RT_ms = Stimulus.RT,
    ACC = Stimulus.ACC
  ) %>%
  dplyr::mutate(
    Shape = case_when(
      Shape == "shape1.jpg" ~ "Self",
      Shape == "shape2.jpg" ~ "Friend",
      Shape == "shape3.jpg" ~ "Stranger",
      is.na(Shape) ~ NA_character_,
      TRUE ~ Shape
    ),
    Origin_Identity = case_when(
      Identity == "You" ~ "Self",
      Identity == "Friend" ~ "Friend",
      Identity == "Stranger" ~ "Stranger",
      is.na(Identity) ~ NA_character_,
      TRUE ~ Identity
    ),
    English_Identity = Origin_Identity,
    Standardized_Idnetity = case_when(
      English_Identity == "Self" ~ "Self",
      English_Identity == "Friend" ~ "Close",
      English_Identity == "Stranger" ~ "Stranger",
    ),
    Matching = case_when(
      Shape == Identity ~ "Matching",
      Shape != Identity ~ "Nonmatching"
    ),
    Face_Gender = Face_Gender,
    RT_ms = as.numeric(RT_ms),
    RT_sec = RT_ms / 1000
  ) %>%
  dplyr::mutate(
    Subjcet = as.numeric(Subject),
    Matching = factor(
      Matching, levels = c("Matching", "Nonmatching")
    ),
    Face_Gender = as.factor(Face_Gender),
    RT_ms = as.numeric(RT_ms),
    RT_sec = as.numeric(RT_sec),
    ACC = as.numeric(ACC),
  ) %>%
  dplyr::select(
    Subject, Matching, Origin_Identity, English_Identity, Standardized_Idnetity, RT_ms, RT_sec, ACC, Face_Gender
  ) %>%
  dplyr::mutate(
    RT_sec = round(RT_sec, 3),
    RT_ms = round(RT_ms, 0)
  ) %>%
  dplyr::arrange(
    Subject, Matching, Origin_Identity
  )

names(df)[10] <- "Wozniak_2018_PLOS Exp 2"
summary(df[[10]])
write.csv(x = df[[10]], file = "../1_Clean_Data/Wozniak_2018_PLOS/Wozniak_2018_PLOS_Exp2_Clean.csv")
```

# Marius Golubickis_2021_AP
## Experiment 1 (Identity = 3)
"Self", "Friend", "Stranger"
```{r Paper n4 Experiment 1}
df[[11]] <- read.csv(
  "../2_Raw_Data/Golubickis_2021_AP/Golubickis_2021_AP_Exp1_raw.csv"
  ) %>%
  dplyr::mutate(
    Subject = as.numeric(subject),
    Matching = case_when(
      type == "match" ~ "Matching",
      type == "nonmatch" ~ "Nonmatching"
    ),
    blocktype = blocktype,
    Origin_Identity = label,
    RT_ms = as.numeric(latency),
    RT_sec = RT_ms / 1000,
    ACC = as.numeric(correct)
  ) %>%
  dplyr::mutate(
    Subjcet = as.numeric(Subject),
    Matching = factor(
      Matching, levels = c("Matching", "Nonmatching")
    ),
    RT_ms = as.numeric(RT_ms),
    RT_sec = as.numeric(RT_sec),
    ACC = as.numeric(ACC),
    English_Identity = Origin_Identity,
    Standardized_Idnetity = case_when(
      English_Identity == "Self" ~ "Self",
      English_Identity == "Friend" ~ "Close",
      English_Identity == "Stranger" ~ "Stranger",
    ),
  ) %>%
  dplyr::select(
    Subject, Matching, Origin_Identity, English_Identity, Standardized_Idnetity, RT_ms, RT_sec, ACC, blocktype
  ) %>%
  dplyr::mutate(
    RT_sec = round(RT_sec, 3),
    RT_ms = round(RT_ms, 0)
  ) %>%
  dplyr::arrange(
    Subject, Matching, Origin_Identity
  )

names(df)[11] <- "Golubickis_2021_AP Exp 1"
summary(df[[11]])
write.csv(x = df[[11]], file = "../1_Clean_Data/Golubickis_2021_AP/Golubickis_2021_AP_Exp1_Clean.csv")
```

## Experiment 2 (Identity = 3)
"Self", "Friend", "Stranger"
```{r Paper n4 Experiment 2}
df[[12]] <- read.csv(
  "../2_Raw_Data/Golubickis_2021_AP/Golubickis_2021_AP_Exp2_raw.csv"
  ) %>%
  dplyr::mutate(
    Subject = as.numeric(subject),
    Matching = case_when(
      type == "match" ~ "Matching",
      type == "nonmatch" ~ "Nonmatching"
    ),
    blocktype = blocktype,
    Origin_Identity = label,
    RT_ms = as.numeric(latency),
    RT_sec = RT_ms / 1000,
    ACC = as.numeric(correct)
  ) %>%
  dplyr::mutate(
    Subjcet = as.numeric(Subject),
    Matching = factor(
      Matching, levels = c("Matching", "Nonmatching")
    ),
    RT_ms = as.numeric(RT_ms),
    RT_sec = as.numeric(RT_sec),
    ACC = as.numeric(ACC),
    English_Identity = Origin_Identity,
    Standardized_Idnetity = case_when(
      English_Identity == "Self" ~ "Self",
      English_Identity == "Friend" ~ "Close",
      English_Identity == "Stranger" ~ "Stranger",
    ),
  ) %>%
  dplyr::select(
    Subject, Matching, Origin_Identity, English_Identity, Standardized_Idnetity, RT_ms, RT_sec, ACC, blocktype
  ) %>%
  dplyr::mutate(
    RT_sec = round(RT_sec, 3),
    RT_ms = round(RT_ms, 0)
  ) %>%
  dplyr::arrange(
    Subject, Matching, Origin_Identity
  )

names(df)[12] <- "Golubickis_2021_AP Exp 2"
summary(df[[12]])
write.csv(x = df[[12]], file = "../1_Clean_Data/Golubickis_2021_AP/Golubickis_2021_AP_Exp2_Clean.csv")
```

# Mayan Navon_2021
## Experiment 1 (Identity = 3)
"Self", "Friend", "Stranger"
```{r Paper n13 Experiment 1}
df[[13]] <- read.csv(
  "../2_Raw_Data/Navon_2021/Navon_2021_Exp1_raw.csv"
  ) %>%
  dplyr::filter(
    Procedure.SubTrial. == "MMProc"
  ) %>%
  dplyr::select(
    Subject,
    Shape = Stimulus,
    Handedness = Handedness,
    First_Lanugage = MotherTongue,
    Response = Target.RESP,
    Gender = Sex,
    Age = Age,
    Label = Word,
    CloseShape,
    MediumShape,
    FarShape,
    RT = Target.RT,
    ACC = Target.ACC
  ) %>%
  dplyr::mutate(
    # 需要先生成Identity(Shape)，然后在判断是否Shape == Label
    Origin_Identity = case_when(
      Shape == CloseShape ~ "Self",
      Shape == MediumShape ~ "Friend",
      Shape == FarShape ~ "Stranger",
      TRUE ~ Shape # 存在NA
    ),
    Matching = case_when(
      Origin_Identity == Label ~ "Matching",
      Origin_Identity != Label ~ "Nonmatching",
    ),
    RT_ms = as.numeric(RT),
    RT_sec = RT_ms / 1000,
    ACC = as.numeric(ACC),
  ) %>%
  dplyr::mutate(
    Subjcet = as.numeric(Subject),
    Matching = factor(
      Matching, levels = c("Matching", "Nonmatching")
    ),
    RT_ms = as.numeric(RT_ms),
    RT_sec = as.numeric(RT_sec),
    ACC = as.numeric(ACC),
    English_Identity = Origin_Identity,
    Standardized_Idnetity = case_when(
      English_Identity == "Self" ~ "Self",
      English_Identity == "Friend" ~ "Close",
      English_Identity == "Stranger" ~ "Stranger",
    ),
  ) %>%
  dplyr::select(
    Subject, Gender, Age, Handedness, First_Lanugage,
    Shape, Label, Matching, Origin_Identity, English_Identity, Standardized_Idnetity, Response, RT_ms, RT_sec, ACC
  ) %>%
  dplyr::arrange(
    Subject, Matching, Origin_Identity
  )

names(df)[13] <- "Mayan Navon_2021 Exp 1"
summary(df[[13]])
write.csv(x = df[[13]], file = "../1_Clean_Data/Navon_2021/Navon_2021_Exp1_Clean.csv")
```

# Mayan Navon_2021
## Experiment 2 (Identity = 3)
"Father", "Close", "Stranger"
```{r Paper n13 Experiment 2}
df[[14]] <- read.csv(
  "../2_Raw_Data/Navon_2021/Navon_2021_Exp2_raw.csv"
  ) %>%
  dplyr::filter(
    Procedure.SubTrial. == "MMProc"
  ) %>%
  dplyr::select(
    Subject,
    Handedness = Handedness,
    First_Lanugage = MotherTongue,
    Gender = Sex,
    Age = Age,
    Shape = Stimulus,
    Response = Target.RESP,
    CloseShape,
    MediumShape,
    FarShape,
    BlockType,
    RT = Target.RT,
    ACC = Target.ACC
  ) %>%
  dplyr::mutate(
    # 需要先生成Identity(Shape)，然后在判断是否Shape == Label
    Origin_Identity = case_when(
      Shape == CloseShape ~ "Father",
      Shape == MediumShape ~ "Close",
      Shape == FarShape ~ "Stranger",
      TRUE ~ Shape # 存在NA
    ),
    Matching = case_when(
      BlockType == "CloseBlock" & Shape == CloseShape ~ "Matching",
      BlockType == "MediumBlock" & Shape == MediumShape ~ "Matching",
      BlockType == "FarBlock" & Shape == FarShape ~ "Matching",
      TRUE ~ "Nonmatching"
    ),
    RT_ms = as.numeric(RT),
    RT_sec = RT_ms / 1000,
    ACC = as.numeric(ACC),
  ) %>%
  dplyr::mutate(
    Subjcet = as.numeric(Subject),
    RT_ms = as.numeric(RT_ms),
    RT_sec = as.numeric(RT_sec),
    ACC = as.numeric(ACC),
    English_Identity = Origin_Identity,
    Standardized_Idnetity = case_when(
      English_Identity == "Father" ~ "Close",
      English_Identity == "Close" ~ "Close",
      English_Identity == "Stranger" ~ "Stranger",
    ),
  ) %>%
  dplyr::select(
    Subject, Gender, Age, Handedness, First_Lanugage, 
    Shape, Origin_Identity, English_Identity, Standardized_Idnetity, Matching, Response, RT_ms, RT_sec, ACC
  ) %>%
  dplyr::mutate(
    RT_sec = round(RT_sec, 3),
    RT_ms = round(RT_ms, 0)
  ) %>%
  dplyr::arrange( 
    Subject, Origin_Identity, English_Identity, Standardized_Idnetity, Matching
  )

names(df)[14] <- "Mayan Navon_2021 Exp 2"
summary(df[[14]])
write.csv(x = df[[14]], file = "../1_Clean_Data/Navon_2021/Navon_2021_Exp2_Clean.csv")
```

# Mayan Navon_2021
## Experiment 3 (Identity = 3) 
"Self", "Father", "Stranger"
```{r Paper n13 Experiment 3}
df[[15]] <- read.csv(
  "../2_Raw_Data/Navon_2021/Navon_2021_Exp3_raw.csv"
  ) %>%
  dplyr::filter(
  Procedure.SubTrial. == "MMProc"
  ) %>%
  dplyr::select(
    Subject,
    Handedness = Handedness,
    First_Lanugage = MotherTongue,
    Gender = Sex,
    Age = Age,
    Shape = Stimulus,
    Label = Word,
    CloseShape,
    MediumShape,
    FarShape,
    Response = Target.RESP,
    RT = Target.RT,
    ACC = Target.ACC
  ) %>%
  dplyr::mutate(
    Origin_Identity = case_when(
      Shape == CloseShape ~ "Self",
      Shape == MediumShape ~ "Father",
      Shape == FarShape ~ "Stranger",
      TRUE ~ Shape),
    Matching = case_when(
      Origin_Identity == Label ~ "Matching",
      Origin_Identity != Label ~ "Nonmatching",
    ),
    RT_ms = as.numeric(RT),
    RT_sec = RT_ms / 1000,
    ACC = as.numeric(ACC),
  ) %>%
  dplyr::mutate(
    Subjcet = as.numeric(Subject),
    Matching = factor(
      Matching, levels = c("Matching", "Nonmatching")
    ),
    RT_ms = as.numeric(RT_ms),
    RT_sec = as.numeric(RT_sec),
    ACC = as.numeric(ACC),
    English_Identity = Origin_Identity,
    Standardized_Idnetity = case_when(
      English_Identity == "Self" ~ "Self",
      English_Identity == "Father" ~ "Close",
      English_Identity == "Stranger" ~ "Stranger",
    ),
  ) %>%
  dplyr::select(
    Subject, Gender, Age, Handedness, First_Lanugage, 
    Matching, Origin_Identity, English_Identity, Standardized_Idnetity, Response, RT_ms, RT_sec, ACC
  ) %>%
  dplyr::mutate(
    RT_sec = round(RT_sec, 3),
    RT_ms = round(RT_ms, 0)
  ) %>%
  dplyr::arrange(
    Subject, Matching, Origin_Identity
  )

names(df)[15] <- "Mayan Navon_2021 Exp 3"
summary(df[[15]])
write.csv(x = df[[15]], file = "../1_Clean_Data/Navon_2021/Navon_2021_Exp3_Clean.csv")
```

# Mayan Navon_2021
## Experiment 4 (Identity = 3)
"Self", "Friend", "Stranger"
```{r Paper n13 Experiment 4}
df[[16]] <- read.csv(
  "../2_Raw_Data/Navon_2021/Navon_2021_Exp4_raw.csv"
  ) %>%
  dplyr::select(
    Subject,
    Handedness = Handedness,
    First_Lanugage = MotherTongue,
    Gender = Sex,
    Age = Age,
    Shape = Stimulus,
    Word = Word,
    CloseShape,
    MediumShape,
    FarShape,
    RT = Target.RT,
    ACC = Target.ACC,
    Response = Target.RESP
    ) %>%
  dplyr::mutate(
    Origin_Identity = case_when(
      Shape == CloseShape ~ "Self",
      Shape == MediumShape ~ "Friend",
      Shape == FarShape ~ "Stranger",
      TRUE ~ Shape
      ),
    Matching = case_when(
      Origin_Identity == Word ~ "Matching",
      Origin_Identity != Word ~ "Nonmatching",
    ),
    RT_ms = as.numeric(RT),
    RT_sec = RT_ms / 1000,
    ACC = as.numeric(ACC),
    ) %>%
  dplyr::mutate(
    Subjcet = as.numeric(Subject),
    Matching = factor(
      Matching, levels = c("Matching", "Nonmatching")
      ),
    RT_ms = as.numeric(RT_ms),
    RT_sec = as.numeric(RT_sec),
    ACC = as.numeric(ACC),
    English_Identity = Origin_Identity,
    Standardized_Idnetity = case_when(
      English_Identity == "Self" ~ "Self",
      English_Identity == "Friend" ~ "Close",
      English_Identity == "Stranger" ~ "Stranger",
    ),
    ) %>%
  dplyr::select(
    Subject, Gender, Age, Handedness, First_Lanugage, 
    Shape, Word, Matching, Origin_Identity, English_Identity, Standardized_Idnetity, Response, RT_ms, RT_sec, ACC
    ) %>%
  dplyr::mutate(
    RT_sec = round(RT_sec, 3),
    RT_ms = round(RT_ms, 0)
    ) %>%
  dplyr::arrange(
    Subject, Matching, Origin_Identity
    )

names(df)[16] <- "Mayan Navon_2021 Exp 4"
summary(df[[16]])
write.csv(x = df[[16]], file = "../1_Clean_Data/Navon_2021/Navon_2021_Exp4_Clean.csv")
```

# Saga L. Svensson_2021_PR
## Experiment 1 (Identity = 2)
"Self", "Friend"
```{r Paper n16 Experiment 1}
df[[17]] <- read.csv(
  "../2_Raw_Data/Svensson_2021_PR/Svensson_2021_PR_Exp1_raw.csv"
  ) %>%
  dplyr::select(
    Subject = Participant..,
    Matching = Trial.Type,
    Word = Target.Label,
    Shape = Shape.Association,
    Origin_Identity = Shape.Association,
    RT_ms = Reponse.Time,
    ACC = Target.Accuracy
    ) %>%
  dplyr::mutate(
    RT_ms = as.numeric(RT_ms),
    RT_sec = RT_ms / 1000
    ) %>%
  dplyr::mutate(
    Subjcet = as.numeric(Subject),
    Matching = factor(
      Matching, levels = c("Matching", "Nonmatching")
      ),
    RT_ms = as.numeric(RT_ms),
    RT_sec = as.numeric(RT_sec),
    ACC = as.numeric(ACC),
    English_Identity = Origin_Identity,
    Standardized_Idnetity = case_when(
      English_Identity == "Self" ~ "Self",
      English_Identity == "Friend" ~ "Close",
    ),
    ) %>%
  dplyr::select(
    Subject, Word, Shape, Matching, Origin_Identity, English_Identity, Standardized_Idnetity, RT_ms, RT_sec, ACC
    ) %>%
  dplyr::mutate(
    RT_sec = round(RT_sec, 3),
    RT_ms = round(RT_ms, 0)
    ) %>%
  dplyr::arrange(
    Subject, Matching, Origin_Identity
    )

names(df)[17] <- "Svensson_2021_PR Exp 1"
summary(df[[17]])
write.csv(x = df[[17]], file = "../1_Clean_Data/Svensson_2021_PR/Svensson_2021_PR_Exp1_Clean.csv")
```

# Saga L. Svensson_2021_PR
## Experiment 2 (Identity = 2)
"Self", "Friend"
```{r Paper n16 Experiment 2}
df[[18]] <- read.csv(
  "../2_Raw_Data/Svensson_2021_PR/Svensson_2021_PR_Exp2_raw.csv"
  ) %>%
  dplyr::select(
    Subject = Participant,
    Matching = Trial.Type,
    Label = Expectancy,
    Shape = Shape.Association,
    Origin_Identity = Shape.Association,
    RT_ms = Response.Time,
    ACC = Target.Accuracy
    ) %>%
  dplyr::mutate(
    RT_ms = as.numeric(RT_ms),
    RT_sec = RT_ms / 1000
    ) %>%
  dplyr::mutate(
    Subjcet = as.numeric(Subject),
    Matching = factor(
      Matching, levels = c("Matching", "Nonmatching")
      ),
    RT_ms = as.numeric(RT_ms),
    RT_sec = as.numeric(RT_sec),
    ACC = as.numeric(ACC),
    English_Identity = Origin_Identity,
    Standardized_Idnetity = case_when(
      English_Identity == "Self" ~ "Self",
      English_Identity == "Friend" ~ "Close",
    ),
    ) %>%
  dplyr::select(
    Subject, Label, Matching, Origin_Identity, English_Identity, Standardized_Idnetity, RT_ms, RT_sec, ACC
    ) %>%
  dplyr::mutate(
    RT_sec = round(RT_sec, 3),
    RT_ms = round(RT_ms, 0)
    ) %>%
  dplyr::arrange(
    Subject, Matching, Origin_Identity
    )

names(df)[18] <- "Svensson_2021_PR Exp 2"
summary(df[[18]])
write.csv(x = df[[18]], file = "../1_Clean_Data/Svensson_2021_PR/Svensson_2021_PR_Exp2_Clean.csv")
```

# Saga L. Svensson_2021_PR
## Experiment 3 (Identity = 2)
"Self", "Friend"
```{r Paper n16 Experiment 3}
df[[19]] <- read.csv(
  "../2_Raw_Data/Svensson_2021_PR/Svensson_2021_PR_Exp3_raw.csv"
  ) %>%
  dplyr::select(
    Subject = Participant,
    Matching = Trial.Type,
    Label = Expectancy,
    Shape = Shape.Association,
    Origin_Identity = Shape.Association,
    RT_ms = Response.Time,
    ACC = Target.Accuracy
    ) %>%
  dplyr::mutate(
    RT_ms = as.numeric(RT_ms),
    RT_sec = RT_ms / 1000
    ) %>%
  dplyr::mutate(
    Subjcet = as.numeric(Subject),
    Matching = factor(
      Matching, levels = c("Matching", "Nonmatching")
      ),
    RT_ms = as.numeric(RT_ms),
    RT_sec = as.numeric(RT_sec),
    ACC = as.numeric(ACC),
    English_Identity = Origin_Identity,
    Standardized_Idnetity = case_when(
      English_Identity == "Self" ~ "Self",
      English_Identity == "Friend" ~ "Close",
    ),
    ) %>%
  dplyr::select(
    Subject, Label, Shape, Matching, Origin_Identity, English_Identity, Standardized_Idnetity, RT_ms, RT_sec, ACC
    ) %>%
  dplyr::mutate(
    RT_sec = round(RT_sec, 3),
    RT_ms = round(RT_ms, 0)
    ) %>%
  dplyr::arrange(
    Subject, Matching, Origin_Identity
    )

names(df)[19] <- "Svensson_2021_PR Exp 3"
summary(df[[19]])
write.csv(x = df[[19]], file = "../1_Clean_Data/Svensson_2021_PR/Svensson_2021_PR_Exp3_Clean.csv")
```

# Yang Xu_2021_CP
## Experiment 1 (Identity = 3)
"Self", "Friend", "Stranger"
```{r Paper n23 Experiment 1}
df[[20]] <- read.csv(
  "../2_Raw_Data/Yang_2021_CP/Yang_2021_CP_Exp1_raw.csv"
  ) %>%
  dplyr::select(
    Subject = Subject,
    Gender = Sex,
    Shape = Shape,
    Label = Label,
    Matching = Correctanswer,
    Origin_Identity = Label,
    Group = Group,
    RT_ms = iti.RT,
    ACC = iti.ACC,
    ) %>%
  dplyr::mutate(
    Matching = case_when(
      Matching == "j" ~ "Matching",
      Matching == "f" ~ "Nonmatching"),
    RT_ms = as.numeric(RT_ms),
    RT_sec = RT_ms / 1000,
    ) %>%
  dplyr::mutate(
    Subjcet = as.numeric(Subject),
    Matching = factor(
      Matching, levels = c("Matching", "Nonmatching")
      ),
    Group = as.factor(Group),
    RT_ms = as.numeric(RT_ms),
    RT_sec = as.numeric(RT_sec),
    ACC = as.numeric(ACC),
    English_Identity = Origin_Identity,
    Standardized_Idnetity = case_when(
      English_Identity == "Self" ~ "Self",
      English_Identity == "Friend" ~ "Close",
      English_Identity == "Stranger" ~ "Stranger",
    ),
    ) %>%
  dplyr::select(
    Subject, Shape, Matching, Origin_Identity, English_Identity, Standardized_Idnetity, Group, RT_ms, RT_sec, ACC
    ) %>%
  dplyr::mutate(
    RT_sec = round(RT_sec, 3),
    RT_ms = round(RT_ms, 0)
    ) %>%
  dplyr::arrange(
    Subject, Matching, Origin_Identity, English_Identity, Standardized_Idnetity, Group
    )

names(df)[20] <- "Yang Xu_2021_CP Exp 1"
summary(df[[20]])
write.csv(x = df[[20]], file = "../1_Clean_Data/Yang_2021_CP/Yang_2021_CP_Exp1_Clean.csv")
```

# Hu_2023_PA  
## Experiment 1 (Identity = 2)
"Self", "Stranger"
```{r Paper s2 Experiment 1}
df[[21]] <- read.csv(
  "../2_Raw_Data/Hu_2023_PA/Hu_2023_PA_Exp1_raw.csv"
  ) %>%
  dplyr::filter(
    Session != 3,
    !(Subject %in% c(6205, 6209, 6223)),
  ) %>%
  dplyr::select(
    Subject = Subject,
    Age = Age,
    Handedness = Handedness,
    Gender = Sex,
    Shape = Target,
    Label = Label,
    Matching = CorrectAnswer,
    Origin_Identity = identity,
    RT = Target.RT,
    ACC = Target.ACC
  ) %>%
  dplyr::mutate(
    Matching = case_when(
      Matching == "m" ~ "Matching",
      Matching == "k" ~ "Nonmatching"
    ),
    Origin_Identity = case_when(
      Origin_Identity == "self" ~ "Self",
      Origin_Identity == "other" ~ "Stranger"
    ),
    RT_ms = as.numeric(RT),
    RT_sec = RT_ms / 1000,
  ) %>%
  dplyr::mutate(
    Subjcet = as.numeric(Subject),
    Matching = factor(
      Matching, levels = c("Matching", "Nonmatching")
    ),
    RT_ms = as.numeric(RT_ms),
    RT_sec = as.numeric(RT_sec),
    ACC = as.numeric(ACC),
    English_Identity = Origin_Identity,
    Standardized_Idnetity = case_when(
      English_Identity == "Self" ~ "Self",
      English_Identity == "Stranger" ~ "Stranger",
    ),
  ) %>%
  dplyr::select(
    Subject, Age, Gender, Handedness, 
    Shape, Label, Matching, Origin_Identity, English_Identity, Standardized_Idnetity,RT_ms, RT_sec, ACC
  ) %>%
  dplyr::mutate(
    RT_sec = round(RT_sec, 3),
    RT_ms = round(RT_ms, 0)
  ) %>%
  dplyr::arrange(
    Subject, Matching, Origin_Identity
  )

names(df)[21] <- "Hu_2023_PA_Exp1"
summary(df[[21]])
write.csv(x = df[[21]], file = "../1_Clean_Data/Hu_2023_PA/Hu_2023_PA_Exp1_Clean.csv")
```

# Constable_2019_EPHPP
## Experiment 1 (Identity = 4)
"Self", "We", "They","You"
```{r Paper p5 Experiment 1}
df[[22]] <- read.csv(
  "../2_Raw_Data/Constable_2019_EPHPP/Exp1/Constable_2019_EPHPP_Exp1_raw.csv"
  ) %>%
  dplyr::select(
    Subject = Participant.Number,
    Gender = Gender,
    Age = Age,
    Handedness = Handedness,
    First_Language = First.Language,
    Matching = Condition,
    Origin_Identity = Label,
    Phase = Training.Experiment,
    Shape = Shape,
    Label = Label, 
    WeShape = WeShape,
    SelfShape = SelfShape,
    TheyShape = TheyShape,
    AloneShape = AloneShape,
    ShapeLoc = ShapeLoc,
    Response = resp,
    RT_sec = rt,
    ACC = corr,
  ) %>%
  dplyr::mutate(
    ACC = as.numeric(ACC),
    RT_sec = as.numeric(RT_sec),
    RT_ms = RT_sec * 1000,
    RT_ms = as.numeric(RT_ms),
    English_Identity = Origin_Identity,
    Standardized_Idnetity = case_when(
      English_Identity == "Self" ~ "Self",
      English_Identity == "We" ~ "Self",
      English_Identity == "They" ~ "Close",
      English_Identity == "You" ~ "Close",
    ),
  ) %>%
  dplyr::mutate(
    RT_sec = round(RT_sec, 3),
    RT_ms = round(RT_ms, 0)
    ) %>%
  dplyr::arrange(
    Subject, Matching, Origin_Identity
    )
names(df)[22] <- "Constable_2019_EPHPP_Exp1"
summary(df[[22]])
write.csv(x = df[[22]], file = "../1_Clean_Data/Constable_2019_EPHPP/Exp1/Constable_2019_EPHPP_Exp1_Clean.csv")
```

# Constable_2019_EPHPP
## Experiment 2 (Identity = 4)
"Self", "We", "They","You"
```{r Paper p5 Experiment 2}
df[[23]] <- read.csv(
  "../2_Raw_Data/Constable_2019_EPHPP/Exp2/Constable_2019_EPHPP_Exp2_raw.csv"
  ) %>%
  dplyr::select(
    Subject = Participant.Number,
    Gender = Gender,
    Age = Age,
    Handedness = Handedness,
    First_Language = First.Language,
    Matching = Condition,
    Origin_Identity = Shape,
    Phase = Training.Experiment,
    Shape = Shape,
    Label = Label, 
    WeShape = WeShape,
    SelfShape = SelfShape,
    TheyShape = TheyShape,
    AloneShape = AloneShape,
    ShapeLoc = ShapeLoc,
    Response = resp,
    RT_sec = rt,
    ACC = corr,
  ) %>%
  dplyr::mutate(
    ACC = as.numeric(ACC),
    RT_sec = as.numeric(RT_sec),
    RT_ms = RT_sec * 1000,
    RT_ms = as.numeric(RT_ms),
    English_Identity = Origin_Identity,
    Standardized_Idnetity = case_when(
      English_Identity == "Self" ~ "Self",
      English_Identity == "We" ~ "Self",
      English_Identity == "They" ~ "Close",
      English_Identity == "You" ~ "Close",
    ),
  ) %>%
  dplyr::mutate(
    RT_sec = round(RT_sec, 3),
    RT_ms = round(RT_ms, 0)
  ) %>%
  dplyr::arrange(
    Subject, Matching, Origin_Identity
  )

names(df)[23] <- "Constable_2019_EPHPP_Exp2"
summary(df[[23]])
write.csv(x = df[[23]], file = "../1_Clean_Data/Constable_2019_EPHPP/Exp2/Constable_2019_EPHPP_Exp2_Clean.csv")
```

# Constable_2019_EPHPP
## Experiment 3 (Identity = 4)
"Self", "We", "They","Alone"
```{r Paper p5 Experiment 3}
df[[24]] <- read.csv(
  "../2_Raw_Data/Constable_2019_EPHPP/Exp3/Constable_2019_EPHPP_Exp3_raw.csv"
  ) %>%
  dplyr::select(
    Subject = Participant.Number,
    Gender = Gender,
    Age = Age,
    Handedness = Handedness,
    First_Language = First.Language,
    Matching = Condition,
    Origin_Identity = Label,
    Phase = Training.Experiment,
    Shape = Shape,
    Label = Label, 
    WeShape = WeShape,
    SelfShape = SelfShape,
    TheyShape = TheyShape,
    AloneShape = AloneShape,
    ShapeLoc = ShapeLoc,
    Response = resp,
    RT_sec = rt,
    ACC = corr,
  ) %>%
  dplyr::mutate(
    ACC = as.numeric(ACC),
    RT_sec = as.numeric(RT_sec),
    RT_ms = RT_sec * 1000,
    RT_ms = as.numeric(RT_ms),
    English_Identity = Origin_Identity,
    Standardized_Idnetity = case_when(
      English_Identity == "Self" ~ "Self",
      English_Identity == "We" ~ "Self",
      English_Identity == "They" ~ "Close",
      English_Identity == "You" ~ "Close",
    ),
  ) %>%
  dplyr::mutate(
    RT_sec = round(RT_sec, 3),
    RT_ms = round(RT_ms, 0)
    ) %>%
  dplyr::arrange(
    Subject, Matching, Origin_Identity
    )

names(df)[24] <- "Constable_2019_EPHPP_Exp3"
summary(df[[24]])
write.csv(x = df[[24]], file = "../1_Clean_Data/Constable_2019_EPHPP/Exp3/Constable_2019_EPHPP_Exp3_Clean.csv")
```

# Constable_2019_EPHPP
## Experiment 4 (Identity = 5)
"Self", "We", "They","Alone"
```{r Paper p5 Experiment 4}
df[[25]] <- read.csv(
  "../2_Raw_Data/Constable_2019_EPHPP/Exp4/Constable_2019_EPHPP_Exp4_raw.csv"
  ) %>%
  dplyr::select(
    Subject = Pair.Number,
    P1Age = P1Age,
    P2Age = P2Age,
    Matching = Condition,
    Origin_Identity = Label,
    Shape = Shape,
    Label = Label, 
    ShapeLoc = ShapeLoc,
    Response = resp,
    RT_sec = rt,
    ACC = corr,
  ) %>%
  dplyr::mutate(
    ACC = as.numeric(ACC),
    RT_sec = as.numeric(RT_sec),
    RT_ms = RT_sec * 1000,
    RT_ms = as.numeric(RT_ms),
    English_Identity = Origin_Identity,
    Standardized_Idnetity = case_when(
      English_Identity == "Self" ~ "Self",
      English_Identity == "We" ~ "Self",
      English_Identity == "They" ~ "Close",
      English_Identity == "You" ~ "Close",
    ),
  ) %>%
  dplyr::mutate(
    RT_sec = round(RT_sec, 3),
    RT_ms = round(RT_ms, 0)
  ) %>%
  dplyr::arrange(
    Subject, Matching, Origin_Identity
    )

names(df)[25] <- "Constable_2019_EPHPP_Exp4"
summary(df[[25]])
write.csv(x = df[[25]], file = "../1_Clean_Data/Constable_2019_EPHPP/Exp4/Constable_2019_EPHPP_Exp4_Clean.csv")
```

# Vicovaro_2022_EPHPP
## Experiment 1 (Identity = 2)
"Self", "Stranger"
```{r Paper t6 Experiment 1}
df[[26]] <- read.csv(
  "../2_Raw_Data/Vicovaro_2022/Vicovaro_2022_Exp1_raw.csv"
  ) %>%
  dplyr::select(
    Subject = participant_id,
    Age = age,
    Handedness = handedness,
    Gender = sex,
    Response = responseKey,
    Symmetry = block,
    Matching = match,
    Identity = shape,
    RT_sec = respRt,
    ACC = respCorr,
  ) %>%
  dplyr::mutate(
    Symmetry = case_when(
      Symmetry == "selfS" ~ "Symmetry",
      Symmetry == "selfA" ~ "Asymmetry"
    ),
    Identity = case_when(
      Identity == "self-related" ~ "Self",
      Identity == "stranger-related" ~ "Stranger"
    ),
    Matching = case_when(
      Matching == "yes" ~ "Matching",
      Matching == "no" ~ "Nonmatching",
    ),
    ACC = case_when(
      ACC == 1 ~ 1,
      ACC == 0 ~ 0,
      ACC == "missed" ~ NA
    ),
    RT_sec = as.numeric(RT_sec),
    RT_ms = RT_sec * 1000
  ) %>%
  dplyr::mutate(
    Subject = as.numeric(Subject),
    Matching = factor(
      Matching, levels = c("Matching", "Nonmatching")
    ),
    Identity = factor(
      Identity, levels = c("Self", "Stranger")
    ),
    RT_ms = as.numeric(RT_ms),
    RT_sec = as.numeric(RT_sec),
    ACC = as.numeric(ACC),
  ) %>%
  dplyr::select(
    Subject, Age, Handedness, Gender, Response, Symmetry, Matching, Origin_Identity, English_Identity, Standardized_Idnetity, RT_ms, RT_sec, ACC
  ) %>%
  dplyr::mutate(
    RT_sec = round(RT_sec, 3),
    RT_ms = round(RT_ms, 0)
  ) %>%
  dplyr::arrange(
    Subject, Matching, Identity
  )

names(df)[26] <- "Vicovaro_2022_Exp1"
summary(df[[26]])
write.csv(x = df[[26]], file = "../1_Clean_Data/Vicovaro_2022/Vicovaro_2022_Exp1_Clean.csv")
```

# Vicovaro_2022_EPHPP
## Experiment 2 (Identity = 2)
"Self", "Stranger"
```{r Paper t6 Experiment 2}
temp <- read.csv(
  "../2_Raw_Data/Vicovaro_2022/Vicovaro_2022_Exp2_raw.csv"
  ) %>%
  dplyr::filter(block == "selfS") %>%
  dplyr::select(
    Subject = participant_id,
    Age = age,
    Handedness = handedness,
    Gender = sex,
    Response = responseKey,
    Symmetry = block,
    Matching = match,
    Identity = shape,
    RT_sec = respRt,
    ACC = respCorr,
  ) %>%
  dplyr::mutate(
    Symmetry = dplyr::case_when(
      Symmetry == "selfS" ~ "Symmetry",
      Symmetry == "selfA" ~ "Asymmetry"
    ),
    Identity = case_when(
      Identity == "self-related" ~ "Self",
      Identity == "stranger-related" ~ "Stranger"
    ),
    Matching = case_when(
      Matching == "yes" ~ "Matching",
      Matching == "no" ~ "Nonmatching",
    ),
    ACC = case_when(
      ACC == 1 ~ 1,
      ACC == 0 ~ 0,
      ACC == "missed" ~ NA
    ),
    RT_sec = as.numeric(RT_sec),
    RT_ms = RT_sec * 1000
  ) 

Subject_ID <- temp %>% # nolint
  dplyr::group_by(
    Subject
  ) %>%
  dplyr::summarise(
    count = n()
  ) %>%
  dplyr::mutate(
    Subject_ID = row_number()
  ) %>%
  dplyr::select(
    Subject, Subject_ID
  )


df[[27]] <- temp %>%
  dplyr::left_join(
    Subject_ID,
    by = "Subject"
  ) %>%
  dplyr::mutate(
    Subject = as.numeric(Subject_ID),
    Matching = factor(
      Matching, levels = c("Matching", "Nonmatching")
    ),
    Identity = factor(
      Identity, levels = c("Self", "Stranger")
    ),
    RT_ms = as.numeric(RT_ms),
    RT_sec = as.numeric(RT_sec),
    ACC = as.numeric(ACC),
  ) %>%
  dplyr::select(
    Subject, Age, Handedness, Gender, Response, Symmetry, Matching, Origin_Identity, English_Identity, Standardized_Idnetity, RT_ms, RT_sec, ACC
  ) %>%
  dplyr::mutate(
    RT_sec = round(RT_sec, 3),
    RT_ms = round(RT_ms, 0)
  ) %>%
  dplyr::arrange(
    Subject, Matching, Identity
  )
names(df)[27] <- "Vicovaro_2022_Exp2"
summary(df[[27]])
write.csv(x = df[[27]], file = "../1_Clean_Data/Vicovaro_2022/Vicovaro_2022_Exp2_Clean.csv")
rm(Subject_ID,temp)
```

# Perrykkad_2022_BMC
## Experiment 1 (Identity = 3)
"Self", "Friend", "Stranger"
```{r Paper t7 Experiment 1}
df[[28]] <- read.csv(
  "../2_Raw_Data/Perrykkad_2022_BMC/Perrykkad_2022_BMC_Exp1_raw.csv"
  ) %>%
  dplyr::select(
    Subject = Subject,
    Identity = shapeCategory,
    Shape = shapeImage,
    Label = text,
    Phase = phase,
    Response = response,
    SelfShape = selfShape,
    FriendShape = friendShape,
    StrangerShape = strangerShape,
    Matching = matchCondition,
    RT_ms = latency,
    ACC = correct,
    ) %>%
  dplyr::mutate(
    Matching = case_when(
      Matching == "match" ~ "Matching",
      Matching == "mismatch" ~ "Nonmatching"),
    RT_ms = as.numeric(RT_ms),
    RT_sec = RT_ms / 1000,
    ) %>%
  dplyr::mutate(
    Subjcet = as.numeric(Subject),
    Matching = factor(
      Matching, levels = c("Matching", "Nonmatching")
      ),
    RT_ms = as.numeric(RT_ms),
    RT_sec = as.numeric(RT_sec),
    ACC = as.numeric(ACC),
    ) %>%
  dplyr::select(
    Subject, Phase, Shape, Label, Response, SelfShape, FriendShape,
    StrangerShape, Matching, Origin_Identity, English_Identity, Standardized_Idnetity, RT_ms, RT_sec, ACC
    ) %>%
  dplyr::mutate(
    RT_sec = round(RT_sec, 3),
    RT_ms = round(RT_ms, 0)
    ) %>%
  dplyr::arrange(
    Subject, Phase, Matching, Identity
    )

names(df)[28] <- "Perrykkad_2022_BMC_Exp 1"
summary(df[[28]])
write.csv(x = df[[28]], file = "../1_Clean_Data/Perrykkad_2022_BMC/Perrykkad_2022_BMC_Exp1_Clean.csv")
```

# Hu_2020_CP
## Experiment 1 (Identity = 2)
"Self", "Other"
```{r Paper p20 Experiment 1}
df[[29]] <- read.csv(
  "../2_Raw_Data/Hu_2020_CP/Hu_2020_CP_raw.csv"
  ) %>%
  dplyr::select(
    Subject = Subject,
    Age = Age,
    Gender = Sex,
    Handedness = Hand,
    Identity = Identity,
    Morality = Morality,
    Shape = Shape,
    Label = Label,
    Bin = Bin,
    Response = Resp,
    Matching = Match,
    RT_sec = RT,
    ACC = ACC,
    ) %>%
  dplyr::mutate(
    Matching = case_when(
      Matching == "match" ~ "Matching",
      Matching == "mismatch" ~ "Nonmatching"),
    RT_sec = as.numeric(RT_sec),
    RT_ms = RT_sec * 1000,
    ) %>%
  dplyr::mutate(
    Subjcet = as.numeric(Subject),
    Matching = factor(
      Matching, levels = c("Matching", "Nonmatching")
      ),
    RT_ms = as.numeric(RT_ms),
    RT_sec = as.numeric(RT_sec),
    ACC = as.numeric(ACC),
    ) %>%
  dplyr::select(
    Subject, Age, Gender, Handedness,
    Shape, Label,  Matching, Origin_Identity, English_Identity, Standardized_Idnetity, Morality,
    Response, Bin, RT_ms, RT_sec, ACC
    ) %>%
  dplyr::mutate(
    RT_sec = round(RT_sec, 3),
    RT_ms = round(RT_ms, 0)
    ) %>%
  dplyr::arrange(
    Subject, Matching, Origin_Identity, English_Identity, Standardized_Idnetity, Morality
    )

names(df)[29] <- "Hu_2020_CP"
summary(df[[29]])
write.csv(x = df[[29]], file = "../1_Clean_Data/Hu_2020_CP/Hu_2020_CP_Clean.csv")
```

# Wozniak_2022_PR
## Experiment 1 (Identity = 3)
"Self", "Friend", "None"
```{r Paper t9 Experiment 1}
###############################Save Raw Data####################################
# 获取文件列表
file_list <- list.files(
  path = "../2_Raw_Data/Wozniak_2022_PR/Data - Experiment 1/",
  pattern = "^SelfPriorExp_3.*\\.dat$",
  full.names = TRUE
)

# 读取dat文件并存入list中
data_list <- lapply(file_list, read.table, header = FALSE, sep = " ")

combined_data <- do.call(rbind, data_list)

write.csv(
  x = combined_data, 
  file = "../2_Raw_Data/Wozniak_2022_PR/Wozniak_2022_PR_Exp1_raw.csv",
  row.names = FALSE
)

rm(file_list, data_list, combined_data)
```

```{r Paper t9 Experiment 1}
##################################Clean Data####################################
df[[30]] <- read.csv("../2_Raw_Data/Wozniak_2022_PR/Wozniak_2022_PR_Exp1_raw.csv") %>%
  dplyr::select(
    Subject = V1,
    Gender = V2,
    Shape = V7,
    Label1 = V10,
    Label2 = V11,
    Label3 = V12,
    Matching = V14,
    Response = V5,
    ACC = V15,
    RT_ms = V16,
  ) %>%
  dplyr::mutate(
    Shape = case_when(
      Shape == "shape1.jpg" ~ Label1,
      Shape == "shape2.jpg" ~ Label2,
      Shape == "shape3.jpg" ~ Label3,
    ),
    Identity = case_when(
      Shape == "You" ~ "Self",
      Shape == "none" ~ "None",
      TRUE ~ "Friend"
    ),
    Matching = case_when(
      Matching == 1 ~ "Matching",
      Matching == 2 ~ "Nonmatching"),
    RT_ms = as.numeric(RT_ms),
    RT_sec = RT_ms / 1000,
  ) %>%
  dplyr::mutate(
    Subject = as.numeric(Subject),
    Matching = factor(
      Matching, levels = c("Matching", "Nonmatching")
    ),
    Identity = factor(
      Identity, levels = c("Self", "Friend", "None")
    ),
    RT_ms = as.numeric(RT_ms),
    RT_sec = as.numeric(RT_sec),
    ACC = as.numeric(ACC),
  ) %>%
  dplyr::select(
    Subject, Gender, 
    Shape, Label1, Label2, Label3, Origin_Identity, English_Identity, Standardized_Idnetity,  
    Matching, Response, RT_ms, RT_sec, ACC
  ) %>%
  dplyr::mutate(
    RT_sec = round(RT_sec, 3),
    RT_ms = round(RT_ms, 0)
  ) %>%
  dplyr::arrange(
    Subject, Matching, Identity
  )

names(df)[30] <- "Wozniak_2022_PR_Exp 1"
summary(df[[30]])
write.csv(x = df[[30]], file = "../1_Clean_Data/Wozniak_2022_PR/Wozniak_2022_PR_Exp1_Clean.csv")
```

# Wozniak_2022_PR
## Experiment 2 (Identity = 3)
"Self", "Friend", "None"
```{r Paper t9 Experiment 2}
###############################Save Raw Data####################################
# 获取文件列表
file_list <- list.files(
  path = "../2_Raw_Data/Wozniak_2022_PR/Data - Experiment 2/",
  pattern = "^SelfPriorExp_1.*\\.dat$",
  full.names = TRUE
)

# 读取dat文件并存入list中
data_list <- lapply(file_list, read.table, header = FALSE, sep = " ")

combined_data <- do.call(rbind, data_list)

write.csv(
  x = combined_data, 
  file = "../2_Raw_Data/Wozniak_2022_PR/Wozniak_2022_PR_Exp2_raw.csv",
  row.names = FALSE
)

rm(file_list, data_list, combined_data)
```

```{r Paper t9 Experiment 2}
##################################Clean Data####################################
df[[31]] <- read.csv("../2_Raw_Data/Wozniak_2022_PR/Wozniak_2022_PR_Exp2_raw.csv") %>%
  dplyr::select(
    Subject = V1,
    Gender = V2,
    Shape = V7,
    Label1 = V10,
    Label2 = V11,
    Label3 = V12,
    Matching = V14,
    Response = V5,
    ACC = V15,
    RT_ms = V16,
  ) %>%
  dplyr::mutate(
    Shape = case_when(
      Shape == "shape1.jpg" ~ Label1,
      Shape == "shape2.jpg" ~ Label2,
      Shape == "shape3.jpg" ~ Label3,
    ),
    Identity = case_when(
      Shape == "You" ~ "Self",
      Shape == "none" ~ "None",
      TRUE ~ "Friend"
    ),
    Matching = case_when(
      Matching == 1 ~ "Matching",
      Matching == 2 ~ "Nonmatching"),
    RT_ms = as.numeric(RT_ms),
    RT_sec = RT_ms / 1000,
  ) %>%
  dplyr::mutate(
    Subject = as.numeric(Subject),
    Matching = factor(
      Matching, levels = c("Matching", "Nonmatching")
    ),
    Identity = factor(
      Identity, levels = c("Self", "Friend", "None")
    ),
    RT_ms = as.numeric(RT_ms),
    RT_sec = as.numeric(RT_sec),
    ACC = as.numeric(ACC),
  ) %>%
  dplyr::select(
    Subject, Gender, 
    Shape, Label1, Label2, Label3, Origin_Identity, English_Identity, Standardized_Idnetity,  
    Matching, Response, RT_ms, RT_sec, ACC
  ) %>%
  dplyr::mutate(
    RT_sec = round(RT_sec, 3),
    RT_ms = round(RT_ms, 0)
  ) %>%
  dplyr::arrange(
    Subject, Matching, Identity
  )

names(df)[31] <- "Wozniak_2022_PR_Exp 2"
summary(df[[31]])
write.csv(x = df[[31]], file = "../1_Clean_Data/Wozniak_2022_PR/Wozniak_2022_PR_Exp2_Clean.csv")
```

# Wozniak_2022_PR
## Experiment 3 (Identity = 3)
"Self", "Friend", "None"
```{r Paper t9 Experiment 3}
###############################Save Raw Data####################################
# 获取文件列表
file_list <- list.files(
  path = "../2_Raw_Data/Wozniak_2022_PR/Data - Experiment 3/",
  pattern = "^SelfPriorExp_2.*\\.dat$",
  full.names = TRUE
)

# 读取dat文件并存入list中
data_list <- lapply(file_list, read.table, header = FALSE, sep = " ")

combined_data <- do.call(rbind, data_list)

write.csv(
  x = combined_data, 
  file = "../2_Raw_Data/Wozniak_2022_PR/Wozniak_2022_PR_Exp3_raw.csv",
  row.names = FALSE
)

rm(file_list, data_list, combined_data)
```

```{r Paper t9 Experiment 3}
##################################Clean Data####################################
df[[32]] <- read.csv("../2_Raw_Data/Wozniak_2022_PR/Wozniak_2022_PR_Exp3_raw.csv") %>%
  dplyr::select(
    Subject = V1,
    Gender = V2,
    Shape = V7,
    Label1 = V10,
    Label2 = V11,
    Label3 = V12,
    Matching = V14,
    Response = V5,
    ACC = V15,
    RT_ms = V16,
  ) %>%
  dplyr::mutate(
    Shape = case_when(
      Shape == "shape1.jpg" ~ Label1,
      Shape == "shape2.jpg" ~ Label2,
      Shape == "shape3.jpg" ~ Label3,
    ),
    Identity = case_when(
      Shape == "You" ~ "Self",
      Shape == "none" ~ "None",
      TRUE ~ "Friend"
    ),
    Matching = case_when(
      Matching == 1 ~ "Matching",
      Matching == 2 ~ "Nonmatching"),
    RT_ms = as.numeric(RT_ms),
    RT_sec = RT_ms / 1000,
  ) %>%
  dplyr::mutate(
    Subject = as.numeric(Subject),
    Matching = factor(
      Matching, levels = c("Matching", "Nonmatching")
    ),
    Identity = factor(
      Identity, levels = c("Self", "Friend", "None")
    ),
    RT_ms = as.numeric(RT_ms),
    RT_sec = as.numeric(RT_sec),
    ACC = as.numeric(ACC),
  ) %>%
  dplyr::select(
    Subject, Gender, 
    Shape, Label1, Label2, Label3, Origin_Identity, English_Identity, Standardized_Idnetity,  
    Matching, Response, RT_ms, RT_sec, ACC
  ) %>%
  dplyr::mutate(
    RT_sec = round(RT_sec, 3),
    RT_ms = round(RT_ms, 0)
  ) %>%
  dplyr::arrange(
    Subject, Matching, Identity
  )

names(df)[32] <- "Wozniak_2022_PR_Exp 3"
summary(df[[32]])
write.csv(x = df[[32]], file = "../1_Clean_Data/Wozniak_2022_PR/Wozniak_2022_PR_Exp3_Clean.csv")
```

# Haciahmet_2023_Psychophysiology 
## Experiment 1 (Identity = 2)
"Self", "Stranger"
```{r Paper t1 Experiment 1}
df[[33]] <- read.csv(
  "../2_Raw_Data/Haciahmet_2023_Psy/Haciahmet_2023_Psy_Exp1_raw.csv"
  ) %>%
  dplyr::filter(Phase == 1
  ) %>%
  dplyr::select(
    Subject = Subject,
    Age = Alter,
    Gender = Geschlecht,
    Handedness = Hand,
    Identity = Target,
    Shape = TargetImage,
    Label = LabelText,
    Matching = Condition,
    Response = WaitResponse.RESP,
    RT_ms = WaitResponse.RT,
    ACC = WaitResponse.ACC,
    ) %>%
  dplyr::mutate(
    Shape = case_when(
      Shape == ".\\Stimuli\\circle.png" ~ "circle.png",
      Shape == ".\\Stimuli\\triangle.png" ~ "triangle.png"
    ),
    Matching = case_when(
      Matching == 1 ~ "Matching",
      Matching == 2 ~ "Nonmatching"
    ),
    Identity = case_when(
      Identity == 1 ~ "self",
      Identity == 2 ~ "stranger"
    ),
    ) %>%
  dplyr::mutate(
    as.numeric(as.character(RT_ms)),
    RT_sec = RT_ms / 1000
    ) %>%
  dplyr::select(
    Subject, Age, Gender, Handedness,
    Shape, Label,  Matching, Origin_Identity, English_Identity, Standardized_Idnetity,
    Response, RT_ms, RT_sec, ACC
    ) %>%
  dplyr::mutate(
    RT_sec = round(RT_sec, 3),
    RT_ms = round(RT_ms, 0)
    ) %>%
  dplyr::arrange(
    Subject, Matching, Identity
    )

names(df)[33] <- "Haciahmet_2023_Psy"
summary(df[[33]])
write.csv(x = df[[33]], file = "../1_Clean_Data/Haciahmet_2023_Psy/Haciahmet_2023_Psy_Exp1_Clean.csv")
```

# Sui_2023_CC
## Experiment 1 (Identity = 2)
"Self", "Other"
```{r Paper t18 Experiment 1}
df[[34]] <- read.csv(
  "../2_Raw_Data/Sui_2023_CC/Sui_2023_CC_Exp1_raw.csv"
  ) %>%
  dplyr::select(
    Subject = subj_idx,
    Identity = person,
    Stim = stim,
    Response = response,
    Matching = match,
    RT_sec = rt,
    ACC = accuracy,
    ) %>%
  dplyr::mutate(
    Matching = case_when(
      Matching == "match" ~ "Matching",
      Matching == "mismatch" ~ "Nonmatching"),
    RT_sec = as.numeric(RT_sec),
    RT_ms = RT_sec * 1000,
    ) %>%
  dplyr::mutate(
    Subjcet = as.numeric(Subject),
    Matching = factor(
      Matching, levels = c("Matching", "Nonmatching")
      ),
    RT_ms = as.numeric(RT_ms),
    RT_sec = as.numeric(RT_sec),
    ACC = as.numeric(ACC),
    ) %>%
  dplyr::select(
    Subject,
    Stim,  Matching, Origin_Identity, English_Identity, Standardized_Idnetity,
    Response, RT_ms, RT_sec, ACC
    ) %>%
  dplyr::mutate(
    RT_sec = round(RT_sec, 3),
    RT_ms = round(RT_ms, 0)
    ) %>%
  dplyr::arrange(
    Subject, Matching, Identity
    )

names(df)[34] <- "Sui_2023_CC"
summary(df[[34]])
write.csv(x = df[[34]], file = "../1_Clean_Data/Sui_2023_CC/Sui_2023_CC_Exp1_Clean.csv")
```

# Hobbs_2023_PM 
## Experiment 1 (Identity = 3)
"Self", "Friend", "Stranger"
```{r Paper t2 Experiment 1}
temp <- read.csv(
  "../2_Raw_Data/Hobbs_2023_PM/Hobbs_2023_PM_Exp1_raw.csv"
  ) %>%
  dplyr::filter(
    Task == "Self",
  ) %>%
  dplyr::select(
    Subject = subject,
    Age = age,
    Gender = gender,
    Ethnicity = ethnicity,
    Employment_Status = employment_status,
    Education = education,
    Depression = depression,
    Treatment = treatment,
    Shape = Shape,
    Matching = Matching,
    Identity = stimuli,
    RT_ms = mean_rt_mult,
    RT_sec = trial_resp.rt,
    ACC = acc,
  ) %>%
  dplyr::mutate(
    Matching = case_when(
      Matching == 1 ~ "Matching",
      Matching == 0 ~ "Nonmatching"
    ))

Subject_ID <- temp %>% # nolint
  dplyr::group_by(
    Subject
  ) %>%
  dplyr::summarise(
    count = n()
  ) %>%
  dplyr::mutate(
    Subject_ID = row_number()
  ) %>%
  dplyr::select(
    Subject, Subject_ID
  )


df[[35]] <- temp %>%
  dplyr::left_join(
    Subject_ID,
    by = "Subject"
  ) %>%
  dplyr::mutate(
    Subject = Subject_ID
  ) %>%
  dplyr::mutate(
    Subject = as.numeric(Subject),
    Matching = factor(
      Matching, levels = c("Matching", "Nonmatching")
    ),
    Identity = factor(
      Identity, levels = c("Self", "Friend", "Stranger")
    ),
    RT_ms = as.numeric(RT_ms),
    RT_sec = as.numeric(RT_sec),
    ACC = as.numeric(ACC),
  ) %>%
  dplyr::select(
    Subject, Age, Gender, Ethnicity, Employment_Status, Education,Depression,
    Treatment,
    Shape, Matching, Origin_Identity, English_Identity, Standardized_Idnetity, RT_ms, RT_sec, ACC
  ) %>%
  dplyr::mutate(
    RT_sec = round(RT_sec, 3),
    RT_ms = round(RT_ms, 0)
  ) %>%
  dplyr::arrange(
    Subject, Matching, Identity
  )

rm(temp, Subject_ID)

names(df)[35] <- "Hobbs_2023_PM"
summary(df[[35]])
write.csv(x = df[[35]], file = "../1_Clean_Data/Hobbs_2023_PM/Hobbs_2023_PM_Exp1_Clean.csv")
```

# Mcivor_2020_EJN 
## Experiment 1 (Identity = 2)
"Self", "Other"
```{r Paper p45 Experiment 1}
df[[36]] <- read.csv(
  "../2_Raw_Data/Mcivor_2020_EJN/Mcivor_2020_EJN_Exp1_raw.csv"
  ) %>%
  mutate(Running.SubTrial. = str_to_lower(Running.SubTrial.)) %>%
  filter(Running.SubTrial. == "testphase"
  ) %>%
  dplyr::select(
    Subject = Subject,
    Age = Age,
    Handedness = Handedness,
    Gender = Sex,
    Happyshapeother = Happyshapeother,
    Happyshapeself = Happyshapeself,
    Neutralshapeother = Neutralshapeother,
    Neutralshapeself = Neutralshapeself,
    Sadshapeother = Sadshapeother,
    Sadshapeself = Sadshapeself,
    Othershape = Othershape,
    Selfshape = Selfshape,
    Label = CellLabel,
    Identity = Label2,
    Response = ITI2.RESP,
    Matching = CellLabel,
    RT_ms = ITI2.RT,
    ACC = ITI2.ACC,
    ) %>%
  dplyr::mutate(
    MatchingExtra = str_extract(Label, "(?<=self|other)(match|nonmatch)"),
    # 将提取的匹配类型转换为"Matching"或"Nomatching"
    Matching = case_when(
      MatchingExtra == "match" ~ "Matching",
      MatchingExtra == "nonmatch" ~ "Nomatching",
      TRUE ~ "Nomatching"
    ),
    RT_ms = as.numeric(RT_ms),
    RT_sec = RT_ms / 1000,
    ) %>%
  dplyr::mutate(
    Subjcet = as.numeric(Subject),
    RT_ms = as.numeric(RT_ms),
    RT_sec = as.numeric(RT_sec),
    ACC = as.numeric(ACC),
    ) %>%
  dplyr::select(
    Subject, Age, Gender, Handedness,
    Happyshapeother, Happyshapeself, Neutralshapeother, Neutralshapeself,
    Sadshapeother, Sadshapeself, Othershape, Selfshape, Label, Origin_Identity, English_Identity, Standardized_Idnetity,
    Matching, Response, RT_ms, RT_sec, ACC
    ) %>%
  dplyr::mutate(
    RT_sec = round(RT_sec, 3),
    RT_ms = round(RT_ms, 0)
    ) %>%
  dplyr::arrange(
    Subject, Matching, Identity
    )

names(df)[36] <- "Mcivor_2020_EJN"
summary(df[[36]])
write.csv(x = df[[36]], file = "../1_Clean_Data/Mcivor_2020_EJN/Mcivor_2020_EJN_Exp1_Clean.csv")
```

# Liang_2021_HBM
## Experiment 1 (Identity = 2)
"Self", "Friend", "Stranger"
```{r Paper t3 Experiment 1}
df[[37]] <- read.csv(
  "../2_Raw_Data/Liang_2021_HBM/Liang_2021_HBM_Exp1_raw.csv"
  ) %>%
  dplyr::select(
    Subject = subj_idx,
    Age = age,
    Gender = gender,
    Shape = shape,
    Matching = match,
    Identity = shape,
    Response = response,
    Phase = session,
    RT_sec = rt,
    ACC = acc,
  ) %>%
  dplyr::mutate(
    Identity = case_when(
      Identity == "self" ~ "Self",
      Identity == "friend" ~ "Friend",
      Identity == "stranger" ~ "Stranger",
    ),
    Matching = case_when(
      Matching == 1 ~ "Matching",
      Matching == 0 ~ "Nonmatching"
    ),
    RT_sec = as.numeric(RT_sec),
    RT_ms = RT_sec * 1000
  ) %>%
  dplyr::mutate(
    Subject = as.numeric(Subject),
    Matching = factor(
      Matching, levels = c("Matching", "Nonmatching")
    ),
    Identity = factor(
      Identity, levels = c("Self", "Friend", "Stranger")
    ),
    RT_ms = as.numeric(RT_ms),
    RT_sec = as.numeric(RT_sec),
    ACC = as.numeric(ACC),
  ) %>%
  dplyr::select(
    Subject, Age, Gender, 
    Shape, Matching, Origin_Identity, English_Identity, Standardized_Idnetity, Response, Phase, RT_ms, RT_sec, ACC
  ) %>%
  dplyr::mutate(
    RT_sec = round(RT_sec, 3),
    RT_ms = round(RT_ms, 0)
  ) %>%
  dplyr::arrange(
    Subject, Matching, Identity
  )

names(df)[37] <- "Liang_2021_HBM"
summary(df[[37]])
write.csv(x = df[[37]], file = "../1_Clean_Data/Liang_2021_HBM/Liang_2021_HBM_Exp1_Clean.csv")
```

# Kolvoort_2020_HBM 
## Experiment 1 (Identity = 2)
"Self", "Friend", "Stranger"
```{r Paper p34 Experiment 1}
df[[38]] <- read.csv(
  "../2_Raw_Data/Kolvoort_2020_HBM/Kolvoort_2020_HBM_Exp1_correctRT_raw.csv"
  ) %>%
  dplyr::select(
    Subject = subid,
    Age = age,
    Handedness = handedness,
    First_Language = firstlanguage,
    Education = completededucation,
    Countryself = countryself,
    Countryparents = countryparents,
    Shape = shape,
    Label = label,
    Matching = matching,
    Response = respkeymap,
    RT_ms = reac_time,
    ACC = accuracy,
  ) %>%
  dplyr::mutate(
    Matching = case_when(
      Matching == 1 ~ "Matching",
      Matching == 0 ~ "Nonmatching"
    ),
    RT_ms = as.numeric(RT_ms),
    RT_sec = RT_ms / 1000
  ) %>%
  dplyr::mutate(
    Subject = as.numeric(Subject),
    Matching = factor(
      Matching, levels = c("Matching", "Nonmatching")
    ),
    RT_ms = as.numeric(RT_ms),
    RT_sec = as.numeric(RT_sec),
    ACC = as.numeric(ACC),
  ) %>%
  dplyr::select(
    Subject, Age, Handedness, First_Language, Education, Countryself, Countryparents, 
    Shape, Label, Matching, Response, RT_ms, RT_sec, ACC
  ) %>%
  dplyr::mutate(
    RT_sec = round(RT_sec, 3),
    RT_ms = round(RT_ms, 0)
  ) %>%
  dplyr::arrange(
    Subject, Matching
  )

names(df)[38] <- "Kolvoort_2020_HBM"
summary(df[[38]])
write.csv(x = df[[38]], file = "../1_Clean_Data/Kolvoort_2020_HBM/Kolvoort_2020_HBM_Exp1_Clean.csv")
```

# Liu_2023_CP
## Experiment 1 (Identity = 2)
"Self", "Stranger"
```{r Paper s1 Experiment 1}
df_Ps1_E1 <- read.csv(
  "../2_Raw_Data/Liu_2023_CP/Liu_2023_CP_Exp1_raw.csv"
  ) %>%
  dplyr::select(
    Subject = Participant.Public.ID,
    Match = P_Orginal,
    Label = Label,
    Identity = P_Group,
    Response = Response,
    RT_ms = Reaction.Time,
    ACC = Correct,
  ) %>%
  dplyr::mutate(
    Matching = case_when(
      Match == "JA" ~ "Matching",
      Match == "NEIN" ~ "Nonmatching"
    ),
    Identity = case_when(
      Identity == "User" ~ "Self",
      Identity == "Other" ~ "Stranger"
    ),
    RT_ms = as.numeric(RT_ms),
    RT_sec = RT_ms / 1000,
    ACC = as.numeric(ACC)
    )

df_Subject_ID <- df_Ps1_E1 %>% # nolint
  dplyr::group_by(
    Subject
  ) %>%
  dplyr::summarise(
    count = n()
  ) %>%
  dplyr::mutate(
    Subject_ID = row_number()
  ) %>%
  dplyr::select(
    Subject, Subject_ID
  )

df[[39]] <- df_Ps1_E1 %>%
  dplyr::left_join(
    df_Subject_ID,
    by = "Subject"
  ) %>%
  dplyr::mutate(
    Subject = Subject_ID
  ) %>%
  dplyr::mutate(
    Subject = as.numeric(Subject),
    Matching = factor(
      Matching, levels = c("Matching", "Nonmatching")
    ),
    Identity = factor(
      Identity, levels = c("Self", "Stranger")
    ),
    RT_ms = as.numeric(RT_ms),
    RT_sec = as.numeric(RT_sec),
    ACC = as.numeric(ACC),
  ) %>%
  dplyr::select(
    Subject, Matching, Label, Response, Origin_Identity, English_Identity, Standardized_Idnetity, RT_ms, RT_sec, ACC
  ) %>%
  dplyr::mutate(
    RT_sec = round(RT_sec, 3),
    RT_ms = round(RT_ms, 0)
  ) %>%
  dplyr::arrange(
    Subject, Matching, Identity
  )

rm(df_Subject_ID, df_Ps1_E1)

names(df)[39] <- "Liu_2023_CP"
summary(df[[39]])
write.csv(x = df[[39]], file = "../1_Clean_Data/Liu_2023_CP/Liu_2023_CP_Exp1_Clean.csv")
```

# Orellana-Corrales_2021_EP
## Experiment 1 (Identity = 2)
"Self", "Stranger"
```{r Paper n14 Experiment 1}
df[[40]] <- read.csv(
"../2_Raw_Data/Orellana-Corrales_2021_EP/Orellana-Corrales_2021_EP_Exp1_raw.csv"
  ) %>%
  dplyr::filter(
    Running == "manipCheck",
  ) %>%
  dplyr::select(
    Subject = Subject,
    Age = Age,
    Handedness = Handedness,
    Gender = Sex,
    Condition = Condition,
    Matching = match,
    Shape = shape,
    Label = label,    
    Origin_Identity = label,
    Response = match03.RESP,
    RT_ms = match03.RT,
    ACC = match03.ACC,
  ) %>%
  dplyr::mutate(
    Matching = case_when(
      Matching == "match" ~ "Matching",
      Matching == "nonmatch" ~ "Nonmatching"
    ),
    RT_ms = as.numeric(RT_ms),
    RT_sec = RT_ms / 1000,
    English_Identity = case_when(
      Origin_Identity == "Fremder" ~ "Stranger",
      Origin_Identity == "Ich" ~ "Self",
    ),
    Standardized_Idnetity = case_when(
      English_Identity == "Self" ~ "Self",
      English_Identity == "Stranger" ~ "Stranger",
    ),
  ) %>%
  dplyr::mutate(
    Subject = as.numeric(Subject),
    Matching = factor(
      Matching, levels = c("Matching", "Nonmatching")
    ),
    RT_ms = as.numeric(RT_ms),
    RT_sec = as.numeric(RT_sec),
    ACC = as.numeric(ACC),
  ) %>%
  dplyr::select(
    Subject, Age, Gender, Handedness, 
    Shape, Label, Origin_Identity, English_Identity, Standardized_Idnetity, Matching,  
    Response, RT_ms, RT_sec, ACC
  ) %>%
  dplyr::mutate(
    RT_sec = round(RT_sec, 3),
    RT_ms = round(RT_ms, 0)
  ) %>%
  dplyr::arrange(
    Subject, Matching 
  )

names(df)[40] <- "Orellana-Corrales_2021_EP"
summary(df[[40]])
write.csv(x = df[[40]], file = "../1_Clean_Data/Orellana-Corrales_2021_EP/Orellana-Corrales_2021_EP_Exp1_Clean.csv")
```

# Orellana-Corrales_2021_EP
## Experiment 2 (Identity = 2)
"Self", "Stranger"
```{r Paper n14 Experiment 2}
df[[41]] <- read.csv(
"../2_Raw_Data/Orellana-Corrales_2021_EP/Orellana-Corrales_2021_EP_Exp2_raw.csv"
  ) %>%
  dplyr::filter(
    Running == "manipCheck",
  ) %>%
  dplyr::select(
    Subject = Subject,
    Age = Age,
    Handedness = Handedness,
    Gender = Sex,
    Condition = Condition,
    Matching = match,
    Shape = shape,
    Label = label,
    Origin_Identity = label,
    Response = match03.RESP,
    RT_ms = match03.RT,
    ACC = match03.ACC,
  ) %>%
  dplyr::mutate(
    Matching = case_when(
      Matching == "match" ~ "Matching",
      Matching == "nonmatch" ~ "Nonmatching"
    ),
    RT_ms = as.numeric(RT_ms),
    RT_sec = RT_ms / 1000,
    English_Identity = case_when(
      Origin_Identity == "Fremder" ~ "Stranger",
      Origin_Identity == "Ich" ~ "Self",
    ),
    Standardized_Idnetity = case_when(
      English_Identity == "Self" ~ "Self",
      English_Identity == "Stranger" ~ "Stranger",
    ),
  ) %>%
  dplyr::mutate(
    Subject = as.numeric(Subject),
    Matching = factor(
      Matching, levels = c("Matching", "Nonmatching")
    ),
    RT_ms = as.numeric(RT_ms),
    RT_sec = as.numeric(RT_sec),
    ACC = as.numeric(ACC),
  ) %>%
  dplyr::select(
    Subject, Age, Gender, Handedness, 
    Shape, Label, Origin_Identity, English_Identity, Standardized_Idnetity, Matching, 
    Response, RT_ms, RT_sec, ACC
  ) %>%
  dplyr::mutate(
    RT_sec = round(RT_sec, 3),
    RT_ms = round(RT_ms, 0)
  ) %>%
  dplyr::arrange(
    Subject, Matching,
  )

names(df)[41] <- "Orellana-Corrales_2021_Exp2"
summary(df[[41]])
write.csv(x = df[[41]], file = "../1_Clean_Data/Orellana-Corrales_2021_EP/Orellana-Corrales_2021_EP_Exp2_Clean.csv")
```

# Orellana-Corrales_2021_EP
## Experiment 3 (Identity = 2)
"Self", "Stranger"
```{r Paper n14 Experiment 3}
df[[42]] <- read.csv(
"../2_Raw_Data/Orellana-Corrales_2021_EP/Orellana-Corrales_2021_EP_Exp3_raw.csv"
  ) %>%
  dplyr::filter(
    Running == "manipCheck",
  ) %>%
  dplyr::select(
    Subject = Subject,
    Age = Age,
    Handedness = Handedness,
    Gender = Sex,
    Condition = Condition,
    Matching = match,
    Shape = shape,
    Label = label,
    Origin_Identity = label,
    Response = match03.RESP,
    RT_ms = match03.RT,
    ACC = match03.ACC,
  ) %>%
  dplyr::mutate(
    Matching = case_when(
      Matching == "match" ~ "Matching",
      Matching == "nonmatch" ~ "Nonmatching"
    ),
    RT_ms = as.numeric(RT_ms),
    RT_sec = RT_ms / 1000
  ) %>%
  dplyr::mutate(
    Subject = as.numeric(Subject),
    Matching = factor(
      Matching, levels = c("Matching", "Nonmatching")
    ),
    RT_ms = as.numeric(RT_ms),
    RT_sec = as.numeric(RT_sec),
    ACC = as.numeric(ACC),
    English_Identity = case_when(
      Origin_Identity == "Fremder" ~ "Stranger",
      Origin_Identity == "Ich" ~ "Self",
    ),
    Standardized_Idnetity = case_when(
      English_Identity == "Self" ~ "Self",
      English_Identity == "Stranger" ~ "Stranger",
    ),
  ) %>%
  dplyr::select(
    Subject, Age, Gender, Handedness, 
    Shape, Label, Origin_Identity, English_Identity, Standardized_Idnetity, Matching,  
    Response, RT_ms, RT_sec, ACC
  ) %>%
  dplyr::mutate(
    RT_sec = round(RT_sec, 3),
    RT_ms = round(RT_ms, 0)
  ) %>%
  dplyr::arrange(
    Subject, Matching,
  )

names(df)[42] <- "Orellana-Corrales_2021_Exp3"
summary(df[[42]])
write.csv(x = df[[42]], file = "../1_Clean_Data/Orellana-Corrales_2021_EP/Orellana-Corrales_2021_EP_Exp3_Clean.csv")
```

# Amodeo_2024_CABN
## Experiment 1 (Identity = 3)
"Self","Friend","Stranger"
```{r Paper t28 Experiment 1}
df[[43]] <- read.csv(
"../2_Raw_Data/Amodeo_2024_CABN/Amodeo_2024_CABN_Exp1_raw.csv"
  ) %>%
  dplyr::select(
    Subject = Subject,
    Matching = Label,
    Shape = Target,
    Label = Label,
    Identity = Shape,
    Response = Target.RESP,
    RT_ms = Target.RT,
    ACC = Target.ACC,
  ) %>%
  dplyr::mutate(
    Matching = case_when(
      Matching == "Ikzelf" ~ "Self",
      Matching == "Bekende" ~ "Friend",
      Matching == "Vreemde" ~ "Stranger"
    ),
    Matching = case_when(
      Matching == Identity ~ "Matching",
      Matching != Identity ~ "Nonmatching"),
    RT_ms = as.numeric(RT_ms),
    RT_sec = RT_ms / 1000
  ) %>%
  dplyr::mutate(
    Subject = as.numeric(Subject),
    Matching = factor(
      Matching, levels = c("Matching", "Nonmatching")
    ),
    RT_ms = as.numeric(RT_ms),
    RT_sec = as.numeric(RT_sec),
    ACC = as.numeric(ACC),
  ) %>%
  dplyr::select(
    Subject,  
    Shape, Label, Matching, Origin_Identity, English_Identity, Standardized_Idnetity,
    Response, RT_ms, RT_sec, ACC
  ) %>%
  dplyr::mutate(
    RT_sec = round(RT_sec, 3),
    RT_ms = round(RT_ms, 0)
  ) %>%
  dplyr::arrange(
    Subject, Matching,
  )

names(df)[43] <- "Amodeo_2024_CABN"
summary(df[[43]])
write.csv(x = df[[43]], file = "../1_Clean_Data/Amodeo_2024_CABN/Amodeo_2024_CABN_Exp1_Clean.csv")
```

# Zhang_2023_NI
## Experiment 1 (Identity = 2)
"Self","Stranger"
```{r Paper t10 Experiment 1}
df[[44]] <- read.csv(
"../2_Raw_Data/Zhang_2023_NI/Zhang_2023_NI_Exp1_raw.csv"
  ) %>%
  dplyr::filter(
    Procedure.Block. == "ProSelf",
  ) %>%
  dplyr::select(
    Subject = Subject,
    Handedness = Handedness,
    Age = Age,
    Gender = Sex,
    Shape = Stimulus,
    Label = Label,
    Identity = Shape,
    Matching = Match,
    Response = TargetS.RESP,
    RT_ms = TargetS.RT,
    ACC = TargetS.ACC,
  ) %>%
  dplyr::mutate(
    Matching = case_when(
      Matching == "Matched" ~ "Matching",
      Matching == "Mismatched" ~ "Nonmatching"
    ),
    Identity = case_when(
      Identity == "你" ~ "Self",
      Identity == "生人" ~ "Stranger"
    ),    
    RT_ms = as.numeric(RT_ms),
    RT_sec = RT_ms / 1000
  ) %>%
  dplyr::mutate(
    Subject = as.numeric(Subject),
    Matching = factor(
      Matching, levels = c("Matching", "Nonmatching")
    ),
    RT_ms = as.numeric(RT_ms),
    RT_sec = as.numeric(RT_sec),
    ACC = as.numeric(ACC),
  ) %>%
  dplyr::select(
    Subject, Age, Gender, Handedness,
    Shape, Label, Matching, Origin_Identity, English_Identity, Standardized_Idnetity,
    Response, RT_ms, RT_sec, ACC
  ) %>%
  dplyr::mutate(
    RT_sec = round(RT_sec, 3),
    RT_ms = round(RT_ms, 0)
  ) %>%
  dplyr::arrange(
    Subject, Matching,
  )

names(df)[44] <- "Zhang_2023_NI"
summary(df[[44]])
write.csv(x = df[[44]], file = "../1_Clean_Data/Zhang_2023_NI/Zhang_2023_NI_Exp1_Clean.csv")
```

# Zhang_2023_NI
## Experiment 2 (Identity = 2)
"高兴","中性"
```{r Paper t10 Experiment 2}
df[[45]] <- read.csv(
"../2_Raw_Data/Zhang_2023_NI/Zhang_2023_NI_Exp1_raw.csv"
  ) %>%
  dplyr::filter(
    Procedure.Block. == "ProEmotion",
  ) %>%
  dplyr::select(
    Subject = Subject,
    Handedness = Handedness,
    Age = Age,
    Gender = Sex,
    Shape = Stimulus,
    Label = Label,
    Identity = Shape,
    Matching = Match,
    Response = TargetE.RESP,
    RT_ms = TargetE.RT,
    ACC = TargetE.ACC,
  ) %>%
  dplyr::mutate(
    Matching = case_when(
      Matching == "Matched" ~ "Matching",
      Matching == "Mismatched" ~ "Nonmatching"
    ),
    RT_ms = as.numeric(RT_ms),
    RT_sec = RT_ms / 1000
  ) %>%
  dplyr::mutate(
    Subject = as.numeric(Subject),
    Matching = factor(
      Matching, levels = c("Matching", "Nonmatching")
    ),
    RT_ms = as.numeric(RT_ms),
    RT_sec = as.numeric(RT_sec),
    ACC = as.numeric(ACC),
  ) %>%
  dplyr::select(
    Subject, Age, Gender, Handedness,
    Shape, Label, Matching, Origin_Identity, English_Identity, Standardized_Idnetity,
    Response, RT_ms, RT_sec, ACC
  ) %>%
  dplyr::mutate(
    RT_sec = round(RT_sec, 3),
    RT_ms = round(RT_ms, 0)
  ) %>%
  dplyr::arrange(
    Subject, Matching
  )

names(df)[45] <- "Zhang_2023_NI"
summary(df[[45]])
write.csv(x = df[[45]], file = "../1_Clean_Data/Zhang_2023_NI/Zhang_2023_NI_Exp2_Clean.csv")
```

# Zhang_2023_NI
## Experiment 3 (Identity = 2)
"￥16","￥1"
```{r Paper t10 Experiment 3}
df[[46]] <- read.csv(
"../2_Raw_Data/Zhang_2023_NI/Zhang_2023_NI_Exp1_raw.csv"
  ) %>%
  dplyr::filter(
    Procedure.Block. == "ProReward",
  ) %>%
  dplyr::select(
    Subject = Subject,
    Handedness = Handedness,
    Age = Age,
    Gender = Sex,
    Shape = Stimulus,
    Label = Label,
    Identity = Shape,
    Matching = Match,
    Response = Target.RESP,
    RT_ms = Target.RT,
    ACC = Target.ACC,
  ) %>%
  dplyr::mutate(
    Matching = case_when(
      Matching == "Matched" ~ "Matching",
      Matching == "Mismatched" ~ "Nonmatching"
    ),
    RT_ms = as.numeric(RT_ms),
    RT_sec = RT_ms / 1000
  ) %>%
  dplyr::mutate(
    Subject = as.numeric(Subject),
    Matching = factor(
      Matching, levels = c("Matching", "Nonmatching")
    ),
    RT_ms = as.numeric(RT_ms),
    RT_sec = as.numeric(RT_sec),
    ACC = as.numeric(ACC),
  ) %>%
  dplyr::select(
    Subject, Age, Gender, Handedness,
    Shape, Label, Matching, Origin_Identity, English_Identity, Standardized_Idnetity,
    Response, RT_ms, RT_sec, ACC
  ) %>%
  dplyr::mutate(
    RT_sec = round(RT_sec, 3),
    RT_ms = round(RT_ms, 0)
  ) %>%
  dplyr::arrange(
    Subject, Matching
  )

names(df)[46] <- "Zhang_2023_NI"
summary(df[[46]])
write.csv(x = df[[46]], file = "../1_Clean_Data/Zhang_2023_NI/Zhang_2023_NI_Exp3_Clean.csv")
```

# Feldborg_2021_ERPH
## Experiment 1 (Identity = 3)
"Self","Friend","Stranger"
```{r Paper t13 Experiment 1}
df[[47]] <- read.csv(
"../2_Raw_Data/Feldborg_2021_ERPH/Feldborg_2021_ERPH_Exp1_raw.csv"
  ) %>%
  dplyr::select(
    Subject = subject,
    Age = SubAge,
    Gender = SubGender,
    Ethnicity = SubEthnicity,
    Handedness = SubHand,
    Group = group,
    Matching = Con_match,
    Shape = fill,
    Label = Con_label,
    Identity = Con_shape,
    Response = response,
    RT_ms = latency,
    ACC = correct,
  ) %>%
  dplyr::mutate(
    Matching = case_when(
      Matching == "match" ~ "Matching",
      Matching == "unmatch" ~ "Nonmatching"
    ),
    RT_ms = as.numeric(RT_ms),
    RT_sec = RT_ms / 1000
  ) %>%
  dplyr::mutate(
    Subject = as.numeric(Subject),
    Matching = factor(
      Matching, levels = c("Matching", "Nonmatching")
    ),
    RT_ms = as.numeric(RT_ms),
    RT_sec = as.numeric(RT_sec),
    ACC = as.numeric(ACC),
  ) %>%
  dplyr::select(
    Subject, Age, Gender, Ethnicity, Handedness, Group,
    Shape, Label, Matching, Origin_Identity, English_Identity, Standardized_Idnetity,
    Response, RT_ms, RT_sec, ACC
  ) %>%
  dplyr::mutate(
    RT_sec = round(RT_sec, 3),
    RT_ms = round(RT_ms, 0)
  ) %>%
  dplyr::arrange(
    Subject, Matching
  )

names(df)[47] <- "Feldborg_2021_ERPH"
summary(df[[47]])
write.csv(x = df[[47]], file = "../1_Clean_Data/Feldborg_2021_ERPH/Feldborg_2021_ERPH_Exp1_Clean.csv")
```

# Martínez-Perez_2024_CC
## Experiment 2 (Identity = 3)
"self", "best friend","stranger"
```{r Paper t27 Experiment 2}
df[[48]] <- read.csv(
  "../2_Raw_Data/Martinez-Perez_2024_CC/Martinez-Perez_2024_CC_Exp2_raw.csv"
  ) %>%
  dplyr::filter(
    Running.Trial. == "bloqueExperimental",
  ) %>%  
  dplyr::select(
    Subject = Subject,
    Age = Edad,
    Gender = Sexo,
    Handedness = Mano,
    Shape = Figura,
    Identity = Etiqueta,
    Matching = TipoEnsayo,
    Response = Blanco1.RESP,
    RT_ms = Blanco1.RT,
    ACC = Blanco1.ACC,
  ) %>%
  dplyr::mutate(
    Matching = case_when(
      Matching == "Matched" ~ "Matching",
      Matching == "NonMatching" ~ "Nonmatching"
    ),    
    ACC = as.numeric(ACC),
    RT_ms = as.numeric(RT_ms),
    RT_sec = RT_ms / 1000,
    RT_sec = as.numeric(RT_sec),
  ) %>%
  dplyr::mutate(
    RT_sec = round(RT_sec, 3),
    RT_ms = round(RT_ms, 0)
    ) %>%
  dplyr::arrange(
    Subject, Identity
    )

names(df)[48] <- "Martinez-Perez_2024_CC"
summary(df[[48]])
write.csv(x = df[[48]], file = "../1_Clean_Data/Martinez-Perez_2024_CC/Martinez-Perez_2024_CC_Exp2_Clean.csv")
```

# Wang_2016_EPHPP
## Experiment 1 (Identity = 3)
"Self", "Friend", "Stranger"
```{r  Experiment 1}
df[[49]] <- read.csv(
  "../2_Raw_Data/Wang_2016_EPHPP/Merge_Data_Used.csv"
  ) %>%
  dplyr::select(
    Subject = Subject,
    Age= Age,
    Gender = Sex,
    Handedness = Handedness,
    Shape = Stimulus,
    Label = Label,
    Identity = Shape,
    Matching = Match,
    RT_ms = Target.RT,
    ACC = Target.ACC,
    Response = Target.RESP
  ) %>%
  dplyr::mutate(
    Matching = case_when(
      Matching == "Matched" ~ "Matching",
      Matching == "Mismatched" ~ "Nonmatching"
    ),
    RT_ms = as.numeric(RT_ms),
    RT_sec = RT_ms / 1000,
    RT_sec = as.numeric(RT_sec),
    Subject = as.numeric(Subject),
    Matching = factor(
      Matching, levels = c("Matching", "Nonmatching")
    ),
    RT_ms = as.numeric(RT_ms),
    RT_sec = as.numeric(RT_sec),
    ACC = as.numeric(ACC),
  ) %>%
  dplyr::select(
    Subject, Age, Gender, Handedness,
    Shape, Label, Origin_Identity, English_Identity, Standardized_Idnetity, Matching, 
    Response, RT_ms, RT_sec, ACC,
  ) %>%
  dplyr::arrange(
    Subject, Shape, Label, Matching, 
  )

names(df)[49] <- "Wang_2016_EPHPP"
summary(df[[49]])
write.csv(x = df[[49]], file = "../1_Clean_Data/Wang_2016_EPHPP/Wang_2016_EPHPP_Exp1_Clean.csv")
```

# Sui_2014
## Experiment 1 (Identtiy = 3)
"Self", "Friend", "Stranger"
```{r Paper s3 Experiment 1}
df[[50]] <- read.csv(
  "../2_Raw_Data/Sui_2014/Sui_2014_Exp1_raw.csv"
  ) %>%
  dplyr::select(
    Subject = Subject,
    Age = Age,
    Gender = Sex,
    Session = Session,
    Group = Block,
    Shape = SelfRelated,
    Label = Question, 
    RT_ms = RT,
    ACC = ACC,
  ) %>%
  dplyr::mutate(
    Label = case_when(
      Label == "You" ~ "Self",
      TRUE ~ Label),
    Matching = case_when(
      Shape == Label ~ "Matching",
      Shape != Label ~ "Nonmatching"),
    RT_sec = RT_ms / 1000,
    Identity = Shape
  ) %>%
  dplyr::mutate(
    Subject = as.numeric(Subject),
    Matching = factor(
      Matching, levels = c("Matching", "Nonmatching")
    ),
    Identity = factor(
      Identity, levels = c("Self", "Friend","Stranger")
    ),
    Session = as.factor(Session),
    RT_ms = as.numeric(RT_ms),
    RT_sec = as.numeric(RT_sec),
    ACC = as.numeric(ACC),
  ) %>%
  dplyr::select(
    Subject, Age, Gender,  
    Matching, Origin_Identity, English_Identity, Standardized_Idnetity, Session, RT_ms, RT_sec, ACC
  ) %>%
  dplyr::mutate(
    RT_sec = round(RT_sec, 3),
    RT_ms = round(RT_ms, 0)
  ) %>%
  dplyr::arrange(
    Subject, Matching, Origin_Identity, English_Identity, Standardized_Idnetity, Session
  )

names(df)[50] <- "Sui_2014"
summary(df[[50]])
write.csv(x = df[[50]], file = "../1_Clean_Data/Sui_2014/Sui_2014_Exp1_Clean.csv")
```

# Sui_2015
## Experiment 1 (Identtiy = 3)
"Self", "Friend", "Stranger"
```{r Paper s4 Experiment 1}
# 获取文件夹内所有满足条件的文件名
file_list <- list.files(
  path = "../2_Raw_Data/Sui_2015/Source/",
  pattern = "^PractExperiment_1.*\\.mat$",
  full.names = TRUE
)

# 创建一个空的列表来存储读取的.mat文件
list_mat_e1 <- list()

# 循环读取文件并存储到列表中
for (file in file_list) {
  mat_data <- R.matlab::readMat(file)
  list_mat_e1[[basename(file)]] <- mat_data
}

rm(file, file_list)


df[[51]] <- read.mat(
  list = list_mat_e1
  ) %>%
  dplyr::mutate(
    Matching = case_when(
      Shape == Label ~ "Matching",
      Shape != Label ~ "Nonmatching"),
    Identity = case_when(
      Shape == 1 ~ "Self",
      Shape == 2 ~ "Friend",
      Shape == 3 ~ "Stranger"
    ),
    RT_ms = RT,
    RT_sec = RT / 1000,
    ) %>%
  dplyr::mutate(
    Subject = as.numeric(Subject),
    Matching = factor(
      Matching, levels = c("Matching", "Nonmatching")
    ),
    Identity = factor(
      Identity, levels = c("Self", "Friend","Stranger")
    ),
    Session = as.factor(Session),
    RT_ms = as.numeric(RT_ms),
    RT_sec = as.numeric(RT_sec),
    ACC = as.numeric(ACC),
    Age = Age,
    Handedness = Hand,
    Gender = sex,
  ) %>%
  dplyr::select(
    Subject, Age, Gender, Handedness, Matching, Origin_Identity, English_Identity, Standardized_Idnetity, Session, RT_ms, RT_sec, ACC
  ) %>%
  dplyr::mutate(
    RT_sec = round(RT_sec, 3),
    RT_ms = round(RT_ms, 0)
  ) %>%
  dplyr::arrange(
    Subject, Matching, Origin_Identity, English_Identity, Standardized_Idnetity, Session
  )

rm(list_mat_e1, mat_data)

names(df)[51] <- "Sui_2015"
summary(df[[51]])
write.csv(x = df[[51]], file = "../1_Clean_Data/Sui_2015/Sui_2015_Exp1_Clean.csv")
```

# Sui_2015
## Experiment 2 (Identtiy = 3)
"Self", "Friend", "Stranger"
```{r Paper s4 Experiment 2}
# 获取文件夹内所有满足条件的文件名
file_list <- list.files(
  path = "../2_Raw_Data/Sui_2015/Source/",
  pattern = "^PractExperiment_2.*\\.mat$",
  full.names = TRUE
)

# 创建一个空的列表来存储读取的.mat文件
list_mat_e2 <- list()

# 循环读取文件并存储到列表中
for (file in file_list) {
  mat_data <- R.matlab::readMat(file)
  list_mat_e2[[basename(file)]] <- mat_data
}

rm(file, file_list)

df[[52]] <- read.mat(list = list_mat_e2) %>%
  dplyr::mutate(
    Matching = case_when(
      Shape == Label ~ "Matching",
      Shape != Label ~ "Nonmatching"
    ),
    Identity = case_when(
      Shape == 1 ~ "Self",
      Shape == 2 ~ "Friend",
      Shape == 3 ~ "Stranger"
    ),
    RT_ms = RT,
    RT_sec = RT / 1000,
    ) %>%
  dplyr::mutate(
    Subject = as.numeric(Subject),
    Matching = factor(
      Matching, levels = c("Matching", "Nonmatching")
    ),
    Identity = factor(
      Identity, levels = c("Self", "Friend","Stranger")
    ),
    Session = as.factor(Session),
    RT_ms = as.numeric(RT_ms),
    RT_sec = as.numeric(RT_sec),
    ACC = as.numeric(ACC),
    Age = Age,
    Handedness = Hand,
    Gender = sex,
  ) %>%
  dplyr::select(
    Subject, Age, Gender, Handedness, 
    Matching, Origin_Identity, English_Identity, Standardized_Idnetity, Session, RT_ms, RT_sec, ACC
  ) %>%
  dplyr::mutate(
    RT_sec = round(RT_sec, 3),
    RT_ms = round(RT_ms, 0)
  ) %>%
  dplyr::arrange(
    Subject, Matching, Origin_Identity, English_Identity, Standardized_Idnetity, Session
  )

rm(list_mat_e2, mat_data)

names(df)[52] <- "Sui_2015"
summary(df[[52]])
write.csv(x = df[[52]], file = "../1_Clean_Data/Sui_2015/Sui_2015_Exp2_Clean.csv")
```