---
title: "1_Clean_Data"
author: "czx"
date: "`r Sys.Date()`"
output: html_document
---

# Tools in coding
## Variation 变量名称查询工具
```{r}
# 读取数据
data <- read.csv("../2_Raw_Data/Martinez-Perez_2024_CC/Martinez-Perez_2024_CC_Exp2_raw.csv")

# 创建空列表保存结果
variable_summary <- list()

# 遍历数据框的每一列
for (var_name in names(data)) {
  var_data <- data[[var_name]]
  
  # 判断变量类型
  if (is.numeric(var_data)) {
    summary_value <- paste0("Range: ", min(var_data, na.rm = TRUE), " - ", max(var_data, na.rm = TRUE))
  } else if (is.factor(var_data) || is.character(var_data)) {
    summary_value <- paste0("Unique values: ", paste(unique(var_data), collapse = ", "))
  } else {
    summary_value <- "Unknown type"
  }

  # 将结果添加到列表
  variable_summary[[var_name]] <- summary_value
}

# 将结果转换为数据框并输出
variable_summary_df <- data.frame(Variable = names(variable_summary), Description = unlist(variable_summary))
print(variable_summary_df)
rm(variable_summary,variable_summary_df,summary_value,var_data,var_name)
```


```{r}
# 设置工作目录，即文件所在的文件夹
setwd("D:/GitHub_programe/GitHub/SPE_Database/3_Code")

# 读取CSV文件
data <- read.csv("../2_Raw_Data/Martinez-Perez_2024_CC/Martinez-Perez_2024_CC_Exp2_raw.csv")

# 打印变量名称
print(names(data))
```

## Matlab tools
```{r Matlab小工具}
# Read MATLAB .mat

read.mat <- function(list) {
  
  res <- list()
  
  for (i in 1:length(list)) {
    
    list_mat <- list[[i]]
    
    # 提取人口统计学变量
    age <- list_mat$age
    han <- list_mat$han
    sex <- list_mat$sex
    
    # 提取反应时间（RT）数据
    df_rt <- data.frame(
      RT_1 = list_mat$TestRt[,1],
      RT_2 = list_mat$TestRt[,2],
      RT_3 = list_mat$TestRt[,3],
      RT_4 = list_mat$TestRt[,4]
    ) %>%
    tidyr::pivot_longer(
      cols = starts_with("RT_"),
      names_to = "Block",
      names_prefix = "RT_",
      values_to = "RT"
    ) 
    
    # 提取准确率（ACC）数据
    df_acc <- data.frame(
      ACC_1 = list_mat$Correct[, 1],
      ACC_2 = list_mat$Correct[, 2],
      ACC_3 = list_mat$Correct[, 3],
      ACC_4 = list_mat$Correct[, 4]
    ) %>%
    tidyr::pivot_longer(
      cols = starts_with("ACC_"),
      names_to = "Block",
      names_prefix = "ACC_",
      values_to = "ACC"
    ) %>%
    dplyr::select(-Block)
    
    # 提取形状（Shape）数据
    df_sha <- data.frame(
      Shape_1 = list_mat$Tshape[, 1],
      Shape_2 = list_mat$Tshape[, 2],
      Shape_3 = list_mat$Tshape[, 3],
      Shape_4 = list_mat$Tshape[, 4]
    ) %>%
    tidyr::pivot_longer(
      cols = starts_with("Shape_"),
      names_to = "Block",
      names_prefix = "Shape_",
      values_to = "Shape"
    ) %>%
    dplyr::select(-Block)
    
    # 提取标签（Label）数据
    df_lab <- data.frame(
      Label_1 = list_mat$Tlabel[, 1],
      Label_2 = list_mat$Tlabel[, 2],
      Label_3 = list_mat$Tlabel[, 3],
      Label_4 = list_mat$Tlabel[, 4]
    ) %>%
    tidyr::pivot_longer(
      cols = starts_with("Label_"),
      names_to = "Block",
      names_prefix = "Label_",
      values_to = "Label"
    ) %>%
    dplyr::select(-Block)
    
    # 创建主数据框，包括人口统计学变量
    df_mat <- data.frame(
      Subject = list_mat$num,
      Session = list_mat$ses,
      Age = age,  # 添加年龄变量
      Hand = han,  # 添加汉字变量
      sex = sex,
      df_sha, df_lab,
      df_rt, df_acc
    )
    
    res[[i]] <- df_mat
  }

  # 合并所有数据框
  df <- do.call(rbind, res)

  return(df)
}
```

## Two_Shape_Identity_Tools  (Testing)
```{r Shape_Identity小工具}
Two_Shape_Identity_Tools <- function(data, shape_col, id1_col, id2_col, s1_col, s2_col) {
  # 确保列名正确
  if (!all(c(shape_col, id1_col, id2_col, s1_col, s2_col) %in% names(data))) {
    stop("指定的列名在数据集中不存在，请检查变量名称。")
  }
  
  # 逐行判断 Shape_Identity
  data <- data %>%
    dplyr::rowwise() %>%
    dplyr::mutate(
      Origin_Identity = case_when(
        !!sym(shape_col) == !!sym(s1_col) ~ !!sym(id1_col),
        !!sym(shape_col) == !!sym(s2_col) ~ !!sym(id2_col),
        TRUE ~ NA_character_
      )
    ) %>%
    dplyr::ungroup()
  
  return(data)
}

```


## 人口统计学变量筛选工具（年龄、性别）
### v1
```{r}
# 找出哪些数据框含有 Age 和 Gender 变量
has_age_gender <- sapply(df, function(data) {
  any(grepl("age", names(data), ignore.case = TRUE)) & 
  any(grepl("gender", names(data), ignore.case = TRUE))
})

# 提取这些符合条件的数据名称
names_with_age_gender <- names(df)[has_age_gender]
print(names_with_age_gender)
rm(has_age_gender, names_with_age_gender)
```

### v2
```{r}
# 创建一个空的数据框，用于存储结果
results <- data.frame(Source = character(), Age = logical(), Gender = logical(), stringsAsFactors = FALSE)

# 遍历df中的每个数据框
for (source_name in names(df)) {
  data <- df[[source_name]]
  
  # 检查是否含有年龄和性别变量
  has_age <- any(grepl("age", names(data), ignore.case = TRUE))
  has_gender <- any(grepl("gender", names(data), ignore.case = TRUE))
  
  # 添加到结果数据框
  results <- rbind(results, data.frame(Source = source_name, Age = has_age, Gender = has_gender))
}

# 将结果保存为CSV文件
write.csv(results, "Demographic_Variables_Age_Gender.csv", row.names = FALSE)
rm(has_age, has_gender, source_name)
```

### v3
## Read csv (区分公开和未公开)
```{r}
library(dplyr)
library(readr)
library(stringr)

## 设置数据路径
dataPath <- "../1_Clean_Data"
data_files <- list.files(path = dataPath, pattern = "\\.csv$", full.names = TRUE, recursive = TRUE)

## 需要排除的文件夹
exclude_folders <- c("Bukowski_2021_AP", "Golubickis_2021_AP",
                     "Hobbs_2023_PM", "Mcivor_2020_EJN",
                     "Orellana-Corrales_2021_EP", "Svensson_2021_PR",
                     "Wang_2016_EPHPP","Liang_2022_HBM","Hobbs_2021_PM",
                     "Lee_2023_Cognition","Orellana-Corrales_2021_APP",
                     "Kirk_2025_BJP","Svensson_2023_QJEP")

## 过滤掉不需要的文件
data_files <- data_files[!grepl(paste(exclude_folders, collapse = "|"), data_files)]

## 预分配存储变量（列表存储数据）
results_list <- list()

## 计数器
counter <- 1

## 读取 CSV 文件并处理数据
for (i in seq_along(data_files)) {
  file_name <- basename(data_files[i])  # 提取文件名（假设文件名代表文章名称）
  
  Data <- read_csv(data_files[i], show_col_types = FALSE) %>%
    mutate(across(where(is.character), as.character))  # 确保字符变量类型一致
  
  # 确保数据包含所需变量
  if (all(c("RT_ms", "ACC", "Standarlized_Identity", "Subject", "Matching", "Gender", "Age") %in% names(Data))) {
    
    # 生成唯一标识每篇文章的 Subject ID，并添加 Source 变量
    Data <- Data %>%
      mutate(
        Subject = paste0(file_name, "_", Subject),
        Source = file_name,  # **新增变量，标记来源文章**
        Gender = case_when(
          str_detect(tolower(Gender), "female|f\\b|frau|mujer") ~ "Female",
          str_detect(tolower(Gender), "male|m\\b|mann|hombre") ~ "Male",
          str_detect(tolower(Gender), "other|different") ~ "Other",
        )
        )
        # 清洗 ACC：只保留 0 和 1，其他一律设为 0
        # ACC = ifelse(ACC %in% c(0, 1), ACC, 0)
        # 过滤 RT 在合理范围内的行
        Data <- Data %>%
        filter(RT_ms > 0 )  # 过滤异常值
    


    # **存入列表**
    results_list[[counter]] <- Data %>%
      select(Source, Subject, Age, Gender, Matching, Standarlized_Identity, RT_ms, ACC)  # **保留 Source 变量**
    
    counter <- counter + 1
  }
  print(paste('完成数据集', i, '处理'))
}

# **合并所有数据**
results <- bind_rows(results_list)

# **检查合并后的数据**
print("数据处理完成，已存入 `results` 变量")

# **输出数据到 CSV**
write.csv(results, "Processed_Data_by_age&gender.csv", row.names = FALSE)
rm(data_files, dataPath, file_name, i)
```


# Clean Coding
# Loading package
```{r Package, warning = FALSE,message = FALSE}
# clean data
library(tidyr)
library(dplyr)
library(stringr)
```

# Initial Data.Frame List
```{r Data.Frame List}
df <- list()
```

# MerrynD.Constable_2020_AP
## Experiment 1 (Identity = 3)
"Self", "Partner", "Stranger"
```{r Paper p6 Experiment 1}
df[[1]] <- read.csv(
  "../2_Raw_Data/Constable_2020_AP/Constable_2020_AP_Exp1_raw.csv"
  ) %>%
  dplyr::select(
    Subject = Pair.Number,
    Block = Block,
    Trial = trialinblock,
    Age_Participant1 = Participant.1.Age,
    Age_Participant2 = Participant.2.Age,
    Shape = Shape,
    Label_Identity = Label,
    Origin_Identity = Shape,
    ShapeLoc = ShapeLoc,
    StrangerShape = StrangerShape,
    P1Shape = P1Shape,
    P2Shape = P2Shape,    
    Matching = Condition,
    RT_sec = rt,
    ACC = corr,
    Phase = Phase,
    Response = resp
  ) %>%
  dplyr::mutate(
    Matching = case_when(
      Matching == "Match" ~ "Matching",
      Matching == "Mismatch" ~ "Nonmatching"
    ),
    RT_sec = as.numeric(RT_sec),
    RT_ms = RT_sec * 1000,
    Subject = as.numeric(Subject),
    Matching = factor(
      Matching, levels = c("Matching", "Nonmatching")
    ),
    ShapeLoc = as.factor(ShapeLoc),
    RT_ms = as.numeric(RT_ms),
    RT_sec = as.numeric(RT_sec),
    ACC = as.numeric(ACC),
  ) %>%
  dplyr::select(
    Subject, Block, Trial, 
    Age_Participant1, Age_Participant2, 
    StrangerShape, P1Shape, P2Shape, 
    Shape, Matching, Label_Identity, Origin_Identity, ShapeLoc, 
    Response, RT_ms, RT_sec, ACC, Phase
  ) %>%
  dplyr::arrange(
    Subject, Block, Trial
  )

names(df)[1] <- "Constable_2020_AP Exp 1"
summary(df[[1]])
write.csv(x = df[[1]], file = "../1_Clean_Data/Constable_2020_AP/Constable_2020_AP_Exp1_Clean.csv")
```

# Merryn Dale Constable_2020_CE
## Experiment 1 (Identity = 2)
"Self", "Stranger"    →   "Self","Stranger"
```{r Paper p46 Experiment 1}
df[[2]] <- read.csv(
  "../2_Raw_Data/Constable_2020_CE/Exp1/Constable_2020_CE_Exp1_raw.csv"
  ) %>%
  # 选择可以分析的列
  dplyr::select(
    Subject = X1..Participant.Number,
    Handedness = X4..Handedness,
    Age = X3..Age,
    Gender = X2..Gender..M.F.,
    First_Lanugage = X5..First.Lanugage,
    Shape = Shape,
    Label_Identity = Label,
    Origin_Identity = Shape,
    English_Identity = Shape,
    Matching = Condition,
    Response = resp,
    Colour = Colour,
    ShapeColour = ShapeColour,
    textColour = textColour,
    ShapeLoc = ShapeLoc,
    Stimuli_Type = X6..Stimuli.Type.Self...Positive.Self...Negative.,
    RT_sec = rt,
    ACC = corr,
    Block = Block,
    Trial = trialinBlock
  ) %>%
  # 转化为标准化的名称
  dplyr::mutate(
    Matching = case_when(
      Matching == "Match" ~ "Matching",
      Matching == "Mismatch" ~ "Nonmatching"),
    RT_sec = as.numeric(RT_sec),
    RT_ms = RT_sec * 1000,
    Standarlized_Identity = case_when(
      English_Identity == "Self" ~ "Self",
      English_Identity == "Stranger" ~ "Stranger"
    ),
  ) %>%
  # 统一变量的属性
  dplyr::mutate(
    Subject = as.numeric(Subject),
    Matching = factor(
      Matching, levels = c("Matching", "Nonmatching")
    ),
    RT_ms = as.numeric(RT_ms),
    RT_sec = as.numeric(RT_sec),
    ACC = as.numeric(ACC),
  ) %>%
  dplyr::select(
    Subject, Block, Trial, Gender, Age, Handedness, First_Lanugage,
    Shape, Matching, Label_Identity, Origin_Identity, English_Identity, 
    Standarlized_Identity,Response, ShapeLoc, Colour,
    ShapeColour, textColour,Stimuli_Type, RT_ms, RT_sec, ACC
  ) %>%
  dplyr::arrange(
    Subject, Block, Trial
  )
names(df)[2] <- "Constable_2020_CE Exp 1"
summary(df[[2]])
write.csv(x = df[[2]], file = "../1_Clean_Data/Constable_2020_CE/Constable_2020_CE_Exp1_Clean.csv")
```

# Merryn Dale Constable_2020_CE (Dark Light Box)
## Experiment 2 (Identity = 2)
"Self", "Stranger"    →   "Self","Stranger"
```{r Paper p46 Experiment 2}
df[[3]] <- read.csv(
  "../2_Raw_Data/Constable_2020_CE/Exp2/Constable_2020_CE_Exp2_raw.csv"
  ) %>%
  # 选择可以分析的列
  dplyr::select(
    Subject = Subject,
    Handedness = X4..Handedness,
    Age = X3..Age,
    Gender = X2..Gender,
    First_Lanugage = X5..First.Language,
    Shape = Shape,
    Label_Identity = Label,
    Origin_Identity = Shape,
    English_Identity = Shape,
    Matching = Condition,
    FaceIdentity = FaceIdentity,
    Stimulus = Stimulus,
    Strength = Strength,
    Response = resp,
    textColour = textColour,
    ShapeLoc = ShapeLoc,
    Stimuli_Type = X6..Stimuli.Type..Self...Negative.Self...Positive.,
    RT_sec = rt,
    ACC = corr,
    Block = Block,
    Trial = trialinBlock
  ) %>%
  # 转化为标准化的名称
  dplyr::mutate(
    Matching = case_when(
      Matching == "Match" ~ "Matching",
      Matching == "Mismatch" ~ "Nonmatching"),
    RT_sec = as.numeric(RT_sec),
    RT_ms = RT_sec * 1000,
  ) %>%
  # 统一变量的属性
  dplyr::mutate(
    Subject = as.numeric(Subject),
    Matching = factor(
      Matching, levels = c("Matching", "Nonmatching")
    ),
    RT_ms = as.numeric(RT_ms),
    RT_sec = as.numeric(RT_sec),
    ACC = as.numeric(ACC),
    Standarlized_Identity = case_when(
      English_Identity == "Self" ~ "Self",
      English_Identity == "Stranger" ~ "Stranger"
    ),
    
  ) %>%
  dplyr::select(
    Subject, Block, Trial, Gender, Age, Handedness, First_Lanugage,
    Shape, Matching, Label_Identity, Origin_Identity, English_Identity, Standarlized_Identity,
    Response, ShapeLoc, FaceIdentity, Stimulus,
    Strength, textColour, Stimuli_Type, RT_ms, RT_sec, ACC
  ) %>%
  dplyr::arrange(
    Subject, Block, Trial
  )

names(df)[3] <- "Constable_2020_CE Exp 2"
summary(df[[3]])
write.csv(x = df[[3]], file = "../1_Clean_Data/Constable_2020_CE/Constable_2020_CE_Exp2_Clean.csv")
```

# Haoyue Qian_2019_QJEP  
## Experiment 1 (Identity = 3)
"Self", "Familiar"("Celebrity"), "Stranger"   →   "Self","Celebrity","Stranger" （No  trial message) （未直接给出Shape和Label)
```{r Paper p51 Experiment 1}
df[[4]] <- read.csv(
  "../2_Raw_Data/Qian_2019_QJEP/Qian_2019_QJEP_Exp1_raw.csv"
  ) %>%
  tidyr::separate(
    condition,
    into = c("Origin_Identity", "Match"),
    sep = "-shape_"
  ) %>%
  dplyr::mutate(
    Origin_Identity = case_when(
      Origin_Identity == "Self" ~ "Self",
      Origin_Identity == "Familiar" ~ "Familiar",
      Origin_Identity == "Stranger" ~ "Stranger"
    ),
    Matching = case_when(
      Match == "Matched" ~ "Matching",
      Match == "Mismatched" ~ "Nonmatching"
    ),
    Session = Session,
    Mood = mood,
    Age = Age,
    Gender = Sex,
    RT_ms = as.numeric(respond3.RT),
    RT_sec = RT_ms / 1000,
    ACC = as.numeric(respond3.ACC),
    Arouse = Arouse.RESP,
    Valence = Valence.RESP,
    English_Identity = Origin_Identity,
    Standarlized_Identity = case_when(
      English_Identity == "Self" ~ "Self",
      English_Identity == "Familiar" ~ "Celebrity",
      English_Identity == "Stranger" ~ "Stranger",
    ),
  ) %>%
  dplyr::mutate(
    Subjcet = as.numeric(Subject),
    Matching = factor(
      Matching, levels = c("Matching", "Nonmatching")
    ),
    Session = as.factor(Session),
    RT_ms = as.numeric(RT_ms),
    RT_sec = as.numeric(RT_sec),
    ACC = as.numeric(ACC),
  ) %>%
  dplyr::select(
    Subject, Gender, Age, 
    Matching, Origin_Identity, English_Identity, Standarlized_Identity, Mood, Arouse, Valence, Session,  
    RT_ms, RT_sec, ACC
  ) %>%
  dplyr::arrange(
    Subject
  )

names(df)[4] <- "Qian_2019_QJEP Exp 1"
summary(df[[4]])
write.csv(x = df[[4]], file = "../1_Clean_Data/Qian_2019_QJEP/Qian_2019_QJEP_Exp1_Clean.csv")
```

# Haoyue Qian_2019_QJEP 
## Experiment 2 (Identity = 2)
"Self", "Familiar"("Celebrity")   →   "Self","Celebrity","Stranger" （No trial message)（未直接给出Shape和Label)
```{r Paper p51 Experiment 2}
df[[5]] <- read.csv(
  "../2_Raw_Data/Qian_2019_QJEP/Qian_2019_QJEP_Exp2_raw.csv"
  ) %>%
  tidyr::separate(
    condition1correct,
    into = c("Origin_Identity", "Matching"),
    sep = "-shape_"
  ) %>%
  dplyr::mutate(
    Subject = Subject,
    Origin_Identity = case_when(
      Origin_Identity == "Self" ~ "Self",
      Origin_Identity == "Familiar" ~ "Familiar"
    ),
    Matching = case_when(
      Matching == "Matched" ~ "Matching",
      Matching == "Mismatched" ~ "Nonmatching"
    ),
    Cue =  condition1level,
    Gender = Sex,
    RT_ms = as.numeric(respond3.RT),
    RT_sec = RT_ms / 1000,
    ACC = as.numeric(respond3.ACC)
  ) %>%
  dplyr::mutate(
    Subjcet = as.numeric(Subject),
    Matching = factor(
      Matching, levels = c("Matching", "Nonmatching")
    ),
    RT_ms = as.numeric(RT_ms),
    RT_sec = as.numeric(RT_sec),
    ACC = as.numeric(ACC),
    English_Identity = Origin_Identity,
    Standarlized_Identity = case_when(
      English_Identity == "Self" ~ "Self",
      English_Identity == "Familiar" ~ "Celebrity"
    ),
  ) %>%
  dplyr::select(
    Subject, Gender, Matching, Origin_Identity, English_Identity, Standarlized_Identity, Cue, RT_ms, RT_sec, ACC,
  ) %>%
  dplyr::arrange(
    Subject
  )

names(df)[5] <- "Qian_2019_QJEP Exp 2"
summary(df[[5]])
write.csv(x = df[[5]], file = "../1_Clean_Data/Qian_2019_QJEP/Qian_2019_QJEP_Exp2_Clean.csv")
```

# Sarah Schaefer_2019_CP 
## Experiment 1 (Identity = 4)
"Self", "Mother","none", "Acquaintance"   →   "Self","Close","Acquaintance,"Non_Person"（No  trial message) (Flanker?) (to be  Continue) 
```{r Paper p54 Experiment 1}
df[[6]] <- read.csv(
  "../2_Raw_Data/Schaefer_2019_CP/Schaefer_2019_CP_Exp1_raw.csv"
  ) %>%
  dplyr::filter(
    Procedure.Trial. == "FLproc"
  ) %>%
  dplyr::mutate(
    Subject = as.numeric(Subject),
    Matching = case_when(
      FLbed == "comp" ~ "Matching",
      FLbed == "incomp" ~ "Nonmatching"
    ),
    Shape = 1,
    Label = flanker,
    Origin_Identity = target,
    Shape = FLform,
    Label = Tform,
    Age = Age,
    Handedness = hand,
    Gender = Sex,
    RT_ms = fl.RT,
    RT_sec = fl.RT / 1000,
    ACC = as.numeric(fl.ACC)
  ) %>%
  dplyr::mutate(
    Subjcet = as.numeric(Subject),
    Matching = factor(
      Matching, levels = c("Matching", "Nonmatching")
    ),
    English_Identity = case_when(
      Origin_Identity == "Ich" ~ "Self",
      Origin_Identity == "Mutter" ~ "Mother",
      Origin_Identity == "Bekannter" ~ "Acquaintance",
      Origin_Identity == "none" ~ "none"
      ),
    Standarlized_Identity = case_when(
      English_Identity == "Self" ~ "Self",
      English_Identity == "Mother" ~ "Close",
      English_Identity == "Acquaintance" ~ "Acquaintance",
      English_Identity == "none" ~ "NonPerson",
    ),
    RT_ms = as.numeric(RT_ms),
    RT_sec = as.numeric(RT_sec),
    ACC = as.numeric(ACC),
  ) %>%
  dplyr::select(
    Subject, Gender, Age, Handedness,
    Matching, Origin_Identity, English_Identity, Standarlized_Identity, RT_ms, RT_sec, ACC
  ) %>%
  dplyr::arrange(
    Subject
  )

names(df)[6] <- "Schaefer_2019_CP Exp 1"
summary(df[[6]])
write.csv(x = df[[6]], file = "../1_Clean_Data/Schaefer_2019_CP/Schaefer_2019_CP_Exp1_Clean.csv")
```

# Sarah Schaefer_2019_CP 
## Experiment 2 (Identity = 4)
"Self", "Mother","none", "Acquaintance"   （No  trial message)
```{r Paper p54 Experiment 2}
df[[7]] <- read.csv(
  "../2_Raw_Data/Schaefer_2019_CP/Schaefer_2019_CP_Exp2_raw.csv"
  ) %>%
  dplyr::mutate(
    Subject = as.numeric(Subject),
    Age = Age,
    Handedness = hand,
    Gender = Sex,
    Condition = Bed,
    RT_ms = MT4.RT,
    RT_sec = MT4.RT / 1000,
    ACC = as.numeric(MT4.ACC)
  ) %>%
  dplyr::mutate(
    Subjcet = as.numeric(Subject),
    RT_ms = as.numeric(RT_ms),
    RT_sec = as.numeric(RT_sec),
    ACC = as.numeric(MT4.ACC),
  ) %>%
    dplyr::select(
    Subject, Gender, Age, Condition, RT_ms, RT_sec, ACC
  ) %>%
  dplyr::arrange(
    Subject, Condition
  )

names(df)[7] <- "Schaefer_2019_CP Exp 2"
summary(df[[7]])
write.csv(x = df[[7]], file = "../1_Clean_Data/Schaefer_2019_CP/Schaefer_2019_CP_Exp2_Clean.csv")
```

# Sarah Schaefer_2019_CP 
## Experiment 3 (Identity = 3)
"Self", "Mother", "Acquaintance"    →   "Self","Close","Non_Person"（No trial message)
```{r Paper p54 Experiment 3}
df[[8]] <- read.csv(
  "../2_Raw_Data/Schaefer_2019_CP/Schaefer_2019_CP_Exp3_raw.csv"
  ) %>%
  dplyr::filter(
    Procedure == "RPproc"
  ) %>%
  dplyr::mutate(
    Subject = as.numeric(Subject),
    Gender = Sex,
    Age = Age,
    Handedness = Handedness,
    Matching = Match,
    Origin_Identity = Identity,
    Shape = target,
    RT_ms = RT,
    RT_sec = RT / 1000,
    ACC = as.numeric(ACC)
  ) %>%
  dplyr::mutate(
    Subjcet = as.numeric(Subject),
    RT_ms = as.numeric(RT_ms),
    RT_sec = as.numeric(RT_sec),
    ACC = as.numeric(ACC),
    English_Identity = case_when(
      Origin_Identity == "Ich" ~ "Self",
      Origin_Identity == "Mutter" ~ "Mother",
      Origin_Identity == "Bekannter" ~ "Acquaintance",
      ),
    Standarlized_Identity = case_when(
      English_Identity == "Self" ~ "Self",
      English_Identity == "Mother" ~ "Close",
      English_Identity == "Acquaintance" ~ "Acquaintance",
    ),
    Matching = case_when(
      Matching == "comp" ~ "Matching",
      Matching == "incomp" ~ "Nonmatching"
    ),
  ) %>%
  dplyr::select(
    Subject, Gender, Age, Handedness, 
    Matching, Origin_Identity, English_Identity, Standarlized_Identity, RT_ms, RT_sec, ACC
  ) %>%
  dplyr::arrange(
    Subject
  )
names(df)[8] <- "Schaefer_2019_CP Exp 3"
summary(df[[8]])
write.csv(x = df[[8]], file = "../1_Clean_Data/Schaefer_2019_CP/Schaefer_2019_CP_Exp3_Clean.csv")
```

# Mateusz Wozniak_2018_PLOS (Face)
## Experiment 1 (Identity = 3)
"Self", "Friend", "Stranger"    →   "Self","Close","Non_Person" (Face_Gender)
```{r Paper p95 Experiment 1}
df[[9]] <- read.csv(
  "../2_Raw_Data/Wozniak_2018_PLOS/Wozniak_2018_PLOS_Exp1_raw.csv"
  ) %>%
  dplyr::filter(
    PracticeMode == "No"
  ) %>%
  dplyr::select(
    Subject,
    Identity = Cue,
    Shape = Stimulus,
    Face_Gender = Face_Gender,
    RT_ms = Cue.RT,
    ACC = Cue.ACC,
    Response = Cue.RESP,
    Block = TrialList.Cycle,
    Trial = TrialList.Sample,
  ) %>%
  dplyr::mutate(
    Origin_Identity = case_when(
      Shape == "shape1.jpg" ~ "Self",
      Shape == "shape2.jpg" ~ "Friend",
      Shape == "shape3.jpg" ~ "Stranger",
      is.na(Shape) ~ NA_character_,
      TRUE ~ Shape
    ),
    Label_Identity = case_when(
      Identity == "You" ~ "Self",
      Identity == "Friend" ~ "Friend",
      Identity == "Stranger" ~ "Stranger",
      is.na(Identity) ~ NA_character_,
      TRUE ~ Identity
    ),
    Label = Identity,
    Matching = case_when(
      Origin_Identity == Label_Identity ~ "Matching",
      Origin_Identity != Label_Identity ~ "Nonmatching"
    ),
    Face_Gender = Face_Gender,
    RT_ms = as.numeric(RT_ms),
    RT_sec = RT_ms / 1000
  ) %>%
  dplyr::mutate(
    Subjcet = as.numeric(Subject),
    Matching = factor(
      Matching, levels = c("Matching", "Nonmatching")
    ),
    Origin_Identity = factor(
      Origin_Identity, levels = c("Self", "Friend", "Stranger")
    ),
    English_Identity = Origin_Identity,
    Standarlized_Identity = case_when(
      English_Identity == "Self" ~ "Self",
      English_Identity == "Friend" ~ "Close",
      English_Identity == "Stranger" ~ "Stranger",
    ),
    Face_Gender = as.factor(Face_Gender),
    RT_ms = as.numeric(RT_ms),
    RT_sec = as.numeric(RT_sec),
    ACC = as.numeric(ACC),
  ) %>%
  dplyr::select(
    Subject, Block, Trial, Face_Gender, Shape, Label,
    Matching, Label_Identity, Origin_Identity, English_Identity, Standarlized_Identity, 
    RT_ms, RT_sec, ACC, 
  ) %>%
  dplyr::arrange(
    Subject, Block, Trial
  )

names(df)[9] <- "Wozniak_2018_PLOS Exp 1"
summary(df[[9]])
write.csv(x = df[[9]], file = "../1_Clean_Data/Wozniak_2018_PLOS/Wozniak_2018_PLOS_Exp1_Clean.csv")
```

# Mateusz Wozniak_2018_PLOS
## Experiment 2 (Identity = 3)
"Self", "Friend", "Stranger"    →   "Self","Close","Stranger"
```{r Paper p95 Experiment 2}
df[[10]] <- read.csv(
  "../2_Raw_Data/Wozniak_2018_PLOS/Wozniak_2018_PLOS_Exp2_raw.csv"
  ) %>%
  dplyr::filter(
    PracticeMode == "No"
  ) %>%
  dplyr::select(
    Subject,
    Identity = Cue,
    Shape = Stimulus,
    Face_Gender = Face_Gender,
    RT_ms = Stimulus.RT,
    ACC = Stimulus.ACC,
    Block = TrialList.Cycle,
    Trial = TrialList.Sample,
  ) %>%
  dplyr::mutate(
    Origin_Identity = case_when(
      Shape == "shape1.jpg" ~ "Self",
      Shape == "shape2.jpg" ~ "Friend",
      Shape == "shape3.jpg" ~ "Stranger",
      is.na(Shape) ~ NA_character_,
      TRUE ~ Shape
    ),
    Label_Identity = case_when(
      Identity == "You" ~ "Self",
      Identity == "Friend" ~ "Friend",
      Identity == "Stranger" ~ "Stranger",
      is.na(Identity) ~ NA_character_,
      TRUE ~ Identity
    ),
    English_Identity = Origin_Identity,
    Standarlized_Identity = case_when(
      English_Identity == "Self" ~ "Self",
      English_Identity == "Friend" ~ "Close",
      English_Identity == "Stranger" ~ "Stranger",
    ),
    Matching = case_when(
      Origin_Identity == Label_Identity ~ "Matching",
      Origin_Identity != Label_Identity ~ "Nonmatching"
    ),
    Label = Identity,
    Face_Gender = Face_Gender,
    RT_ms = as.numeric(RT_ms),
    RT_sec = RT_ms / 1000
  ) %>%
  dplyr::mutate(
    Subjcet = as.numeric(Subject),
    Matching = factor(
      Matching, levels = c("Matching", "Nonmatching")
    ),
    Face_Gender = as.factor(Face_Gender),
    RT_ms = as.numeric(RT_ms),
    RT_sec = as.numeric(RT_sec),
    ACC = as.numeric(ACC),
  ) %>%
  dplyr::select(
    Subject, Block, Trial, Shape, Label,
    Matching, Label_Identity, Origin_Identity, English_Identity, Standarlized_Identity, 
    RT_ms, RT_sec, ACC, Face_Gender
  ) %>%
  dplyr::arrange(
    Subject, Block, Trial,
  )

names(df)[10] <- "Wozniak_2018_PLOS Exp 2"
summary(df[[10]])
write.csv(x = df[[10]], file = "../1_Clean_Data/Wozniak_2018_PLOS/Wozniak_2018_PLOS_Exp2_Clean.csv")
```

# Marius Golubickis_2021_AP
## Experiment 1 (Identity = 3)
"Self", "Friend", "Stranger"    →   "Self","Close","Stranger"（No  trial message) 
```{r Paper n4 Experiment 1}
df[[11]] <- read.csv(
  "../2_Raw_Data/Golubickis_2021_AP/Golubickis_2021_AP_Exp1_raw.csv"
  ) %>%
  dplyr::mutate(
    Subject = as.numeric(subject),
    Matching = case_when(
      type == "match" ~ "Matching",
      type == "nonmatch" ~ "Nonmatching"
    ),
    Blocktype = blocktype,
    Label_Identity = label,
    Origin_Identity = shape,
    RT_ms = as.numeric(latency),
    RT_sec = RT_ms / 1000,
    ACC = as.numeric(correct)
  ) %>%
  dplyr::mutate(
    Subjcet = as.numeric(Subject),
    Matching = factor(
      Matching, levels = c("Matching", "Nonmatching")
    ),
    RT_ms = as.numeric(RT_ms),
    RT_sec = as.numeric(RT_sec),
    ACC = as.numeric(ACC),
    English_Identity = Origin_Identity,
    Standarlized_Identity = case_when(
      English_Identity == "Self" ~ "Self",
      English_Identity == "Friend" ~ "Close",
      English_Identity == "Stranger" ~ "Stranger",
    ),
  ) %>%
  dplyr::select(
    Subject, Matching, Label_Identity, Origin_Identity, English_Identity, Standarlized_Identity, RT_ms, RT_sec, ACC, Blocktype
  ) %>%
  dplyr::arrange(
    Subject
  )

names(df)[11] <- "Golubickis_2021_AP Exp 1"
summary(df[[11]])
write.csv(x = df[[11]], file = "../1_Clean_Data/Golubickis_2021_AP/Golubickis_2021_AP_Exp1_Clean.csv")
```

# Marius Golubickis_2021_AP
## Experiment 2 (Identity = 3)
"Self", "Friend", "Stranger"    →   "Self","Close","Stranger"
```{r Paper n4 Experiment 2}
df[[12]] <- read.csv(
  "../2_Raw_Data/Golubickis_2021_AP/Golubickis_2021_AP_Exp2_raw.csv"
) %>%
  dplyr::mutate(
    Subject = as.numeric(subject),
    Matching = case_when(
      type == "match" ~ "Matching",
      type == "nonmatch" ~ "Nonmatching"
    ),
    Blocktype = blocktype,
    Label_Identity = label,
    Origin_Identity = shape,
    RT_ms = as.numeric(latency),
    RT_sec = RT_ms / 1000,
    ACC = as.numeric(correct),
    Trial = trialnum,
    Block = ceiling(row_number() / 60)
  ) %>%
  dplyr::mutate(
    Matching = factor(Matching, levels = c("Matching", "Nonmatching")),
    English_Identity = case_when(
      Origin_Identity == "self" ~ "Self",
      Origin_Identity == "friend" ~ "Friend",
      Origin_Identity == "stranger" ~ "Stranger"
    ),
    Standarlized_Identity = case_when(
      English_Identity == "Self" ~ "Self",
      English_Identity == "Friend" ~ "Close",
      English_Identity == "Stranger" ~ "Stranger"
    )
  ) %>%
  dplyr::group_by(Subject) %>%
  dplyr::ungroup() %>%
  dplyr::select(
    Subject, Block, Trial, 
    Matching, Origin_Identity, English_Identity, Standarlized_Identity, 
    RT_ms, RT_sec, ACC, Blocktype
  ) %>%
  dplyr::arrange(Subject, Block, Trial)

names(df)[12] <- "Golubickis_2021_AP Exp 2"
summary(df[[12]])
write.csv(x = df[[12]], file = "../1_Clean_Data/Golubickis_2021_AP/Golubickis_2021_AP_Exp2_Clean.csv", row.names = FALSE)
```

# Mayan Navon_2021
## Experiment 1 (Identity = 3)
"Self", "Friend", "Stranger"    →   "Self","Close","Stranger"（No  trial message)
```{r Paper n13 Experiment 1}
df[[13]] <- read.csv(
  "../2_Raw_Data/Navon_2021/Navon_2021_Exp1_raw.csv"
  ) %>%
  dplyr::filter(
    Procedure.SubTrial. == "MMProc"
  ) %>%
  dplyr::select(
    Subject,
    Shape = Stimulus,
    Handedness = Handedness,
    First_Lanugage = MotherTongue,
    Response = Target.RESP,
    Gender = Sex,
    Age = Age,
    Label = Word,
    Label_Identity = Word,
    CloseShape,
    MediumShape,
    FarShape,
    RT = Target.RT,
    ACC = Target.ACC
  ) %>%
  dplyr::mutate(
    # 需要先生成Identity(Shape)，然后在判断是否Shape == Label
    Origin_Identity = case_when(
      Shape == CloseShape ~ "Self",
      Shape == MediumShape ~ "Friend",
      Shape == FarShape ~ "Stranger",
      TRUE ~ Shape # 存在NA
    ),
    Matching = case_when(
      Origin_Identity == Label ~ "Matching",
      Origin_Identity != Label ~ "Nonmatching",
    ),
    RT_ms = as.numeric(RT),
    RT_sec = RT_ms / 1000,
    ACC = as.numeric(ACC),
  ) %>%
  dplyr::mutate(
    Subjcet = as.numeric(Subject),
    Matching = factor(
      Matching, levels = c("Matching", "Nonmatching")
    ),
    RT_ms = as.numeric(RT_ms),
    RT_sec = as.numeric(RT_sec),
    ACC = as.numeric(ACC),
    English_Identity = Origin_Identity,
    Standarlized_Identity = case_when(
      English_Identity == "Self" ~ "Self",
      English_Identity == "Friend" ~ "Close",
      English_Identity == "Stranger" ~ "Stranger",
    ),
    Label_Identity == case_when(
      Label == "Self" ~ "Self",
      Label == "Friend" ~ "Close",
      Label == "Stranger" ~ "Stranger",
    ),
  ) %>%
  dplyr::select(
    Subject, Gender, Age, Handedness, First_Lanugage,
    Shape, Label, Matching, 
    Label_Identity, Origin_Identity, English_Identity, Standarlized_Identity, 
    Response, RT_ms, RT_sec, ACC
  ) %>%
  dplyr::arrange(
    Subject
  )

names(df)[13] <- "Mayan Navon_2021 Exp 1"
summary(df[[13]])
write.csv(x = df[[13]], file = "../1_Clean_Data/Navon_2021/Navon_2021_Exp1_Clean.csv")
```

# Mayan Navon_2021
## Experiment 2 (Identity = 3)
"Father", "Close", "Stranger"   →   "Close","Close","Stranger"（No  trial message) （No Label）
```{r Paper n13 Experiment 2}
df[[14]] <- read.csv(
  "../2_Raw_Data/Navon_2021/Navon_2021_Exp2_raw.csv"
  ) %>%
  dplyr::filter(
    Procedure.SubTrial. == "MMProc"
  ) %>%
  dplyr::select(
    Subject,
    Handedness = Handedness,
    First_Lanugage = MotherTongue,
    Gender = Sex,
    Age = Age,
    Shape = Stimulus,
    Response = Target.RESP,
    CloseShape,
    MediumShape,
    FarShape,
    BlockType,
    RT = Target.RT,
    ACC = Target.ACC
  ) %>%
  dplyr::mutate(
    # 需要先生成Identity(Shape)，然后在判断是否Shape == Label
    Origin_Identity = case_when(
      Shape == CloseShape ~ "Father",
      Shape == MediumShape ~ "Close",
      Shape == FarShape ~ "Stranger",
      TRUE ~ Shape # 存在NA
    ),
    Matching = case_when(
      BlockType == "CloseBlock" & Shape == CloseShape ~ "Matching",
      BlockType == "MediumBlock" & Shape == MediumShape ~ "Matching",
      BlockType == "FarBlock" & Shape == FarShape ~ "Matching",
      TRUE ~ "Nonmatching"
    ),
    RT_ms = as.numeric(RT),
    RT_sec = RT_ms / 1000,
    ACC = as.numeric(ACC),
  ) %>%
  dplyr::mutate(
    Subjcet = as.numeric(Subject),
    RT_ms = as.numeric(RT_ms),
    RT_sec = as.numeric(RT_sec),
    ACC = as.numeric(ACC),
    English_Identity = Origin_Identity,
    Standarlized_Identity = case_when(
      English_Identity == "Father" ~ "Close",
      English_Identity == "Close" ~ "Close",
      English_Identity == "Stranger" ~ "Stranger",
    ),
  ) %>%
  dplyr::select(
    Subject, Gender, Age, Handedness, First_Lanugage, 
    Shape, Origin_Identity, English_Identity, Standarlized_Identity, Matching, Response, RT_ms, RT_sec, ACC
  ) %>%
  dplyr::arrange( 
    Subject
  )

names(df)[14] <- "Mayan Navon_2021 Exp 2"
summary(df[[14]])
write.csv(x = df[[14]], file = "../1_Clean_Data/Navon_2021/Navon_2021_Exp2_Clean.csv")
```

# Mayan Navon_2021
## Experiment 3 (Identity = 3) 
"Self", "Father", "Stranger"    →   "Self","Close","Stranger"
```{r Paper n13 Experiment 3}
df[[15]] <- read.csv(
  "../2_Raw_Data/Navon_2021/Navon_2021_Exp3_raw.csv"
  ) %>%
  dplyr::filter(
  Procedure.SubTrial. == "MMProc"
  ) %>%
  dplyr::select(
    Subject,
    Handedness = Handedness,
    First_Lanugage = MotherTongue,
    Gender = Sex,
    Age = Age,
    Shape = Stimulus,
    Label = Word,
    Label_Identity = Word,
    Trial = MMTrialList.Sample,
    Block = MMTrialList.Cycle,
    CloseShape,
    MediumShape,
    FarShape,
    Response = Target.RESP,
    RT = Target.RT,
    ACC = Target.ACC
  ) %>%
  dplyr::mutate(
    Origin_Identity = case_when(
      Shape == CloseShape ~ "Self",
      Shape == MediumShape ~ "Father",
      Shape == FarShape ~ "Stranger",
      TRUE ~ Shape),
    Matching = case_when(
      Origin_Identity == Label ~ "Matching",
      Origin_Identity != Label ~ "Nonmatching",
    ),
    RT_ms = as.numeric(RT),
    RT_sec = RT_ms / 1000,
    ACC = as.numeric(ACC),
  ) %>%
  dplyr::mutate(
    Subjcet = as.numeric(Subject),
    Matching = factor(
      Matching, levels = c("Matching", "Nonmatching")
    ),
    RT_ms = as.numeric(RT_ms),
    RT_sec = as.numeric(RT_sec),
    ACC = as.numeric(ACC),
    English_Identity = Origin_Identity,
    Standarlized_Identity = case_when(
      English_Identity == "Self" ~ "Self",
      English_Identity == "Father" ~ "Close",
      English_Identity == "Stranger" ~ "Stranger",
    ),
  ) %>%
  dplyr::select(
    Subject, Gender, Age, Handedness, First_Lanugage, Block, Trial, Shape, Label,
    Matching, Label_Identity, Origin_Identity, English_Identity, Standarlized_Identity, Response, RT_ms, RT_sec, ACC
  ) %>%
  dplyr::arrange(
    Subject
  )

names(df)[15] <- "Mayan Navon_2021 Exp 3"
summary(df[[15]])
write.csv(x = df[[15]], file = "../1_Clean_Data/Navon_2021/Navon_2021_Exp3_Clean.csv")
```

# Mayan Navon_2021
## Experiment 4 (Identity = 3)
"Self", "Friend", "Stranger"    →   "Self","Close","Stranger"（No  trial message)
```{r Paper n13 Experiment 4}
df[[16]] <- read.csv(
  "../2_Raw_Data/Navon_2021/Navon_2021_Exp4_raw.csv"
  ) %>%
  dplyr::filter(
  Procedure.SubTrial. == "MMProc"
  ) %>%
  dplyr::select(
    Subject,
    Handedness = Handedness,
    First_Lanugage = MotherTongue,
    Gender = Sex,
    Age = Age,
    Shape = Stimulus,
    Label = Word,
    Label_Identity = Word,
    CloseShape,
    MediumShape,
    FarShape,
    RT = Target.RT,
    ACC = Target.ACC,
    Response = Target.RESP
    ) %>%
  dplyr::mutate(
    Origin_Identity = case_when(
      Shape == CloseShape ~ "Self",
      Shape == MediumShape ~ "Friend",
      Shape == FarShape ~ "Stranger",
      TRUE ~ Shape
      ),
    Matching = case_when(
      Origin_Identity == Label ~ "Matching",
      Origin_Identity != Label ~ "Nonmatching",
    ),
    RT_ms = as.numeric(RT),
    RT_sec = RT_ms / 1000,
    ACC = as.numeric(ACC),
    ) %>%
  dplyr::mutate(
    Subjcet = as.numeric(Subject),
    Matching = factor(
      Matching, levels = c("Matching", "Nonmatching")
      ),
    RT_ms = as.numeric(RT_ms),
    RT_sec = as.numeric(RT_sec),
    ACC = as.numeric(ACC),
    English_Identity = Origin_Identity,
    Standarlized_Identity = case_when(
      English_Identity == "Self" ~ "Self",
      English_Identity == "Friend" ~ "Close",
      English_Identity == "Stranger" ~ "Stranger",
    ),
    ) %>%
  dplyr::select(
    Subject, Gender, Age, Handedness, First_Lanugage, Shape, Label, 
    Matching, Label_Identity, Origin_Identity, English_Identity, Standarlized_Identity, Response, RT_ms, RT_sec, ACC
    ) %>%
  dplyr::arrange(
    Subject
    )

names(df)[16] <- "Mayan Navon_2021 Exp 4"
summary(df[[16]])
write.csv(x = df[[16]], file = "../1_Clean_Data/Navon_2021/Navon_2021_Exp4_Clean.csv")
```

# Saga L. Svensson_2021_PR
## Experiment 1 (Identity = 2)
"Self", "Friend"    →   "Self","Close"（No  trial message)
```{r Paper n16 Experiment 1}
df[[17]] <- read.csv(
  "../2_Raw_Data/Svensson_2021_PR/Svensson_2021_PR_Exp1_raw.csv"
  ) %>%
  dplyr::select(
    Subject = Participant..,
    Matching = Trial.Type,
    Label = Target.Label,
    Shape = Shape.Association,
    Origin_Identity = Shape.Association,
    RT_ms = Reponse.Time,
    ACC = Target.Accuracy
    ) %>%
  dplyr::mutate(
    RT_ms = as.numeric(RT_ms),
    RT_sec = RT_ms / 1000
    ) %>%
  dplyr::mutate(
    Subjcet = as.numeric(Subject),
    Matching = factor(
      Matching, levels = c("Matching", "Nonmatching")
      ),
    RT_ms = as.numeric(RT_ms),
    RT_sec = as.numeric(RT_sec),
    ACC = as.numeric(ACC),
    English_Identity = Origin_Identity,
    Standarlized_Identity = case_when(
      English_Identity == "Self" ~ "Self",
      English_Identity == "Friend" ~ "Close",
    ),
    Label_Identity = case_when(
      Label == "Self" ~ "Self",
      Label == "Friend" ~ "Close",
    ),
    ) %>%
  dplyr::select(
    Subject, Label, Shape, Matching, 
    Label_Identity, Origin_Identity, English_Identity, Standarlized_Identity, RT_ms, RT_sec, ACC
    ) %>%
  dplyr::arrange(
    Subject
    )

names(df)[17] <- "Svensson_2021_PR Exp 1"
summary(df[[17]])
write.csv(x = df[[17]], file = "../1_Clean_Data/Svensson_2021_PR/Svensson_2021_PR_Exp1_Clean.csv")
```

# Saga L. Svensson_2021_PR
## Experiment 2 (Identity = 2)
"Self", "Friend"    →   "Self","Close"（No  trial message)
```{r Paper n16 Experiment 2}
df[[18]] <- read.csv(
  "../2_Raw_Data/Svensson_2021_PR/Svensson_2021_PR_Exp2_raw.csv"
  ) %>%
  dplyr::select(
    Subject = Participant,
    Matching = Trial.Type,
    Label = Expectancy,
    Shape = Shape.Association,
    Origin_Identity = Shape.Association,
    RT_ms = Response.Time,
    ACC = Target.Accuracy
    ) %>%
  dplyr::mutate(
    RT_ms = as.numeric(RT_ms),
    RT_sec = RT_ms / 1000
    ) %>%
  dplyr::mutate(
    Subjcet = as.numeric(Subject),
    Matching = factor(
      Matching, levels = c("Matching", "Nonmatching")
      ),
    RT_ms = as.numeric(RT_ms),
    RT_sec = as.numeric(RT_sec),
    ACC = as.numeric(ACC),
    English_Identity = Origin_Identity,
    Standarlized_Identity = case_when(
      English_Identity == "Self" ~ "Self",
      English_Identity == "Friend" ~ "Close",
    ),
    Label_Identity = case_when(
      Label == "Self" ~ "Self",
      Label == "Friend" ~ "Close",
    )
    ) %>%
  dplyr::select(
    Subject, Label, Matching, 
    Label_Identity, Origin_Identity, English_Identity, Standarlized_Identity, RT_ms, RT_sec, ACC
    ) %>%
  dplyr::arrange(
    Subject
    )

names(df)[18] <- "Svensson_2021_PR Exp 2"
summary(df[[18]])
write.csv(x = df[[18]], file = "../1_Clean_Data/Svensson_2021_PR/Svensson_2021_PR_Exp2_Clean.csv")
```

# Saga L. Svensson_2021_PR
## Experiment 3 (Identity = 2)
"Self", "Friend"    →   "Self","Close"（No  trial message)
```{r Paper n16 Experiment 3}
df[[19]] <- read.csv(
  "../2_Raw_Data/Svensson_2021_PR/Svensson_2021_PR_Exp3_raw.csv"
  ) %>%
  dplyr::select(
    Subject = Participant,
    Matching = Trial.Type,
    Label = Expectancy,
    Shape = Shape.Association,
    Origin_Identity = Shape.Association,
    RT_ms = Response.Time,
    ACC = Target.Accuracy
    ) %>%
  dplyr::mutate(
    RT_ms = as.numeric(RT_ms),
    RT_sec = RT_ms / 1000
    ) %>%
  dplyr::mutate(
    Subjcet = as.numeric(Subject),
    Matching = factor(
      Matching, levels = c("Matching", "Nonmatching")
      ),
    RT_ms = as.numeric(RT_ms),
    RT_sec = as.numeric(RT_sec),
    ACC = as.numeric(ACC),
    English_Identity = Origin_Identity,
    Standarlized_Identity = case_when(
      English_Identity == "Self" ~ "Self",
      English_Identity == "Friend" ~ "Close",
    ),
    Label_Identity = case_when(
      Label == "Self" ~ "Self",
      Label == "Friend" ~ "Close",
    )
    ) %>%
  dplyr::select(
    Subject, Label, Shape, Matching, 
    Label_Identity, Origin_Identity, English_Identity, Standarlized_Identity, RT_ms, RT_sec, ACC
    ) %>%
  dplyr::arrange(
    Subject
    )

names(df)[19] <- "Svensson_2021_PR Exp 3"
summary(df[[19]])
write.csv(x = df[[19]], file = "../1_Clean_Data/Svensson_2021_PR/Svensson_2021_PR_Exp3_Clean.csv")
```

# Xu_2021_CP
## Experiment 1 (Identity = 3)
"Self", "Friend", "Stranger"    →   "Self","Close","Stranger"（No  trial message)
```{r Paper n23 Experiment 1}
df[[20]] <- read.csv(
  "../2_Raw_Data/Xu_2021_CP/Xu_2021_CP_Exp1_raw.csv"
  ) %>%
  dplyr::select(
    Subject = Subject,
    Gender = Sex,
    Shape = Shape,
    Label = Label,
    Label_Identity = Label,
    Matching = Correctanswer,
    Origin_Identity = Shape,
    Group = Group,
    RT_ms = iti.RT,
    ACC = iti.ACC,
    ) %>%
  dplyr::mutate(
    Matching = case_when(
      Matching == "j" ~ "Matching",
      Matching == "f" ~ "Nonmatching"),
    RT_ms = as.numeric(RT_ms),
    RT_sec = RT_ms / 1000,
    ) %>%
  dplyr::mutate(
    Subjcet = as.numeric(Subject),
    Matching = factor(
      Matching, levels = c("Matching", "Nonmatching")
      ),
    Group = as.factor(Group),
    RT_ms = as.numeric(RT_ms),
    RT_sec = as.numeric(RT_sec),
    ACC = as.numeric(ACC),
    English_Identity = Origin_Identity,
    Standarlized_Identity = case_when(
      English_Identity == "Self" ~ "Self",
      English_Identity == "Friend" ~ "Close",
      English_Identity == "Stranger" ~ "Stranger",
    ),
    ) %>%
  dplyr::select(
    Subject, Shape, Matching, 
    Label_Identity, Origin_Identity, English_Identity, Standarlized_Identity, Group, RT_ms, RT_sec, ACC
    ) %>%
  dplyr::arrange(
    Subject
    )

names(df)[20] <- "Xu_2021_CP Exp 1"
summary(df[[20]])
write.csv(x = df[[20]], file = "../1_Clean_Data/Xu_2021_CP/Xu_2021_CP_Exp1_Clean.csv")
```

# Hu_2023  
## Experiment 1 (Identity = 2)
"Self", "Stranger"    →   "Self","Stranger"
```{r Paper s2 Experiment 1}
df[[21]] <- read.csv(
  "../2_Raw_Data/Hu_2023/Hu_2023_Exp1_raw.csv"
  ) %>%
  dplyr::filter(
    #BlockList.Sample != "",
    Session != 1,
    !(Subject %in% c(6205, 6209, 6223)),
  ) %>%
  dplyr::select(
    Subject = Subject,
    Age = Age,
    Handedness = Handedness,
    Gender = Sex,
    Shape = Target,
    Label = Label,
    Morality = morality,
    Label_Identity = identity,
    Matching = CorrectAnswer,
    Origin_Identity = Shape,
    RT = Target.RT,
    ACC = Target.ACC,
    Block = BlockList.Sample,
    Trial = SubTrial,
    Trial_Type = PracList.Sample,
  ) %>%
  dplyr::mutate(
    Matching = case_when(
      Matching == "m" ~ "Matching",
      Matching == "k" ~ "Nonmatching"
    ),
    Label_Identity = case_when(
      Label_Identity == "self" ~ "Self",
      Label_Identity == "other" ~ "Stranger"
    ),
    
    Origin_Identity = case_when(
      Origin_Identity == "Goodother" ~ "Stranger",
      Origin_Identity == "Normalother" ~ "Stranger",
      Origin_Identity == "Badother" ~ "Stranger",
      
      Origin_Identity == "Goodself" ~ "Self",
      Origin_Identity == "Normalself" ~ "Self",
      Origin_Identity == "Badself" ~ "Self",
    ),
    English_Identity = Origin_Identity,
    Standarlized_Identity = case_when(
      English_Identity == "Self" ~ "Self",
      English_Identity == "Stranger" ~ "Stranger",
    ),
    Trial_Type = case_when(
      Trial_Type == "1" ~ "Practice",
      TRUE ~ "Formal",
    ),
    RT_ms = as.numeric(RT),
    RT_sec = RT_ms / 1000,
  ) %>%
  dplyr::mutate(
    Subjcet = as.numeric(Subject),
    Matching = factor(
      Matching, levels = c("Matching", "Nonmatching")
    ),
    RT_ms = as.numeric(RT_ms),
    RT_sec = as.numeric(RT_sec),
    ACC = as.numeric(ACC),
  ) %>%
  dplyr::select(
    Subject, Age, Gender, Handedness, 
    Block, Trial, Trial_Type, Shape, Label, Morality, Matching, 
    Label_Identity, Origin_Identity, English_Identity, Standarlized_Identity, RT_ms, RT_sec, ACC
  ) %>%
  dplyr::arrange(
    Subject, Block, Trial
  )

names(df)[21] <- "Hu_2023_Exp1"
summary(df[[21]])
write.csv(x = df[[21]], file = "../1_Clean_Data/Hu_2023/Hu_2023_Exp1_Clean.csv")
```

# Constable_2019_EPHPP
## Experiment 1 (Identity = 4)
"Self", "We", "They","You"    →   "Self","Group-Self","Stranger","Group-Stranger"
```{r Paper p5 Experiment 1}
df[[22]] <- read.csv(
  "../2_Raw_Data/Constable_2019_EPHPP/Exp1/Constable_2019_EPHPP_Exp1_raw.csv"
  ) %>%
  dplyr::filter(
    Training.Experiment == "EXPERIMENT"
  ) %>%
  dplyr::select(
    Subject = Participant.Number,
    Block = Block,
    Trial = trialinBlock,
    Gender = Gender,
    Age = Age,
    Handedness = Handedness,
    First_Language = First.Language,
    Matching = Condition,
    Origin_Identity = Shape,
    Label_Identity = Label,
    Phase = Training.Experiment,
    Shape = Shape,
    Label = Label, 
    ShapeLoc = ShapeLoc,
    Response = resp,
    RT_sec = rt,
    ACC = corr,
  ) %>%
  dplyr::mutate(
    ACC = as.numeric(ACC),
    RT_sec = as.numeric(RT_sec),
    RT_ms = RT_sec * 1000,
    RT_ms = as.numeric(RT_ms),
    English_Identity = case_when(
      Origin_Identity == "Self" ~ "Individual_Self",
      Origin_Identity == "We" ~ "Group-Self",
      Origin_Identity == "They" ~ "Group-Stranger",
      Origin_Identity == "You" ~ "Individual_Stranger",
    ),
    Standarlized_Identity = case_when(
      English_Identity == "Individual_Self" ~ "Self",
      English_Identity == "Group-Self" ~ "Self",
      English_Identity == "Group-Stranger" ~ "Stranger",
      English_Identity == "Individual_Stranger" ~ "Stranger",
    ),
    Label_Identity = case_when(
      Label == "Self" ~ "Self",
      Label == "We" ~ "Self",
      Label == "They" ~ "Stranger",
      Label == "You" ~ "Stranger",
    ),
    Matching = case_when(
      Matching == "Match" ~ "Matching",
      Matching == "Mismatch" ~ "Nonmatching",
      )
  ) %>%
  dplyr::select(
    Subject, Age, Gender, Handedness, First_Language, 
    Block, Trial, Phase, Shape, Label, Matching, 
    Label_Identity, Origin_Identity, English_Identity, Standarlized_Identity, 
    ShapeLoc, Response, RT_ms, RT_sec, ACC
  ) %>%
  dplyr::arrange(
    Subject, Block, Trial
    )
names(df)[22] <- "Constable_2019_EPHPP_Exp1"
summary(df[[22]])
write.csv(x = df[[22]], file = "../1_Clean_Data/Constable_2019_EPHPP/Exp1/Constable_2019_EPHPP_Exp1_Clean.csv")
```

# Constable_2019_EPHPP
## Experiment 2 (Identity = 4)
"Self", "We", "They","You"    →   "Self","Group-Self","Stranger","Group-Stranger"
```{r Paper p5 Experiment 2}
df[[23]] <- read.csv(
  "../2_Raw_Data/Constable_2019_EPHPP/Exp2/Constable_2019_EPHPP_Exp2_raw.csv"
  ) %>%
  dplyr::filter(
    Training.Experiment == "EXPERIMENT"
  ) %>%
  dplyr::select(
    Subject = Participant.Number,
    Block = Block,
    Trial = trialinBlock,
    Gender = Gender,
    Age = Age,
    Handedness = Handedness,
    First_Language = First.Language,
    Matching = Condition,
    Origin_Identity = Shape,
    Phase = Training.Experiment,
    Shape = Shape,
    Label = Label, 
    WeShape = WeShape,
    SelfShape = SelfShape,
    TheyShape = TheyShape,
    AloneShape = AloneShape,
    ShapeLoc = ShapeLoc,
    Response = resp,
    RT_sec = rt,
    ACC = corr,
  ) %>%
  dplyr::mutate(
    ACC = as.numeric(ACC),
    RT_sec = as.numeric(RT_sec),
    RT_ms = RT_sec * 1000,
    RT_ms = as.numeric(RT_ms),
    English_Identity = case_when(
      Origin_Identity == "Self" ~ "Individual_Self",
      Origin_Identity == "We" ~ "Group-Self",
      Origin_Identity == "They" ~ "Group-Stranger",
      Origin_Identity == "You" ~ "Individual_Stranger",
    ),
    Standarlized_Identity = case_when(
      English_Identity == "Individual_Self" ~ "Self",
      English_Identity == "Group-Self" ~ "Self",
      English_Identity == "Group-Stranger" ~ "Stranger",
      English_Identity == "Individual_Stranger" ~ "Stranger",
    ),
    Label_Identity = case_when(
      Label == "Self" ~ "Self",
      Label == "We" ~ "Self",
      Label == "They" ~ "Stranger",
      Label == "You" ~ "Stranger",
    ),
    Matching = case_when(
      Matching == "Match" ~ "Matching",
      Matching == "Mismatch" ~ "Nonmatching",
      )
  ) %>%
  dplyr::select(
    Subject, Age, Gender, Handedness, First_Language, 
    Block, Trial, Phase, Shape, Label, Matching, 
    Origin_Identity, English_Identity, Standarlized_Identity, 
    ShapeLoc, Response, RT_ms, RT_sec, ACC
  ) %>%
  dplyr::arrange(
    Subject, Block, Trial
    )

names(df)[23] <- "Constable_2019_EPHPP_Exp2"
summary(df[[23]])
write.csv(x = df[[23]], file = "../1_Clean_Data/Constable_2019_EPHPP/Exp2/Constable_2019_EPHPP_Exp2_Clean.csv")
```

# Constable_2019_EPHPP
## Experiment 3 (Identity = 4)
"Self", "We", "They","Alone"    →   "Self","Group-Self","Stranger","Group-Stranger"
```{r Paper p5 Experiment 3}
df[[24]] <- read.csv(
  "../2_Raw_Data/Constable_2019_EPHPP/Exp3/Constable_2019_EPHPP_Exp3_raw.csv"
  ) %>%
  dplyr::filter(
    Training.Experiment == "EXPERIMENT"
  ) %>%
  dplyr::select(
    Subject = Participant.Number,
    Block = Block,
    Trial = trialinBlock,
    Gender = Gender,
    Age = Age,
    Handedness = Handedness,
    First_Language = First.Language,
    Matching = Condition,
    Origin_Identity = Label,
    Phase = Training.Experiment,
    Shape = Shape,
    Label = Label, 
    WeShape = WeShape,
    SelfShape = SelfShape,
    TheyShape = TheyShape,
    AloneShape = AloneShape,
    ShapeLoc = ShapeLoc,
    Response = resp,
    RT_sec = rt,
    ACC = corr,
  ) %>%
  dplyr::mutate(
    ACC = as.numeric(ACC),
    RT_sec = as.numeric(RT_sec),
    RT_ms = RT_sec * 1000,
    RT_ms = as.numeric(RT_ms),
    English_Identity = case_when(
      Origin_Identity == "Self" ~ "Individual_Self",
      Origin_Identity == "We" ~ "Group-Self",
      Origin_Identity == "They" ~ "Group-Stranger",
      Origin_Identity == "You" ~ "Individual_Stranger",
    ),
    Standarlized_Identity = case_when(
      English_Identity == "Individual_Self" ~ "Self",
      English_Identity == "Group-Self" ~ "Self",
      English_Identity == "Group-Stranger" ~ "Stranger",
      English_Identity == "Individual_Stranger" ~ "Stranger",
    ),
    Label_Identity = case_when(
      Label == "Self" ~ "Self",
      Label == "We" ~ "Self",
      Label == "They" ~ "Stranger",
      Label == "You" ~ "Stranger",
    ),
    Matching = case_when(
      Matching == "Match" ~ "Matching",
      Matching == "Mismatch" ~ "Nonmatching",
      )
  ) %>%
  dplyr::select(
    Subject, Age, Gender, Handedness, First_Language, 
    Block, Trial, Phase, Shape, Label, Matching, 
    Label_Identity, Origin_Identity, English_Identity, Standarlized_Identity, 
    ShapeLoc, Response, RT_ms, RT_sec, ACC
  ) %>%
  dplyr::arrange(
    Subject, Block, Trial
    )

names(df)[24] <- "Constable_2019_EPHPP_Exp3"
summary(df[[24]])
write.csv(x = df[[24]], file = "../1_Clean_Data/Constable_2019_EPHPP/Exp3/Constable_2019_EPHPP_Exp3_Clean.csv")
```

# Constable_2019_EPHPP
## Experiment 4 (Identity = 5)
"Self", "We", "They","Alone"    →   "Self","Group-Self","Stranger","Group-Stranger"
```{r Paper p5 Experiment 4}
df[[25]] <- read.csv(
  "../2_Raw_Data/Constable_2019_EPHPP/Exp4/Constable_2019_EPHPP_Exp4_raw.csv"
  ) %>%
  dplyr::select(
    Subject = Pair.Number,
    Block = Block,
    Trial = trialinblock,
    P1Age = P1Age,
    P2Age = P2Age,
    Matching = Condition,
    Origin_Identity = Label,
    Shape = Shape,
    Label = Label, 
    ShapeLoc = ShapeLoc,
    Response = resp,
    RT_sec = rt,
    ACC = corr,
  ) %>%
  dplyr::mutate(
    ACC = as.numeric(ACC),
    RT_sec = as.numeric(RT_sec),
    RT_ms = RT_sec * 1000,
    RT_ms = as.numeric(RT_ms),
    English_Identity = case_when(
      Origin_Identity == "Person1" ~ "Individual_Self",
      Origin_Identity == "Person2" ~ "Individual_Self",
      Origin_Identity == "Team" ~ "Group-Self",
      Origin_Identity == "StrangerTeam" ~ "Group-Stranger",
      Origin_Identity == "Stranger" ~ "Individual_Stranger",
    ),
    Standarlized_Identity = case_when(
      English_Identity == "Individual_Self" ~ "Self",
      English_Identity == "Group-Self" ~ "Self",
      English_Identity == "Group-Stranger" ~ "Stranger",
      English_Identity == "Individual_Stranger" ~ "Stranger",
    ),
    Label_Identity = case_when(
      Label == "Self" ~ "Self",
      Label == "We" ~ "Self",
      Label == "They" ~ "Stranger",
      Label == "You" ~ "Stranger",
    ),
    Matching = case_when(
      Matching == "Match" ~ "Matching",
      Matching == "Mismatch" ~ "Nonmatching",
      )
  ) %>%
  dplyr::select(
    Subject, P1Age, P2Age, 
    Block, Trial, Shape, Label, Matching, 
    Label_Identity, Origin_Identity, English_Identity, Standarlized_Identity, 
    ShapeLoc, Response, RT_ms, RT_sec, ACC
  ) %>%
  dplyr::arrange(
    Subject, Block, Trial
    )
names(df)[25] <- "Constable_2019_EPHPP_Exp4"
summary(df[[25]])
write.csv(x = df[[25]], file = "../1_Clean_Data/Constable_2019_EPHPP/Exp4/Constable_2019_EPHPP_Exp4_Clean.csv")
```

# Vicovaro_2022_EPHPP
## Experiment 1 (Identity = 2)
"Self", "Stranger"    →   "Self","Stranger" (No trial message) (No Origin Shape and Label)
```{r Paper t6 Experiment 1}
df[[26]] <- read.csv(
  "../2_Raw_Data/Vicovaro_2022_EPHPP/Vicovaro_2022_EPHPP_Exp1_raw.csv"
  ) %>%
  dplyr::select(
    Subject = participant_id,
    Age = age,
    Handedness = handedness,
    Gender = sex,
    Response = responseKey,
    Symmetry = block,
    Matching = match,
    Origin_Identity = shape,
    RT_sec = respRt,
    ACC = respCorr,
  ) %>%
  dplyr::mutate(
    Symmetry = case_when(
      Symmetry == "selfS" ~ "Symmetry",
      Symmetry == "selfA" ~ "Asymmetry"
    ),
    English_Identity = case_when(
      Origin_Identity == "self-related" ~ "Self",
      Origin_Identity == "stranger-related" ~ "Stranger"
    ),
    Standarlized_Identity = English_Identity,
    Matching = case_when(
      Matching == "yes" ~ "Matching",
      Matching == "no" ~ "Nonmatching",
    ),
    ACC = case_when(
      ACC == 1 ~ 1,
      ACC == 0 ~ 0,
      ACC == "missed" ~ NA
    ),
    RT_sec = as.numeric(RT_sec),
    RT_ms = RT_sec * 1000
  ) %>%
  dplyr::mutate(
    Subject = as.numeric(Subject),
    Matching = factor(
      Matching, levels = c("Matching", "Nonmatching")
    ),
    RT_ms = as.numeric(RT_ms),
    RT_sec = as.numeric(RT_sec),
    ACC = as.numeric(ACC),
  ) %>%
  dplyr::select(
    Subject, Age, Handedness, Gender, Response, Symmetry, 
    Matching, Origin_Identity, English_Identity, Standarlized_Identity, 
    RT_ms, RT_sec, ACC
  ) %>%
  dplyr::arrange(
    Subject
  )

names(df)[26] <- "Vicovaro_2022_EPHPP_Exp1"
summary(df[[26]])
write.csv(x = df[[26]], file = "../1_Clean_Data/Vicovaro_2022_EPHPP/Vicovaro_2022_EPHPP_Exp1_Clean.csv")
```

# Vicovaro_2022_EPHPP
## Experiment 2 (Identity = 2)
"Self", "Stranger"    →   "Self","Stranger" (No trial message) (No Origin Shape and Label)
```{r Paper t6 Experiment 2}
temp <- read.csv(
  "../2_Raw_Data/Vicovaro_2022_EPHPP/Vicovaro_2022_EPHPP_Exp2_raw.csv"
  ) %>%
  dplyr::filter(block == "selfS") %>%
  dplyr::select(
    Subject = participant_id,
    Age = age,
    Handedness = handedness,
    Gender = sex,
    Response = responseKey,
    Symmetry = block,
    Matching = match,
    Origin_Identity = shape,
    RT_sec = respRt,
    ACC = respCorr,
  ) %>%
  dplyr::mutate(
    Symmetry = dplyr::case_when(
      Symmetry == "selfS" ~ "Symmetry",
      Symmetry == "selfA" ~ "Asymmetry"
    ),
    English_Identity = case_when(
      Origin_Identity == "self-related" ~ "Self",
      Origin_Identity == "stranger-related" ~ "Stranger"
    ),
    Standarlized_Identity = English_Identity,
    Matching = case_when(
      Matching == "yes" ~ "Matching",
      Matching == "no" ~ "Nonmatching",
    ),
    ACC = case_when(
      ACC == 1 ~ 1,
      ACC == 0 ~ 0,
      ACC == "missed" ~ NA
    ),
    RT_sec = as.numeric(RT_sec),
    RT_ms = RT_sec * 1000,
    Age = as.numeric(Age)
  ) 

Subject_ID <- temp %>% # nolint
  dplyr::group_by(
    Subject
  ) %>%
  dplyr::summarise(
    count = n()
  ) %>%
  dplyr::mutate(
    Subject_ID = row_number()
  ) %>%
  dplyr::select(
    Subject, Subject_ID
  )


df[[27]] <- temp %>%
  dplyr::left_join(
    Subject_ID,
    by = "Subject"
  ) %>%
  dplyr::mutate(
    Subject = as.numeric(Subject_ID),
    Matching = factor(
      Matching, levels = c("Matching", "Nonmatching")
    ),
    RT_ms = as.numeric(RT_ms),
    RT_sec = as.numeric(RT_sec),
    ACC = as.numeric(ACC),
  ) %>%
  dplyr::select(
    Subject, Age, Handedness, Gender, Response, 
    Symmetry, Matching, Origin_Identity, English_Identity, Standarlized_Identity, 
    RT_ms, RT_sec, ACC
  ) %>%
  dplyr::arrange(
    Subject
  )
names(df)[27] <- "Vicovaro_2022_EPHPP_Exp2"
summary(df[[27]])
write.csv(x = df[[27]], file = "../1_Clean_Data/Vicovaro_2022_EPHPP/Vicovaro_2022_EPHPP_Exp2_Clean.csv")
rm(Subject_ID,temp)
```

# Perrykkad_2022_BMC
## Experiment 1 (Identity = 3)
"Self", "Friend", "Stranger"    →   "Self","Close","Stranger" (No Trial message)
```{r Paper t7 Experiment 1}
df[[28]] <- read.csv(
  "../2_Raw_Data/Perrykkad_2022_BMC/Perrykkad_2022_BMC_Exp1_raw.csv"
  ) %>%
  dplyr::filter(
    blockcode == "matchingStage",
  ) %>%  
  dplyr::select(
    Subject = Subject,
    Block_Raw = blocknum,
    trialnum = trialnum,
    Origin_Identity = shapeCategory,
    Shape = shapeImage,
    Label = text,
    Response = response,
    SelfShape = selfShape,
    FriendShape = friendShape,
    StrangerShape = strangerShape,
    Matching = matchCondition,
    RT_ms = latency,
    ACC = correct,
    ) %>%
  dplyr::mutate(
    Matching = case_when(
      Matching == "match" ~ "Matching",
      Matching == "mismatch" ~ "Nonmatching"),
    RT_ms = as.numeric(RT_ms),
    RT_sec = RT_ms / 1000,
    Trial = trialnum / 2,
    Block = Block_Raw - 1,
    English_Identity = case_when(
      Origin_Identity == "friend" ~ "Friend",
      Origin_Identity == "stranger" ~ "Stranger",
      Origin_Identity == "self" ~ "Self",
    ),
    Standarlized_Identity = case_when(
      English_Identity == "Friend" ~ "Close",
      English_Identity == "Stranger" ~ "Stranger",
      English_Identity == "Self" ~ "Self",
    ),
    Label_Identity = case_when(
      Origin_Identity == "FRIEND" ~ "Friend",
      Origin_Identity == "STRANGER" ~ "Stranger",
      Origin_Identity == "YOU" ~ "Self",
    ),
    ) %>%
  dplyr::mutate(
    Subjcet = as.numeric(Subject),
    Matching = factor(
      Matching, levels = c("Matching", "Nonmatching")
      ),
    RT_ms = as.numeric(RT_ms),
    RT_sec = as.numeric(RT_sec),
    ACC = as.numeric(ACC),
    ) %>%
  dplyr::select(
    Subject, Block, Trial, Matching, Shape, Label, Response,  
    Label_Identity, Origin_Identity, English_Identity, Standarlized_Identity, RT_ms, RT_sec, ACC
    ) %>%
  dplyr::arrange(
    Subject, Block, Trial
    )

names(df)[28] <- "Perrykkad_2022_BMC_Exp1"
summary(df[[28]])
write.csv(x = df[[28]], file = "../1_Clean_Data/Perrykkad_2022_BMC/Perrykkad_2022_BMC_Exp1_Clean.csv")
```

# Hu_2020_CP
## Experiment 1 (Identity = 2)
"Self", "Other"   →   "Self","Stranger"
```{r Paper p20 Experiment 1}
df[[29]] <- read.csv(
  "../2_Raw_Data/Hu_2020_CP/Hu_2020_CP_Exp1_raw.csv"
  ) %>%
  dplyr::select(
    Subject = Subject,
    Block = Block,
    Bin = Bin,
    Trial = Trial,
    Age = Age,
    Gender = Sex,
    Handedness = Hand,
    Origin_Identity = Identity,
    Morality = Morality,
    Shape = Shape,
    Label = Label,
    Bin = Bin,
    Response = Resp,
    Matching = Match,
    RT_sec = RT,
    ACC = ACC,
    ) %>%
  dplyr::mutate(
    Matching = case_when(
      Matching == "match" ~ "Matching",
      Matching == "mismatch" ~ "Nonmatching"),
    RT_sec = as.numeric(RT_sec),
    RT_ms = RT_sec * 1000,
    ) %>%
  dplyr::mutate(
    Subjcet = as.numeric(Subject),
    Matching = factor(
      Matching, levels = c("Matching", "Nonmatching")
      ),
    RT_ms = as.numeric(RT_ms),
    RT_sec = as.numeric(RT_sec),
    ACC = as.numeric(ACC),
    English_Identity = Origin_Identity,
    Standarlized_Identity = case_when(
      English_Identity == "Other" ~ "Stranger",
      English_Identity == "Self" ~ "Self",
    ),
    Label_Identity = case_when(
      Label == "immoralOther" ~ "Stranger",
      Label == "moralOther" ~ "Stranger",
      Label == "immoralSelf" ~ "Self",
      Label == "moralSelf" ~ "Self",
    ),
    ) %>%
  dplyr::select(
    Subject, Block, Bin, Trial,
    Age, Gender, Handedness,
    Shape, Label,  Matching, 
    Origin_Identity, English_Identity, Standarlized_Identity, Morality,
    Response, Bin, RT_ms, RT_sec, ACC
    ) %>%
  dplyr::arrange(
    Subject, Block, Bin, Trial
    )

names(df)[29] <- "Hu_2020_CP_Exp1"
summary(df[[29]])
write.csv(x = df[[29]], file = "../1_Clean_Data/Hu_2020_CP/Hu_2020_CP_Exp1_Clean.csv")
```

# Wozniak_2022_PR
## Experiment 1 (Identity = 3)
"Self", "Friend", "None"    →   "Self","Close","Non_Person" (No  trial message) (No Label)
```{r Paper t9 Experiment 1}
###############################Save Raw Data####################################
# 获取文件列表
file_list <- list.files(
  path = "../2_Raw_Data/Wozniak_2022_PR/Data - Experiment 1/",
  pattern = "^SelfPriorExp_3.*\\.dat$",
  full.names = TRUE
)

# 读取dat文件并存入list中
data_list <- lapply(file_list, read.table, header = FALSE, sep = " ")

combined_data <- do.call(rbind, data_list)

write.csv(
  x = combined_data, 
  file = "../2_Raw_Data/Wozniak_2022_PR/Wozniak_2022_PR_Exp1_raw.csv",
  row.names = FALSE
)

rm(file_list, data_list, combined_data)
```

```{r Paper t9 Experiment 1}
##################################Clean Data####################################
df[[30]] <- read.csv("../2_Raw_Data/Wozniak_2022_PR/Wozniak_2022_PR_Exp1_raw.csv") %>%
  dplyr::select(
    Subject = V1,
    Gender = V2,
    Shape = V7,
    Label1 = V10,
    Label2 = V11,
    Label3 = V12,
    Matching = V14,
    Response = V5,
    ACC = V15,
    RT_ms = V16,
  ) %>%
  dplyr::mutate(
    Shape = case_when(
      Shape == "shape1.jpg" ~ Label1,
      Shape == "shape2.jpg" ~ Label2,
      Shape == "shape3.jpg" ~ Label3,
    ),
    Origin_Identity = case_when(
      Shape == "You" ~ "Self",
      Shape == "none" ~ "None",
      TRUE ~ "Friend"
    ),
    Matching = case_when(
      Matching == 1 ~ "Matching",
      Matching == 2 ~ "Nonmatching"),
    RT_ms = as.numeric(RT_ms),
    RT_sec = RT_ms / 1000,
    English_Identity = Origin_Identity,
    Standarlized_Identity = case_when(
      English_Identity == "Friend" ~ "Close",
      English_Identity == "None" ~ "NonPerson",
      English_Identity == "Self" ~ "Self",
    ),
  ) %>%
  dplyr::mutate(
    Subject = as.numeric(Subject),
    Matching = factor(
      Matching, levels = c("Matching", "Nonmatching")
    ),
    RT_ms = as.numeric(RT_ms),
    RT_sec = as.numeric(RT_sec),
    ACC = as.numeric(ACC),
  ) %>%
  dplyr::select(
    Subject, Gender, 
    Shape, Label1, Label2, Label3, Origin_Identity, English_Identity, Standarlized_Identity,  
    Matching, Response, RT_ms, RT_sec, ACC
  ) %>%
  dplyr::arrange(
    Subject
  )

names(df)[30] <- "Wozniak_2022_PR_Exp 1"
summary(df[[30]])
write.csv(x = df[[30]], file = "../1_Clean_Data/Wozniak_2022_PR/Wozniak_2022_PR_Exp1_Clean.csv")
```

# Wozniak_2022_PR
## Experiment 2 (Identity = 3)
"Self", "Friend", "None"    →   "Self","Close","Non_Person" (No  trial message)(No Label)
```{r Paper t9 Experiment 2}
###############################Save Raw Data####################################
# 获取文件列表
file_list <- list.files(
  path = "../2_Raw_Data/Wozniak_2022_PR/Data - Experiment 2/",
  pattern = "^SelfPriorExp_1.*\\.dat$",
  full.names = TRUE
)

# 读取dat文件并存入list中
data_list <- lapply(file_list, read.table, header = FALSE, sep = " ")

combined_data <- do.call(rbind, data_list)

write.csv(
  x = combined_data, 
  file = "../2_Raw_Data/Wozniak_2022_PR/Wozniak_2022_PR_Exp2_raw.csv",
  row.names = FALSE
)

rm(file_list, data_list, combined_data)
```

```{r Paper t9 Experiment 2}
##################################Clean Data####################################
df[[31]] <- read.csv("../2_Raw_Data/Wozniak_2022_PR/Wozniak_2022_PR_Exp2_raw.csv") %>%
  dplyr::select(
    Subject = V1,
    Gender = V2,
    Shape = V7,
    Label1 = V10,
    Label2 = V11,
    Label3 = V12,
    Matching = V14,
    Response = V5,
    ACC = V15,
    RT_ms = V16,
  ) %>%
  dplyr::mutate(
    Shape = case_when(
      Shape == "shape1.jpg" ~ Label1,
      Shape == "shape2.jpg" ~ Label2,
      Shape == "shape3.jpg" ~ Label3,
    ),
    Origin_Identity = case_when(
      Shape == "You" ~ "Self",
      Shape == "none" ~ "None",
      TRUE ~ "Friend"
    ),
    Matching = case_when(
      Matching == 1 ~ "Matching",
      Matching == 2 ~ "Nonmatching"),
    RT_ms = as.numeric(RT_ms),
    RT_sec = RT_ms / 1000,
    English_Identity = Origin_Identity,
    Standarlized_Identity = case_when(
      English_Identity == "Friend" ~ "Close",
      English_Identity == "None" ~ "NonPerson",
      English_Identity == "Self" ~ "Self",
    ),
  ) %>%
  dplyr::mutate(
    Subject = as.numeric(Subject),
    Matching = factor(
      Matching, levels = c("Matching", "Nonmatching")
    ),
    RT_ms = as.numeric(RT_ms),
    RT_sec = as.numeric(RT_sec),
    ACC = as.numeric(ACC),
  ) %>%
  dplyr::select(
    Subject, Gender, 
    Shape, Label1, Label2, Label3, 
    Origin_Identity, English_Identity, Standarlized_Identity,  
    Matching, Response, RT_ms, RT_sec, ACC
  ) %>%
  dplyr::mutate(
    RT_sec = round(RT_sec, 3),
    RT_ms = round(RT_ms, 0)
  ) %>%
  dplyr::arrange(
    Subject
  )

names(df)[31] <- "Wozniak_2022_PR_Exp 2"
summary(df[[31]])
write.csv(x = df[[31]], file = "../1_Clean_Data/Wozniak_2022_PR/Wozniak_2022_PR_Exp2_Clean.csv")
```

# Wozniak_2022_PR
## Experiment 3 (Identity = 3)
"Self", "Friend", "None"    →   "Self","Close","Non_Person" (No  trial message)(No Label)
```{r Paper t9 Experiment 3}
###############################Save Raw Data####################################
# 获取文件列表
file_list <- list.files(
  path = "../2_Raw_Data/Wozniak_2022_PR/Data - Experiment 3/",
  pattern = "^SelfPriorExp_2.*\\.dat$",
  full.names = TRUE
)

# 读取dat文件并存入list中
data_list <- lapply(file_list, read.table, header = FALSE, sep = " ")

combined_data <- do.call(rbind, data_list)

write.csv(
  x = combined_data, 
  file = "../2_Raw_Data/Wozniak_2022_PR/Wozniak_2022_PR_Exp3_raw.csv",
  row.names = FALSE
)

rm(file_list, data_list, combined_data)
```

```{r Paper t9 Experiment 3}
##################################Clean Data####################################
df[[32]] <- read.csv("../2_Raw_Data/Wozniak_2022_PR/Wozniak_2022_PR_Exp3_raw.csv") %>%
  dplyr::select(
    Subject = V1,
    Gender = V2,
    Shape = V7,
    Label1 = V10,
    Label2 = V11,
    Label3 = V12,
    Matching = V14,
    Response = V5,
    ACC = V15,
    RT_ms = V16,
  ) %>%
  dplyr::mutate(
    Shape = case_when(
      Shape == "shape1.jpg" ~ Label1,
      Shape == "shape2.jpg" ~ Label2,
      Shape == "shape3.jpg" ~ Label3,
    ),
    Origin_Identity = case_when(
      Shape == "You" ~ "Self",
      Shape == "none" ~ "None",
      TRUE ~ "Friend"
    ),
    Matching = case_when(
      Matching == 1 ~ "Matching",
      Matching == 2 ~ "Nonmatching"),
    RT_ms = as.numeric(RT_ms),
    RT_sec = RT_ms / 1000,
    English_Identity = Origin_Identity,
    Standarlized_Identity = case_when(
      English_Identity == "Friend" ~ "Close",
      English_Identity == "None" ~ "NonPerson",
      English_Identity == "Self" ~ "Self",
    ),
  ) %>%
  dplyr::mutate(
    Subject = as.numeric(Subject),
    Matching = factor(
      Matching, levels = c("Matching", "Nonmatching")
    ),
    RT_ms = as.numeric(RT_ms),
    RT_sec = as.numeric(RT_sec),
    ACC = as.numeric(ACC),
  ) %>%
  dplyr::select(
    Subject, Gender, 
    Shape, Label1, Label2, Label3, 
    Origin_Identity, English_Identity, Standarlized_Identity,  
    Matching, Response, RT_ms, RT_sec, ACC
  ) %>%
  dplyr::arrange(
    Subject
  )

names(df)[32] <- "Wozniak_2022_PR_Exp 3"
summary(df[[32]])
write.csv(x = df[[32]], file = "../1_Clean_Data/Wozniak_2022_PR/Wozniak_2022_PR_Exp3_Clean.csv")
```

# Haciahmet_2023_Psychophysiology
## Experiment 1 (Identity = 2)
"Self", "Stranger"    →   "Self","Stranger"
```{r Paper t1 Experiment 1}
df[[33]] <- read.csv(
  "../2_Raw_Data/Haciahmet_2023_Psy/Haciahmet_2023_Psy_Exp1_raw.csv"
  ) %>%
  dplyr::filter(Phase == 1,
  ) %>%
  dplyr::select(
    Subject = Subject,
    Block = Trial,
    Trial = SubTrial,
    Trial_type = Running.SubTrial.,
    Age = Alter,
    Gender = Geschlecht,
    Handedness = Hand,
    Origin_Identity = Target,
    Shape = TargetImage,
    Label = LabelText,
    Matching = Condition,
    Response = WaitResponse.RESP,
    RT_ms = WaitResponse.RT,
    ACC = WaitResponse.ACC,
    ) %>%
  dplyr::mutate(
    Shape = case_when(
      Shape == ".\\Stimuli\\circle.png" ~ "circle.png",
      Shape == ".\\Stimuli\\triangle.png" ~ "triangle.png"
    ),
    Matching = case_when(
      Matching == 1 ~ "Matching",
      Matching == 2 ~ "Nonmatching"
    ),
    Origin_Identity = case_when(
      Origin_Identity == 1 ~ "Self",
      Origin_Identity == 2 ~ "Stranger"
    ),
    English_Identity = Origin_Identity,
    Standarlized_Identity = case_when(
      English_Identity == "Stranger" ~ "Stranger",
      English_Identity == "Self" ~ "Self",
    ),
    ) %>%
  dplyr::mutate(
    as.numeric(as.character(RT_ms)),
    RT_sec = RT_ms / 1000
    ) %>%
  dplyr::select(
    Subject, Block, Trial, Trial_type, Age, Gender, Handedness,
    Shape, Label, Matching, 
    Origin_Identity, English_Identity, Standarlized_Identity,
    Response, RT_ms, RT_sec, ACC
    ) %>%
  dplyr::arrange(
    Subject, Block, Trial
    )

names(df)[33] <- "Haciahmet_2023_Psy"
summary(df[[33]])
write.csv(x = df[[33]], file = "../1_Clean_Data/Haciahmet_2023_Psy/Haciahmet_2023_Psy_Exp1_Clean.csv")
```

# Sui_2023_CC
## Experiment 1 (Identity = 3)
"Self", "Friend", "Stranger"    →   "Self","Close","Stranger" (No  trial message) (No Shape and Label)
```{r Paper t18 Experiment 1}
df[[34]] <- read.csv(
  "../2_Raw_Data/Sui_2023_CC/Sui_2023_CC_Exp1_raw.csv"
  ) %>%
  dplyr::select(
    Subject = subj_idx,
    Origin_Identity = person,
    Stim = stim,
    Response = response,
    Matching = match,
    RT_sec = rt,
    ACC = accuracy,
    ) %>%
  dplyr::mutate(
    Matching = case_when(
      Matching == "match" ~ "Matching",
      Matching == "mismatch" ~ "Nonmatching"),
    RT_sec = as.numeric(RT_sec),
    RT_ms = RT_sec * 1000,
    ) %>%
  dplyr::mutate(
    Subjcet = as.numeric(Subject),
    Matching = factor(
      Matching, levels = c("Matching", "Nonmatching")
      ),
    RT_ms = as.numeric(RT_ms),
    RT_sec = as.numeric(RT_sec),
    ACC = as.numeric(ACC),
    English_Identity = Origin_Identity,
    Standarlized_Identity = case_when(
      English_Identity == "Self" ~ "Self",
      English_Identity == "Friend" ~ "Close",
      English_Identity == "Stranger" ~ "Stranger",
    ),
    ) %>%
  dplyr::select(
    Subject,
    Stim, Matching, 
    Origin_Identity, English_Identity, Standarlized_Identity,
    Response, RT_ms, RT_sec, ACC
    ) %>%
  dplyr::arrange(
    Subject,
    )

names(df)[34] <- "Sui_2023_CC_Exp1"
summary(df[[34]])
write.csv(x = df[[34]], file = "../1_Clean_Data/Sui_2023_CC/Sui_2023_CC_Exp1_Clean.csv")
```

# Hobbs_2023_PM 
## Experiment 1 (Identity = 3)
"Self", "Friend", "Stranger"    →   "Self","Close","Stranger"(No trial message) (No Origin Shape and Label)
```{r Paper t2 Experiment 1}
temp <- read.csv(
  "../2_Raw_Data/Hobbs_2023_PM/Hobbs_2023_PM_Exp1_raw.csv"
  ) %>%
  dplyr::filter(
    Task == "Self",
  ) %>%
  dplyr::select(
    Subject = subject,
    Age = age,
    Gender = gender,
    Ethnicity = ethnicity,
    Employment_Status = employment_status,
    Education = education,
    Depression = depression,
    Treatment = treatment,
    Shape = Shape,
    Matching = Matching,
    Origin_Identity = stimuli,
    RT_ms = mean_rt_mult,
    RT_sec = trial_resp.rt,
    ACC = acc,
  ) %>%
  dplyr::mutate(
    Matching = case_when(
      Matching == 1 ~ "Matching",
      Matching == 0 ~ "Nonmatching"
    ))

Subject_ID <- temp %>% # nolint
  dplyr::group_by(
    Subject
  ) %>%
  dplyr::summarise(
    count = n()
  ) %>%
  dplyr::mutate(
    Subject_ID = row_number()
  ) %>%
  dplyr::select(
    Subject, Subject_ID
  )


df[[35]] <- temp %>%
  dplyr::left_join(
    Subject_ID,
    by = "Subject"
  ) %>%
  dplyr::mutate(
    Subject = Subject_ID
  ) %>%
  dplyr::mutate(
    Subject = as.numeric(Subject),
    Matching = factor(
      Matching, levels = c("Matching", "Nonmatching")
    ),
    English_Identity = Origin_Identity,
    Standarlized_Identity = case_when(
      English_Identity == "Self" ~ "Self",
      English_Identity == "Friend" ~ "Close",
      English_Identity == "Stranger" ~ "Stranger",
    ),
    RT_ms = as.numeric(RT_ms),
    RT_sec = as.numeric(RT_sec),
    ACC = as.numeric(ACC),
  ) %>%
  dplyr::select(
    Subject, Age, Gender, Ethnicity, Employment_Status, Education,Depression,
    Treatment,
    Shape, Matching, Origin_Identity, English_Identity, Standarlized_Identity, 
    RT_ms, RT_sec, ACC
  ) %>%
  dplyr::arrange(
    Subject
  )

rm(temp, Subject_ID)

names(df)[35] <- "Hobbs_2023_PM_Exp1"
summary(df[[35]])
write.csv(x = df[[35]], file = "../1_Clean_Data/Hobbs_2023_PM/Hobbs_2023_PM_Exp1_Clean.csv")
```

# Mcivor_2020_EJN 
## Experiment 1 (Identity = 2)
"Self", "Other"   →   "Self","Stranger" (Practice to be Continue）
```{r Paper p45 Experiment 1}
df[[36]] <- read.csv(
  "../2_Raw_Data/Mcivor_2020_EJN/Mcivor_2020_EJN_Exp1_raw.csv"
  ) %>%
  dplyr::filter(
    Running.SubTrial. == "Testphase",
  ) %>%
  dplyr::select(
    Subject = Subject,
    Block = Testphase.Cycle,
    Trial = Testphase.Sample,
    #Trial_Type = Running.SubTrial.,
    Age = Age,
    Handedness = Handedness,
    Gender = Sex,
    
    Happyshapeother = Happyshapeother,
    Happyshapeself = Happyshapeself,
    Neutralshapeother = Neutralshapeother,
    Neutralshapeself = Neutralshapeself,
    Sadshapeother = Sadshapeother,
    Sadshapeself = Sadshapeself,
    Othershape = Othershape,
    Selfshape = Selfshape,
    
    CellLabel = CellLabel,
    
    Emotiveshape = Emotiveshape,
    Shape = Emotiveshape,
    #Practice_Label = Label,
    Label = Label2,
    Label_Identity = Label2,
    
    Origin_Identity = Emotiveshape,
    Response = ITI2.RESP,
    Matching = CellLabel,
    RT_ms = ITI2.RT,
    ACC = ITI2.ACC,
    ) %>%
  dplyr::mutate(
    MatchingExtra = str_extract(CellLabel, "(?<=self|other)(match|nonmatch)"),
    # 将提取的匹配类型转换为"Matching"或"Nonmatching"
    Matching = case_when(
      MatchingExtra == "match" ~ "Matching",
      MatchingExtra == "nonmatch" ~ "Nonmatching",
      TRUE ~ "Nonmatching"
    ),
    RT_ms = as.numeric(RT_ms),
    RT_sec = RT_ms / 1000,
    #Label = ifelse(grepl("Learningphase1", Trial_Type), Practice_Label, Label_Identity)
    
  )%>%
  dplyr::rowwise() %>%
  dplyr::mutate(
    Origin_Identity = case_when(
      Emotiveshape == Happyshapeself ~ "Self",
      Emotiveshape == Neutralshapeself ~ "Self",
      Emotiveshape == Sadshapeself ~ "Self",
      
      Emotiveshape == Happyshapeother ~ "Other",
      Emotiveshape == Neutralshapeother ~ "Other",
      Emotiveshape == Sadshapeother ~ "Other",
      
      TRUE ~ NA_character_
    )
  ) %>%
  dplyr::ungroup()%>%
  
  dplyr::mutate(
    Subjcet = as.numeric(Subject),
    RT_ms = as.numeric(RT_ms),
    RT_sec = as.numeric(RT_sec),
    ACC = as.numeric(ACC),
    
    Emotion = case_when(
      Shape %in% Happyshapeother ~ "Happy",
      Shape %in% Happyshapeself ~ "Happy",
      Shape %in% Neutralshapeother ~ "Neutral",
      Shape %in% Neutralshapeself ~ "Neutral",
      Shape %in% Sadshapeother ~ "Sad",
      Shape %in% Sadshapeself ~ "Sad",
      TRUE ~ NA_character_
    ),
    
    # Origin_Identity = case_when(
    #   Shape %in% Happyshapeself | Shape %in% Neutralshapeself | Shape %in% Sadshapeself ~ "Self",
    #   Shape %in% Happyshapeother | Shape %in% Neutralshapeother | Shape %in% Sadshapeother ~ "Stranger",
    #   TRUE ~ NA_character_
    # ),
    English_Identity = Origin_Identity,
    Standarlized_Identity = case_when(
      English_Identity == "Self" ~ "Self",
      English_Identity == "Other" ~ "Stranger",
    ),          
    Label_Identity = case_when(
      Label_Identity == "Self" ~ "Self",
      Label_Identity == "Other" ~ "Stranger",
    ),
  
    ) %>%
  dplyr::select(
    Subject, Block, Trial, Age, Gender, Handedness,
    Shape, Label, Emotion, Label_Identity, Origin_Identity, English_Identity, Standarlized_Identity,
    Matching, Response, RT_ms, RT_sec, ACC
    ) %>%
  dplyr::arrange(
    Subject, Block, Trial
    )
names(df)[36] <- "Mcivor_2020_EJN_Exp1"
summary(df[[36]])
write.csv(x = df[[36]], file = "../1_Clean_Data/Mcivor_2020_EJN/Mcivor_2020_EJN_Exp1_Clean.csv")
```

# Liang_2022_HBM
## Experiment 1 (Identity = 3)
"Self", "Friend", "Stranger"    →   "Self","Close","Stranger" (No  trial message) (No Label message)
```{r Paper t3 Experiment 1 _ dlpfc}
df[[37]] <- read.csv(
  "../2_Raw_Data/Liang_2022_HBM/Liang_2022_HBM_Exp1_raw.csv"
  ) %>%
  dplyr::filter(
    group == "dlpfc"
  ) %>%
  dplyr::select(
    Subject = subj_idx,
    Age = age,
    Gender = gender,
    Shape = shape,
    Matching = match,
    Session = session,
    Origin_Identity = shape,
    Response = response,
    Phase = session,
    RT_sec = rt,
    ACC = acc,
  ) %>%
  dplyr::mutate(
    Origin_Identity = case_when(
      Origin_Identity == "self" ~ "Self",
      Origin_Identity == "friend" ~ "Friend",
      Origin_Identity == "stranger" ~ "Stranger",
    ),
    
    Matching = case_when(
      Matching == 1 ~ "Matching",
      Matching == 0 ~ "Nonmatching"
    ),
    RT_sec = as.numeric(RT_sec),
    RT_ms = RT_sec * 1000
  ) %>%
  dplyr::mutate(
    Subject = as.numeric(Subject),
    Matching = factor(
      Matching, levels = c("Matching", "Nonmatching")
    ),
    English_Identity = Origin_Identity,
    Standarlized_Identity = case_when(
      English_Identity == "Self" ~ "Self",
      English_Identity == "Friend" ~ "Close",
      English_Identity == "Stranger" ~ "Stranger",
    ),
    RT_ms = as.numeric(RT_ms),
    RT_sec = as.numeric(RT_sec),
    ACC = as.numeric(ACC),
  ) %>%
  dplyr::select(
    Subject, Age, Gender, Session, 
    Shape, Matching, Origin_Identity, English_Identity, Standarlized_Identity, Response, Phase, RT_ms, RT_sec, ACC
  ) %>%
  dplyr::arrange(
    Subject, Session, 
  )

names(df)[37] <- "Liang_2022_HBM_dlpfc"
summary(df[[37]])
write.csv(x = df[[37]], file = "../1_Clean_Data/Liang_2022_HBM/Liang_2022_HBM_Exp1.1_Clean.csv")
```

# Kolvoort_2020_HBM 
## Experiment 1 (Identity = 3)
"Self", "Friend", "Stranger"    →   "Self","Close","Stranger"
```{r Paper p34 Experiment 1}
df[[38]] <- read.csv(
  "../2_Raw_Data/Kolvoort_2020_HBM/Kolvoort_2020_HBM_Exp1_correctRT_raw.csv"
  ) %>%
  dplyr::select(
    Subject = subid,
    Block = block_index,
    Trial = trial_index,
    Age = age,
    Handedness = handedness,
    First_Language = firstlanguage,
    Education = completededucation,
    Countryself = countryself,
    Countryparents = countryparents,
    Shape = shape_cat,
    Label = label,
    Origin_Identity = label,
    Matching = matching,
    Response = respkeymap,
    RT_ms = reac_time,
    ACC = accuracy,
    Delay = delay1,
  ) %>%
  dplyr::mutate(
    Matching = case_when(
      Matching == 1 ~ "Matching",
      Matching == 0 ~ "Nonmatching"
    ),
    RT_ms = as.numeric(RT_ms),
    RT_sec = RT_ms / 1000,
    English_Identity = case_when(
      Origin_Identity == 1 ~ "Self",
      Origin_Identity == 2 ~ "Friend",
      Origin_Identity == 3 ~ "Stranger",
    ),
    Standarlized_Identity = case_when(
      English_Identity == "Self" ~ "Self",
      English_Identity == "Friend" ~ "Close",
      English_Identity == "Stranger" ~ "Stranger",
    ),
  ) %>%
  dplyr::mutate(
    Subject = as.numeric(Subject),
    Matching = factor(
      Matching, levels = c("Matching", "Nonmatching")
    ),
    RT_ms = as.numeric(RT_ms),
    RT_sec = as.numeric(RT_sec),
    ACC = as.numeric(ACC),
  ) %>%
  dplyr::select(
    Subject, Block, Trial, Age, Handedness, First_Language, Education, Countryself, Countryparents, 
    Shape, Label, Delay, Matching, Origin_Identity, English_Identity, Standarlized_Identity,
    Response, RT_ms, RT_sec, ACC
  ) %>%
  dplyr::arrange(
    Subject, Block, Trial
  )

names(df)[38] <- "Kolvoort_2020_HBM"
summary(df[[38]])
write.csv(x = df[[38]], file = "../1_Clean_Data/Kolvoort_2020_HBM/Kolvoort_2020_HBM_Exp1_Clean.csv")
```

# Liu_2023_CP
## Experiment 1 (Identity = 2)
"Self", "Stranger"    →   "Self","Stranger"
```{r Paper s1 Experiment 1}
df_Ps1_E1 <- read.csv(
  "../2_Raw_Data/Liu_2023_CP/Liu_2023_CP_Exp1_raw.csv"
  ) %>%
  dplyr::select(
    Subject = Participant.Public.ID,
    Trial = Trial.Number,
    Match = P_Orginal,
    Face = Model,
    Label = Label,
    Label_Identity = Label,
    Origin_Identity = P_Group,
    Response = Response,
    RT_ms = Reaction.Time,
    ACC = Correct,
  ) %>%
  dplyr::mutate(
    Matching = case_when(
      Match == "JA" ~ "Matching",
      Match == "NEIN" ~ "Nonmatching"
    ),
    Label_Identity == case_when(
      Label_Identity == "Me" ~ "Self",
      Label_Identity == "Stranger" ~ "Stranger",
    ),
    English_Identity = case_when(
      Origin_Identity == "User" ~ "Self",
      Origin_Identity == "Other" ~ "Stranger"
    ),
    Standarlized_Identity = case_when(
      English_Identity == "Self" ~ "Self",
      English_Identity == "Stranger" ~ "Stranger",
    ),
    RT_ms = as.numeric(RT_ms),
    RT_sec = RT_ms / 1000,
    ACC = as.numeric(ACC)
    )

df_Subject_ID <- df_Ps1_E1 %>% # nolint
  dplyr::group_by(
    Subject
  ) %>%
  dplyr::summarise(
    count = n()
  ) %>%
  dplyr::mutate(
    Subject_ID = row_number()
  ) %>%
  dplyr::select(
    Subject, Subject_ID
  )

df[[39]] <- df_Ps1_E1 %>%
  dplyr::left_join(
    df_Subject_ID,
    by = "Subject"
  ) %>%
  dplyr::mutate(
    Subject = Subject_ID
  ) %>%
  dplyr::mutate(
    Subject = as.numeric(Subject),
    Matching = factor(
      Matching, levels = c("Matching", "Nonmatching")
    ),
    RT_ms = as.numeric(RT_ms),
    RT_sec = as.numeric(RT_sec),
    ACC = as.numeric(ACC),
    
  ) %>%
  dplyr::select(
    Subject, Trial, Matching, Face, Label, Response, 
    Label_Identity, Origin_Identity, English_Identity, Standarlized_Identity, RT_ms, RT_sec, ACC
  ) %>%
  dplyr::arrange(
    Subject, Trial
  )

rm(df_Subject_ID, df_Ps1_E1)

names(df)[39] <- "Liu_2023_CP"
summary(df[[39]])
write.csv(x = df[[39]], file = "../1_Clean_Data/Liu_2023_CP/Liu_2023_CP_Exp1_Clean.csv")
```

# Orellana-Corrales_2021_EP
## Experiment 1 (Identity = 2)
"Self", "Stranger"    →   "Self","Stranger"(Practice Need Code) (匹配的条件对不上)
```{r Paper n14 Experiment 1}
df[[40]] <- read.csv(
"../2_Raw_Data/Orellana-Corrales_2021_EP/Orellana-Corrales_2021_EP_Exp1_raw.csv"
  ) %>%
  dplyr::filter(
    Running == "manipCheck",
  ) %>%
  dplyr::select(
    Subject = Subject,
    Block = manipCheck.Cycle,
    Trial = manipCheck.Sample,
    Age = Age,
    S1 = S1,
    S2 = S2,
    ID1 = ID1,
    ID2 = ID2,
    Handedness = Handedness,
    Gender = Sex,
    Condition = Condition,
    Matching = match,
    Shape = shape,
    Label = label,
    Label_Identity = label,
    Origin_Identity = label,
    Response = match03.RESP,
    RT_ms = match03.RT,
    ACC = match03.ACC,
  ) %>%
  #   dplyr::rowwise() %>% #使用原始代码清理
  #     dplyr::mutate(
  #       Shape_Identity = case_when(
  #         Shape == S1 ~ ID1, # Shape 属于 S1，则使用 ID1
  #         Shape == S2 ~ ID2, # Shape 属于 S2，则使用 ID2
  #         TRUE ~ NA_character_ # 如果都不匹配，返回 NA
  #       )
  # ) %>%
  # dplyr::ungroup()%>%
  Two_Shape_Identity_Tools(   #使用函数清理
    shape_col = "Shape", 
    id1_col = "ID1", 
    id2_col = "ID2", 
    s1_col = "S1", 
    s2_col = "S2"
  )%>%
  dplyr::mutate(
    Matching = case_when(
      Matching == "match" ~ "Matching",
      Matching == "nonmatch" ~ "Nonmatching"
    ),
    RT_ms = as.numeric(RT_ms),
    RT_sec = RT_ms / 1000,
    Label_Identity = case_when(
      Label_Identity == "Fremder" ~ "Stranger",
      Label_Identity == "Ich" ~ "Self",
    ),
    English_Identity = case_when(
      Origin_Identity == "Fremder" ~ "Stranger",
      Origin_Identity == "Ich" ~ "Self",
    ),
    Standarlized_Identity = case_when(
      English_Identity == "Self" ~ "Self",
      English_Identity == "Stranger" ~ "Stranger",
    ),
  ) %>%
  dplyr::mutate(
    Subject = as.numeric(Subject),
    Matching = factor(
      Matching, levels = c("Matching", "Nonmatching")
    ),
    RT_ms = as.numeric(RT_ms),
    RT_sec = as.numeric(RT_sec),
    ACC = as.numeric(ACC),
  ) %>%
  dplyr::select(
    Subject, Block, Trial, 
    Age, Gender, Handedness, 
    Shape, Label, Label_Identity, Origin_Identity, English_Identity, Standarlized_Identity, Matching,  
    Response, RT_ms, RT_sec, ACC
  ) %>%
  dplyr::arrange(
    Subject, Block, Trial  
  )

names(df)[40] <- "Orellana-Corrales_2021_EP_Exp1"
summary(df[[40]])
write.csv(x = df[[40]], file = "../1_Clean_Data/Orellana-Corrales_2021_EP/Orellana-Corrales_2021_EP_Exp1_Clean.csv")
```

# Orellana-Corrales_2021_EP
## Experiment 2 (Identity = 2)
"Self", "Stranger"    →   "Self","Stranger"
```{r Paper n14 Experiment 2}
df[[41]] <- read.csv(
"../2_Raw_Data/Orellana-Corrales_2021_EP/Orellana-Corrales_2021_EP_Exp2_raw.csv"
  ) %>%
  dplyr::filter(
    Running == "manipCheck",
  ) %>%
  dplyr::select(
    Subject = Subject,
    Block = manipCheck.Cycle,
    Trial = manipCheck.Sample,
    Age = Age,
    Handedness = Handedness,
    Gender = Sex,
    Condition = Condition,
    Matching = match,
    Shape = shape,
    Label = label,
    Origin_Identity = label,
    Response = match03.RESP,
    RT_ms = match03.RT,
    ACC = match03.ACC,
  ) %>%
  dplyr::mutate(
    Matching = case_when(
      Matching == "match" ~ "Matching",
      Matching == "nonmatch" ~ "Nonmatching"
    ),
    RT_ms = as.numeric(RT_ms),
    RT_sec = RT_ms / 1000,
    English_Identity = case_when(
      Origin_Identity == "Fremder" ~ "Stranger",
      Origin_Identity == "Ich" ~ "Self",
    ),
    Standarlized_Identity = case_when(
      English_Identity == "Self" ~ "Self",
      English_Identity == "Stranger" ~ "Stranger",
    ),
  ) %>%
  dplyr::mutate(
    Subject = as.numeric(Subject),
    Matching = factor(
      Matching, levels = c("Matching", "Nonmatching")
    ),
    RT_ms = as.numeric(RT_ms),
    RT_sec = as.numeric(RT_sec),
    ACC = as.numeric(ACC),
  ) %>%
  dplyr::select(
    Subject, Block, Trial, Age, Gender, Handedness, 
    Shape, Label, Origin_Identity, English_Identity, Standarlized_Identity, Matching, 
    Response, RT_ms, RT_sec, ACC
  ) %>%
  dplyr::arrange(
    Subject, Block,Trial
  )

names(df)[41] <- "Orellana-Corrales_2021_Exp2"
summary(df[[41]])
write.csv(x = df[[41]], file = "../1_Clean_Data/Orellana-Corrales_2021_EP/Orellana-Corrales_2021_EP_Exp2_Clean.csv")
```

# Orellana-Corrales_2021_EP
## Experiment 3 (Identity = 2)
"Self", "Stranger"    →   "Self","Stranger"
```{r Paper n14 Experiment 3}
df[[42]] <- read.csv(
"../2_Raw_Data/Orellana-Corrales_2021_EP/Orellana-Corrales_2021_EP_Exp3_raw.csv"
  ) %>%
  dplyr::filter(
    Running == "manipCheck",
  ) %>%
  dplyr::select(
    Subject = Subject,
    Block = manipCheck.Cycle,
    Trial = manipCheck.Sample,
    Age = Age,
    Handedness = Handedness,
    Gender = Sex,
    Condition = Condition,
    Matching = match,
    Shape = shape,
    Label = label,
    Origin_Identity = label,
    Response = match03.RESP,
    RT_ms = match03.RT,
    ACC = match03.ACC,
  ) %>%
  dplyr::mutate(
    Matching = case_when(
      Matching == "match" ~ "Matching",
      Matching == "nonmatch" ~ "Nonmatching"
    ),
    RT_ms = as.numeric(RT_ms),
    RT_sec = RT_ms / 1000
  ) %>%
  dplyr::mutate(
    Subject = as.numeric(Subject),
    Matching = factor(
      Matching, levels = c("Matching", "Nonmatching")
    ),
    RT_ms = as.numeric(RT_ms),
    RT_sec = as.numeric(RT_sec),
    ACC = as.numeric(ACC),
    English_Identity = case_when(
      Origin_Identity == "Fremder" ~ "Stranger",
      Origin_Identity == "Ich" ~ "Self",
    ),
    Standarlized_Identity = case_when(
      English_Identity == "Self" ~ "Self",
      English_Identity == "Stranger" ~ "Stranger",
    ),
  ) %>%
  dplyr::select(
    Subject, Block, Trial, Age, Gender, Handedness, 
    Shape, Label, Origin_Identity, English_Identity, Standarlized_Identity, Matching,  
    Response, RT_ms, RT_sec, ACC
  ) %>%
  dplyr::arrange(
    Subject, Matching,
  )

names(df)[42] <- "Orellana-Corrales_2021_Exp3"
summary(df[[42]])
write.csv(x = df[[42]], file = "../1_Clean_Data/Orellana-Corrales_2021_EP/Orellana-Corrales_2021_EP_Exp3_Clean.csv")
```

# Amodeo_2024_CABN
## Experiment 1 (Identity = 3)
"Self","Friend","Stranger"    →   "Self","Close","Stranger" (No Practice Data)
```{r Paper t28 Experiment 1}
df[[43]] <- read.csv(
"../2_Raw_Data/Amodeo_2024_CABN/Amodeo_2024_CABN_Exp1_raw.csv"
  ) %>%
  dplyr::select(
    Subject = Subject,
    Block = BlockList.Sample,
    Trial = SubTrial,
    Matching = Label,
    Shape = Target,
    Label = Label,
    Label_Identity = Label,
    Origin_Identity = Shape,
    Response = Target.RESP,
    RT_ms = Target.RT,
    ACC = Target.ACC,
  ) %>%
  dplyr::mutate(
    Matching = case_when(
      Matching == "Ikzelf" ~ "Self",
      Matching == "Bekende" ~ "Friend",
      Matching == "Vreemde" ~ "Stranger"
    ),
    Matching = case_when(
      Matching == Origin_Identity ~ "Matching",
      Matching != Origin_Identity ~ "Nonmatching"),
    Label_Identity = case_when(
      Label_Identity == "Ikzelf" ~ "Self",
      Label_Identity == "Bekende" ~ "Friend",
      Label_Identity == "Vreemde" ~ "Stranger"
    ),
    RT_ms = as.numeric(RT_ms),
    RT_sec = RT_ms / 1000,
  ) %>%
  dplyr::mutate(
    Subject = as.numeric(Subject),
    Matching = factor(
      Matching, levels = c("Matching", "Nonmatching")
    ),
    RT_ms = as.numeric(RT_ms),
    RT_sec = as.numeric(RT_sec),
    ACC = as.numeric(ACC),
    English_Identity = Origin_Identity,
    Standarlized_Identity = case_when(
      English_Identity == "Self" ~ "Self",
      English_Identity == "Friend" ~ "Close",
      English_Identity == "Stranger" ~ "Stranger",
    ),
  ) %>%
  dplyr::select(
    Subject, Block, Trial,
    Shape, Label, Matching, Label_Identity, Origin_Identity, English_Identity, Standarlized_Identity,
    Response, RT_ms, RT_sec, ACC
  ) %>%
  dplyr::arrange(
    Subject, Block, Trial
  )

names(df)[43] <- "Amodeo_2024_CABN"
summary(df[[43]])
write.csv(x = df[[43]], file = "../1_Clean_Data/Amodeo_2024_CABN/Amodeo_2024_CABN_Exp1_Clean.csv")
```

# Zhang_2023_NI
## Experiment 1 (Identity = 2)
"Self","Stranger"   →   "Self","Stranger" (Practice to be continue)
```{r Paper t10 Experiment 1}
df[[44]] <- read.csv(
"../2_Raw_Data/Zhang_2023_NI/Zhang_2023_NI_Exp1_raw.csv"
  ) %>%
  dplyr::filter(
    Procedure.Block. == "ProSelf",
  ) %>%
  dplyr::select(
    Subject = Subject,
    Handedness = Handedness,
    Age = Age,
    Gender = Sex,
    Shape = Stimulus,
    Label = Label,
    Label_Identity = Label,
    Block = TrialListS.Cycle,
    Trial = TrialListS.Sample,
    Trial_Type = Running.LogLevel5.,
    Origin_Identity = Shape,
    Matching = Match,
    Response = TargetS.RESP,
    RT_ms = TargetS.RT,
    ACC = TargetS.ACC,
  ) %>%
  dplyr::mutate(
    Matching = case_when(
      Matching == "Matched" ~ "Matching",
      Matching == "Mismatched" ~ "Nonmatching"
    ),
    Label_Identity = case_when(
      Label_Identity == "你" ~ "Self",
      Label_Identity == "生人" ~ "Stranger"
    ),
    English_Identity = case_when(
      Origin_Identity == "你" ~ "Self",
      Origin_Identity == "生人" ~ "Stranger"
    ),    
    Standarlized_Identity = case_when(
      English_Identity == "Self" ~ "Self",
      English_Identity == "Stranger" ~ "Stranger",
    ),
    RT_ms = as.numeric(RT_ms),
    RT_sec = RT_ms / 1000
  ) %>%
  dplyr::mutate(
    Subject = as.numeric(Subject),
    Matching = factor(
      Matching, levels = c("Matching", "Nonmatching")
    ),
    RT_ms = as.numeric(RT_ms),
    RT_sec = as.numeric(RT_sec),
    ACC = as.numeric(ACC),
  ) %>%
  dplyr::select(
    Subject, Age, Gender, Handedness, Block, Trial,
    Shape, Label, Matching, 
    Label_Identity, Origin_Identity, English_Identity, Standarlized_Identity,
    Response, RT_ms, RT_sec, ACC
  ) %>%
  dplyr::arrange(
    Subject, Block, Trial
  )

names(df)[44] <- "Zhang_2023_NI"
summary(df[[44]])
write.csv(x = df[[44]], file = "../1_Clean_Data/Zhang_2023_NI/Zhang_2023_NI_Exp1_Clean.csv")
```

# Feldborg_2021_ERPH
## Experiment 1 (Identity = 3)
"Self","Friend","Stranger"    →   "Self","Close","Stranger"
```{r Paper t13 Experiment 1}
df[[45]] <- read.csv(
"../2_Raw_Data/Feldborg_2021_ERPH/Feldborg_2021_ERPH_Exp1_raw.csv"
  ) %>%
  dplyr::filter(
    tasktype == "SAT"
  ) %>%
  dplyr::select(
    Subject = subject,
    Age = SubAge,
    Gender = SubGender,
    Ethnicity = SubEthnicity,
    Handedness = SubHand,
    Group = group,
    Block = nblock,
    Trial = TrialID,
    Condition = fill,
    Matching = Con_match,
    Shape = Stim_Content,
    Label = Con_label,
    Label_Identity = Con_label,
    Origin_Identity = Con_shape,
    Response = response,
    RT_ms = latency,
    ACC = correct,
  ) %>%
  dplyr::mutate(
    Matching = case_when(
      Matching == "match" ~ "Matching",
      Matching == "unmatch" ~ "Nonmatching"
    ),
    RT_ms = as.numeric(RT_ms),
    RT_sec = RT_ms / 1000
  ) %>%
  dplyr::mutate(
    Subject = as.numeric(Subject),
    Matching = factor(
      Matching, levels = c("Matching", "Nonmatching")
    ),
    RT_ms = as.numeric(RT_ms),
    RT_sec = as.numeric(RT_sec),
    ACC = as.numeric(ACC),
    Label_Identity = case_when(
      Label_Identity == "self" ~ "Self",
      Label_Identity == "stranger" ~ "Stranger",
      Label_Identity == "friend" ~ "Friend",
    ),
    English_Identity = case_when(
      Origin_Identity == "self" ~ "Self",
      Origin_Identity == "stranger" ~ "Stranger",
      Origin_Identity == "friend" ~ "Friend",
    ),
    Standarlized_Identity = case_when(
      English_Identity == "Self" ~ "Self",
      English_Identity == "Friend" ~ "Close",
      English_Identity == "Stranger" ~ "Stranger",
    ),
  ) %>%
  dplyr::select(
    Subject, Age, Gender, Ethnicity, Handedness, Group, Condition, Block, Trial,
    Shape, Label, Matching, 
    Label_Identity, Origin_Identity, English_Identity, Standarlized_Identity,
    Response, RT_ms, RT_sec, ACC
  ) %>%
  dplyr::arrange(
    Subject, Block, Trial
  )

names(df)[45] <- "Feldborg_2021_ERPH_Exp1"
summary(df[[45]])
write.csv(x = df[[45]], file = "../1_Clean_Data/Feldborg_2021_ERPH/Feldborg_2021_ERPH_Exp1_Clean.csv")
```

# Martinez-Perez_2024_CC
## Experiment 2 (Identity = 3)
"self", "best friend","stranger"    →   "Self","Close","Stranger" (Practice to be continue)
```{r Paper t27 Experiment 2}
df[[46]] <- read.csv(
  "../2_Raw_Data/Martinez-Perez_2024_CC/Martinez-Perez_2024_CC_Exp2_raw.csv"
  ) %>%
  dplyr::filter(
    Running.Trial. == "bloqueExperimental",
  ) %>%  
  dplyr::select(
    Subject = Subject,
    Age = Edad,
    Gender = Sexo,
    Handedness = Mano,
    Block = bloqueExperimental.Cycle,
    Trial = bloqueExperimental.Sample,
    Shape = Figura,
    Self_Shape = tuF,
    Stranger_Shape = extranoF,
    Friend_Shape = amigoF,
    Label = Etiqueta,
    Label_Identity = Etiqueta,
    Matching = TipoEnsayo,
    Response = Blanco1.RESP,
    RT_ms = Blanco1.RT,
    ACC = Blanco1.ACC,
  ) %>%
  dplyr::rowwise() %>%
  dplyr::mutate(
    Origin_Identity = case_when(
      Shape == Self_Shape ~ "Self",
      Shape == Stranger_Shape ~ "Stranger",
      Shape == Friend_Shape ~ "Friend",
      TRUE ~ NA_character_
    )
  ) %>%
  dplyr::ungroup()%>%
  dplyr::mutate(
    Matching = case_when(
      Matching == "Matched" ~ "Matching",
      Matching == "NonMatching" ~ "Nonmatching"
    ),    
    ACC = as.numeric(ACC),
    RT_ms = as.numeric(RT_ms),
    RT_sec = RT_ms / 1000,
    RT_sec = as.numeric(RT_sec),
    Label_Identity = case_when(
      Label_Identity == "tu" ~ "Self",
      Label_Identity == "extrano" ~ "Stranger",
      Label_Identity == "amigo" ~ "Friend",
    ),
    English_Identity = case_when(
      Origin_Identity == "Self" ~ "Self",
      Origin_Identity == "Stranger" ~ "Stranger",
      Origin_Identity == "Friend" ~ "Friend",
    ),
    Standarlized_Identity = case_when(
      English_Identity == "Self" ~ "Self",
      English_Identity == "Friend" ~ "Close",
      English_Identity == "Stranger" ~ "Stranger",
    ),
  ) %>%
  dplyr::select(
    Subject, Age, Gender, Handedness,
    Block, Trial, Shape, Label, Matching,
    Label_Identity, Origin_Identity, English_Identity, Standarlized_Identity,
    Response, RT_ms, RT_sec, ACC
  ) %>%
  dplyr::arrange(
    Subject, Block, Trial
    )

names(df)[46] <- "Martinez-Perez_2024_CC_Exp2"
summary(df[[46]])
write.csv(x = df[[46]], file = "../1_Clean_Data/Martinez-Perez_2024_CC/Martinez-Perez_2024_CC_Exp2_Clean.csv")
```

# Wang_2016_EPHPP
## Experiment 1 (Identity = 3)
"Self", "Friend", "Stranger"    →   "Self","Close","Stranger"
```{r  Experiment 1}
df[[47]] <- read.csv(
  "../2_Raw_Data/Wang_2016_EPHPP/Merge_Data_Used.csv"
  ) %>%
  dplyr::select(
    Subject = Subject,
    Age= Age,
    Gender = Sex,
    Handedness = Handedness,
    Shape = Stimulus,
    Label = Label,
    Label_Identity = Label,
    Origin_Identity = Shape,
    Matching = Match,
    RT_ms = Target.RT,
    ACC = Target.ACC,
    Response = Target.RESP
  ) %>%
  dplyr::mutate(
    Matching = case_when(
      Matching == "Matched" ~ "Matching",
      Matching == "Mismatched" ~ "Nonmatching"
    ),
    RT_ms = as.numeric(RT_ms),
    RT_sec = RT_ms / 1000,
    RT_sec = as.numeric(RT_sec),
    Subject = as.numeric(Subject),
    Matching = factor(
      Matching, levels = c("Matching", "Nonmatching")
    ),
    RT_ms = as.numeric(RT_ms),
    RT_sec = as.numeric(RT_sec),
    ACC = as.numeric(ACC),
    Label_Identity = case_when(
      Label_Identity == "self" ~ "Self",
      Label_Identity == "friend" ~ "Close",
      Label_Identity == "stranger" ~ "Stranger",
    ),
    English_Identity = Origin_Identity,
    Standarlized_Identity = case_when(
      English_Identity == "Self" ~ "Self",
      English_Identity == "Friend" ~ "Close",
      English_Identity == "Stranger" ~ "Stranger",
    ),
  ) %>%
  dplyr::select(
    Subject, Age, Gender, Handedness,
    Shape, Label, Label_Identity, Origin_Identity, English_Identity, Standarlized_Identity, Matching, 
    Response, RT_ms, RT_sec, ACC,
  ) %>%
  dplyr::arrange(
    Subject, Shape, Label, Matching, 
  )

names(df)[47] <- "Wang_2016_EPHPP_Exp1"
summary(df[[47]])
write.csv(x = df[[47]], file = "../1_Clean_Data/Wang_2016_EPHPP/Wang_2016_EPHPP_Exp1_Clean.csv")
```

# Sui_2014 (Unpublish)(Matching 分布不对，没明白Session和Group的区别)
## Experiment 1 (Identtiy = 3)
"Self", "Friend", "Stranger"    →   "Self","Close","Stranger" (No Trial Message) (Practice Unknown)
```{r Paper s3 Experiment 1}
df[[48]] <- read.csv(
  "../2_Raw_Data/Sui_2014/Sui_2014_Exp1_raw.csv"
  ) %>%
  dplyr::select(
    Subject = Subject,
    Age = Age,
    Gender = Sex,
    Session = Session,
    Group = Block,
    Shape = SelfRelated,
    Origin_Identity = SelfRelated,
    Label = Question, 
    Label_Identity = Question, 
    RT_ms = RT,
    ACC = ACC,
  ) %>%
  dplyr::mutate(
    Matching = case_when(
      Shape == Label ~ "Matching",
      Shape != Label ~ "Nonmatching"),
    RT_sec = RT_ms / 1000,
    Label_Identity = case_when(
      Label_Identity == "You" ~ "Self",
      Label_Identity == "Friend" ~ "Close",
      Label_Identity == "Stranger" ~ "Stranger",
    ),
  ) %>%
  dplyr::mutate(
    Subject = as.numeric(Subject),
    Matching = factor(
      Matching, levels = c("Matching", "Nonmatching")
    ),
    Session = as.factor(Session),
    RT_ms = as.numeric(RT_ms),
    RT_sec = as.numeric(RT_sec),
    ACC = as.numeric(ACC),
    English_Identity = Origin_Identity,
    Standarlized_Identity = case_when(
      English_Identity == "Self" ~ "Self",
      English_Identity == "Friend" ~ "Close",
      English_Identity == "Stranger" ~ "Stranger",
    ),
  ) %>%
  dplyr::select(
    Subject, Age, Gender,  
    Group, Session, Matching, Shape , Label, 
    Label_Identity, Origin_Identity, English_Identity, Standarlized_Identity,
    RT_ms, RT_sec, ACC
  ) %>%
  dplyr::mutate(
    RT_sec = round(RT_sec, 3),
    RT_ms = round(RT_ms, 0)
  ) %>%
  dplyr::arrange(
    Subject, Group, Session
  )

names(df)[48] <- "Sui_2014_Exp1"
summary(df[[48]])
write.csv(x = df[[48]], file = "../1_Clean_Data/Sui_2014/Sui_2014_Exp1_Clean.csv")
```

# Sui_2015 (Unpublish)
## Experiment 1 (Identtiy = 3)
"Self", "Friend", "Stranger"    →   "Self","Close","Stranger"(No  trial message)
```{r Paper s4 Experiment 1}
# 获取文件夹内所有满足条件的文件名
file_list <- list.files(
  path = "../2_Raw_Data/Sui_2015/Source/",
  pattern = "^PractExperiment_1.*\\.mat$",
  full.names = TRUE
)

# 创建一个空的列表来存储读取的.mat文件
list_mat_e1 <- list()

# 循环读取文件并存储到列表中
for (file in file_list) {
  mat_data <- R.matlab::readMat(file)
  list_mat_e1[[basename(file)]] <- mat_data
}

rm(file, file_list)


df[[49]] <- read.mat(
  list = list_mat_e1
  ) %>%
  dplyr::mutate(
    Matching = case_when(
      Shape == Label ~ "Matching",
      Shape != Label ~ "Nonmatching"
      ),
    Label_Identity = case_when(
      Label == 1 ~ "Self",
      Label == 2 ~ "Close", #Origin Label = Friend
      Label == 3 ~ "Stranger"
    ),
    Origin_Identity = case_when(
      Shape == 1 ~ "Self",
      Shape == 2 ~ "Friend",
      Shape == 3 ~ "Stranger"
    ),
    English_Identity = Origin_Identity,
    Standarlized_Identity = case_when(
      English_Identity == "Self" ~ "Self",
      English_Identity == "Friend" ~ "Close",
      English_Identity == "Stranger" ~ "Stranger",
    ),
    RT_ms = RT,
    RT_sec = RT / 1000,
    ) %>%
  dplyr::mutate(
    Subject = as.numeric(Subject),
    Matching = factor(
      Matching, levels = c("Matching", "Nonmatching")
    ),
    Session = as.factor(Session),
    RT_ms = as.numeric(RT_ms),
    RT_sec = as.numeric(RT_sec),
    ACC = as.numeric(ACC),
    Age = Age,
    Handedness = Hand,
    Gender = sex,
  ) %>%
  dplyr::select(
    Subject, Age, Gender, Handedness, 
    Matching, Label_Identity, Origin_Identity, English_Identity, Standarlized_Identity, Session, RT_ms, RT_sec, ACC
  ) %>%
  dplyr::mutate(
    RT_sec = round(RT_sec, 3),
    RT_ms = round(RT_ms, 0)
  ) %>%
  dplyr::arrange(
    Subject, Session
  )

rm(list_mat_e1, mat_data)

names(df)[49] <- "Sui_2015_Exp1"
summary(df[[49]])
write.csv(x = df[[49]], file = "../1_Clean_Data/Sui_2015/Sui_2015_Exp1_Clean.csv")
```

# Sui_2015
## Experiment 2 (Identtiy = 3)
"Self", "Friend", "Stranger"    →   "Self","Close","Stranger"(No  trial message)
```{r Paper s4 Experiment 2}
# 获取文件夹内所有满足条件的文件名
file_list <- list.files(
  path = "../2_Raw_Data/Sui_2015/Source/",
  pattern = "^PractExperiment_2.*\\.mat$",
  full.names = TRUE
)

# 创建一个空的列表来存储读取的.mat文件
list_mat_e2 <- list()

# 循环读取文件并存储到列表中
for (file in file_list) {
  mat_data <- R.matlab::readMat(file)
  list_mat_e2[[basename(file)]] <- mat_data
}

rm(file, file_list)

df[[50]] <- read.mat(list = list_mat_e2) %>%
  dplyr::mutate(
    Matching = case_when(
      Shape == Label ~ "Matching",
      Shape != Label ~ "Nonmatching"
    ),
    Label_Identity = case_when(
      Label == 1 ~ "Self",
      Label == 2 ~ "Close", #Origin Label = Friend
      Label == 3 ~ "Stranger"
    ),
    Origin_Identity = case_when(
      Shape == 1 ~ "Self",
      Shape == 2 ~ "Friend",
      Shape == 3 ~ "Stranger"
    ),
    RT_ms = RT,
    RT_sec = RT / 1000,
    ) %>%
  dplyr::mutate(
    Subject = as.numeric(Subject),
    Matching = factor(
      Matching, levels = c("Matching", "Nonmatching")
    ),
    English_Identity = Origin_Identity,
    Standarlized_Identity = case_when(
      English_Identity == "Self" ~ "Self",
      English_Identity == "Friend" ~ "Close",
      English_Identity == "Stranger" ~ "Stranger",
    ),
    Session = as.factor(Session),
    RT_ms = as.numeric(RT_ms),
    RT_sec = as.numeric(RT_sec),
    ACC = as.numeric(ACC),
    Age = Age,
    Handedness = Hand,
    Gender = sex,
  ) %>%
  dplyr::select(
    Subject, Age, Gender, Handedness, 
    Matching, Origin_Identity, English_Identity, Standarlized_Identity, Session, RT_ms, RT_sec, ACC
  ) %>%
  dplyr::arrange(
    Subject, Matching, Origin_Identity, English_Identity, Standarlized_Identity, Session
  )

rm(list_mat_e2, mat_data)

names(df)[50] <- "Sui_2015_Exp2"
summary(df[[50]])
write.csv(x = df[[50]], file = "../1_Clean_Data/Sui_2015/Sui_2015_Exp2_Clean.csv")
```

# Dalmaso_2024_CC
## Experiment 1 (Identity = 2) (No Shape message)
"Self","Other" → "Self","Stranger"(No  trial message)
```{r Paper a2 Experiment 1}
df[[51]] <- read.csv(
  "../2_Raw_Data/Dalmaso_2024_CC/Dalmaso_2024_CC_Exp1_raw.csv"
  ) %>%
  dplyr::select(
    Subject = participant,
    Age = age..years.,
    Handedness = dominant.hand,
    Gender = sex,
    Label = etichetta,
    Label_Identity = etichetta,
    Origin_Identity = id_self,
    Matching = match,
    Condition = condizione,
    Race = etnia,
    RT_ms = risposta.rt,
    ACC = risposta.corr,
    ) %>%
  dplyr::mutate(
    Matching = case_when(
      Matching == "si" ~ "Matching",
      Matching == "no" ~ "Nonmatching",
    ),
    RT_ms = as.numeric(RT_ms),
    RT_sec = RT_ms / 1000,
    ) %>%
  dplyr::mutate(
    Subjcet = as.numeric(Subject),
    RT_ms = as.numeric(RT_ms),
    RT_sec = as.numeric(RT_sec),
    ACC = as.numeric(ACC),
    Label_Identity = case_when(
      Label_Identity == "Self" ~ "Self",
      Label_Identity == "Other" ~ "Stranger",
    ),
    English_Identity = case_when(
      Origin_Identity == "self" ~ "Self",
      Origin_Identity == "other" ~ "Stranger",
    ),
    Standarlized_Identity = case_when(
      English_Identity == "Self" ~ "Self",
      English_Identity == "Stranger" ~ "Stranger",
    ),
    Race = case_when(
      Race == "asiatico" ~ "Asian",
      Race == "bianco" ~ "White"
    ),
    Condition = case_when(
      Condition == "asiatico" ~ "Asian",
      Condition == "bianco" ~ "White"
    ),
    ) %>%
  dplyr::select(
    Subject, Age, Gender, Handedness,
    Label, Label_Identity, Origin_Identity, English_Identity, Standarlized_Identity,
    Matching, Condition, Race, RT_ms, RT_sec, ACC
    ) %>%
  dplyr::arrange(
    Subject
    )

names(df)[51] <- "Dalmaso_2024_CC_Exp1"
summary(df[[51]])
write.csv(x = df[[51]], file = "../1_Clean_Data/Dalmaso_2024_CC/Dalmaso_2024_CC_Exp1_Clean.csv")
```

# Dalmaso_2024_CC
## Experiment 2 (Identity = 2) (No Shape/Label message)
"Self","Other" → "Self","Stranger"(No  trial message)
```{r Paper a2 Experiment 2}
df[[52]] <- read.csv(
  "../2_Raw_Data/Dalmaso_2024_CC/Dalmaso_2024_CC_Exp2_raw.csv"
  ) %>%
  dplyr::select(
    Subject = participant,
    Origin_Identity = self_other,
    Matching = match,
    Condition = condition,
    Race = race,
    RT_ms = rt,
    ACC = acc,
    ) %>%
  dplyr::mutate(
    Matching = case_when(
      Matching == "yes" ~ "Matching",
      Matching == "no" ~ "Nonmatching",
    ),
    RT_ms = as.numeric(RT_ms),
    RT_sec = RT_ms / 1000,
    ) %>%
  dplyr::mutate(
    Subjcet = as.numeric(Subject),
    RT_ms = as.numeric(RT_ms),
    RT_sec = as.numeric(RT_sec),
    ACC = as.numeric(ACC),
    English_Identity = case_when(
      Origin_Identity == "self" ~ "Self",
      Origin_Identity == "other" ~ "Stranger",
    ),
    Standarlized_Identity = case_when(
      English_Identity == "Self" ~ "Self",
      English_Identity == "Stranger" ~ "Stranger",
    ),
    Race = case_when(
      Race == "asiatico" ~ "Asian",
      Race == "bianco" ~ "White"
    ),
    Condition = case_when(
      Condition == "asiatico" ~ "Asian",
      Condition == "bianco" ~ "White"
    ),
    ) %>%
  dplyr::select(
    Subject,
    Origin_Identity, English_Identity, Standarlized_Identity,
    Matching, Condition, Race, RT_ms, RT_sec, ACC
    ) %>%
  dplyr::arrange(
    Subject
    )

names(df)[52] <- "Dalmaso_2024_CC_Exp2"
summary(df[[52]])
write.csv(x = df[[52]], file = "../1_Clean_Data/Dalmaso_2024_CC/Dalmaso_2024_CC_Exp2_Clean.csv")
```

# Bukowski_2021_AP
## Experiment 1 (Identtiy = 3)
"Self", "Friend", "Stranger"
```{r Paper p19 Experiment 1}
df[[53]] <- read.csv("../2_Raw_Data/Bukowski_2021_AP/Bukowski_2021_AP_Exp1_raw.csv") %>%
  #dplyr::filter(Session == 3) %>%
  dplyr::select(
    Subject,
    Session,
    Shape,
    Label,
    Block = Trial,
    Trial = SubTrial,
    Trial_Type = Running.Trial.,
    ACC = Target.ACC,
    RT_ms = Target.RT,
  ) %>%
  dplyr::mutate(
    Label = case_when(
      Label == "Sie" ~ "Self",
      Label == "Freund" ~ "Friend",
      Label == "Fremder" ~ "Stranger",
    ),
    Label_Identity = case_when(
      Label == "Sie" ~ "Self",
      Label == "Freund" ~ "Close",
      Label == "Fremder" ~ "Stranger",
    ),
    Origin_Identity = Shape,
    English_Identity = Origin_Identity,
    Standarlized_Identity = case_when(
      English_Identity == "Self" ~ "Self",
      English_Identity == "Stranger" ~ "Stranger",
      English_Identity == "Friend" ~ "Close",
    ),
    Matching = case_when(
      Shape == Label ~ "Matching",
      Shape != Label ~ "Nonmatching",
    ),
    RT_ms = as.numeric(RT_ms),
    RT_sec = RT_ms / 1000,
  ) %>%
  dplyr::mutate(
    Subject = as.numeric(Subject),
    Matching = factor(
      Matching, levels = c("Matching", "Nonmatching")
    ),
    Session = as.factor(Session),
    RT_ms = as.numeric(RT_ms),
    RT_sec = as.numeric(RT_sec),
    ACC = as.numeric(ACC),
  ) %>%
  dplyr::select(
    Subject, Session, Block, Trial, Trial_Type, Shape, Label, 
    Matching, Label_Identity, Origin_Identity, English_Identity, Standarlized_Identity,
    RT_ms, RT_sec, ACC
  ) %>%
  dplyr::arrange(
    Subject, Session, Block, Trial, Trial_Type,
  )

names(df)[53] <- "Bukowski_2021_AP_Exp1"
summary(df[[53]])
write.csv(x = df[[53]], file = "../1_Clean_Data/Bukowski_2021_AP/Bukowski_2021_AP_Exp1_Clean.csv")
```

# Bukowski_2021_AP
## Experiment 2 (Identtiy = 3)
"Self", "Friend", "Stranger"
```{r Paper p19 Experiment 2}
df[[54]] <- read.csv("../2_Raw_Data/Bukowski_2021_AP/Bukowski_2021_AP_Exp2_raw.csv") %>%
  #dplyr::filter(Session == 3) %>%
  dplyr::select(
    Subject,
    Session,
    Shape,
    Label,
    Block = Trial,
    Trial = SubTrial,
    Trial_Type = Running.Trial.,
    ACC = Target.ACC,
    RT_ms = Target.RT,
  ) %>%
  dplyr::mutate(
   Label = case_when(
      Label == "Sie" ~ "Self",
      Label == "Freund" ~ "Friend",
      Label == "Fremder" ~ "Stranger",
    ),
    Label_Identity = case_when(
      Label == "Sie" ~ "Self",
      Label == "Freund" ~ "Close",
      Label == "Fremder" ~ "Stranger",
    ),
    Origin_Identity = Shape,
    English_Identity = Origin_Identity,
    Standarlized_Identity = case_when(
      English_Identity == "Self" ~ "Self",
      English_Identity == "Stranger" ~ "Stranger",
    ),
    Matching = case_when(
      Shape == Label ~ "Matching",
      Shape != Label ~ "Nonmatching",
    ),
    RT_ms = as.numeric(RT_ms),
    RT_sec = RT_ms / 1000,
  ) %>%
  dplyr::mutate(
    Subject = as.numeric(Subject),
    Matching = factor(
      Matching, levels = c("Matching", "Nonmatching")
    ),
    RT_ms = as.numeric(RT_ms),
    RT_sec = as.numeric(RT_sec),
    ACC = as.numeric(ACC),
  ) %>%
  dplyr::select(
    Subject, Session, Block, Trial, Trial_Type, Shape, Label, 
    Matching, Label_Identity, Origin_Identity, English_Identity, Standarlized_Identity,
    RT_ms, RT_sec, ACC
  ) %>%
  dplyr::arrange(
    Subject, Session, Block, Trial, Trial_Type
  )

names(df)[54] <- "Bukowski_2021_AP_Exp2"
summary(df[[54]])
write.csv(x = df[[54]], file = "../1_Clean_Data/Bukowski_2021_AP/Bukowski_2021_AP_Exp2_Clean.csv")
```

# Wozniak_2020_PLOS
## Experiment 1 (Identity = 3)
"Self", "Friend", "None"    →   "Self","Close","Non_Person" (No  trial message)
```{r Paper a3 Experiment 1}
###############################Save Raw Data####################################
# 获取文件列表
file_list <- list.files(
  path = "../2_Raw_Data/Wozniak_2020_PLOS/Data - Experiment 1/",
  pattern = "^SelfPriorExp_3.*\\.dat$",
  full.names = TRUE
)

# 读取dat文件并存入list中
data_list <- lapply(file_list, read.table, header = FALSE, sep = " ")

combined_data <- do.call(rbind, data_list)

write.csv(
  x = combined_data, 
  file = "../2_Raw_Data/Wozniak_2020_PLOS/Wozniak_2020_PLOS_Exp1_raw.csv",
  row.names = FALSE
)

rm(file_list, data_list, combined_data)
```

# Svensson_2023_QJEP
## Experiment 1 (Identity = 2) (No Shape/Label message)
"Self", "Friend"   →   "Self","Close"
```{r Paper a4 Experiment 1}
df[[55]] <- read.csv(
  "../2_Raw_Data/Svensson_2023_QJEP/Svensson_2023_QJEP_Exp1_raw.csv"
  ) %>%
  dplyr::select(
    Subject = subject,
    Origin_Identity = shapeassociation,
    Matching = matchingcondition,
    Response = response,
    Trial = trialnum,
    RT_ms = latency,
    ACC = correct,
    ) %>%
  dplyr::mutate(
    Matching = case_when(
      Matching == "matching" ~ "Matching",
      Matching == "mismatching" ~ "Nonmatching",
    ),
    RT_ms = as.numeric(RT_ms),
    RT_sec = RT_ms / 1000,
    ) %>%
  dplyr::mutate(
    Subjcet = as.numeric(Subject),
    RT_ms = as.numeric(RT_ms),
    RT_sec = as.numeric(RT_sec),
    ACC = as.numeric(ACC),
    English_Identity = case_when(
      Origin_Identity == "self" ~ "Self",
      Origin_Identity == "friend" ~ "Friend",
    ),
    Standarlized_Identity = case_when(
      English_Identity == "Self" ~ "Self",
      English_Identity == "Friend" ~ "Close",
    ),
    ) %>%
  dplyr::select(
    Subject, Trial, 
    Origin_Identity, English_Identity, Standarlized_Identity,
    Matching, RT_ms, RT_sec, ACC
    ) %>%
  dplyr::arrange(
    Subject,Trial
    )

names(df)[55] <- "Svensson_2023_QJEP"
summary(df[[55]])
write.csv(x = df[[55]], file = "../1_Clean_Data/Svensson_2023_QJEP/Svensson_2023_QJEP_Exp1_Clean.csv")
```

# Kirk_2025_BJP
## Experiment 1 (Identity = 3)
"Self", "Friend","Other"   →   "Self","Close","Stranger"
```{r Paper u4 Experiment 1}
df[[56]] <- read.csv(
  "../2_Raw_Data/Kirk_2025_BJP/Kirk_2025_BJP_Exp1_raw.csv"
  ) %>%
  dplyr::select(
    Subject = Participant.Private.ID,
    Origin_Identity = voiceidentity,
    Matching = ANSWER,
    Speaker = speaker,
    Voice = soundfile,
    Accent = accent,
    Label = labelword,
    Label_Identity = labelword,
    Block = blocknumber,
    Trial = Trial.Number,
    RT_ms = rt,
    ACC = Correct,
    ) %>%
  dplyr::mutate(
    Matching = case_when(
      Matching == "MATCH" ~ "Matching",
      Matching == "MISMATCH" ~ "Nonmatching",
    ),
    RT_ms = as.numeric(RT_ms),
    RT_sec = RT_ms / 1000,
    ) %>%
  dplyr::mutate(
    Subjcet = as.numeric(Subject),
    RT_ms = as.numeric(RT_ms),
    RT_sec = as.numeric(RT_sec),
    ACC = as.numeric(ACC),
    Label_Identity = case_when(
      Label_Identity == "self" ~ "Self",
      Label_Identity == "friend" ~ "Close",
      Label_Identity == "other" ~ "Stranger",
    ),
    English_Identity = case_when(
      Origin_Identity == "self" ~ "Self",
      Origin_Identity == "friend" ~ "Friend",
      Origin_Identity == "other" ~ "Other",
    ),
    Standarlized_Identity = case_when(
      English_Identity == "Self" ~ "Self",
      English_Identity == "Friend" ~ "Close",
      English_Identity == "Other" ~ "Stranger",
    ),
    ) %>%
  dplyr::select(
    Subject, Block, Trial, Matching, Speaker, Voice, Accent, Label, 
    Label_Identity, Origin_Identity, English_Identity, Standarlized_Identity,
    RT_ms, RT_sec, ACC
    ) %>%
  dplyr::arrange(
    Subject, Block
    )

names(df)[56] <- "Kirk_2025_BJP_Exp1"
summary(df[[56]])
write.csv(x = df[[56]], file = "../1_Clean_Data/Kirk_2025_BJP/Kirk_2025_BJP_Exp1_Clean.csv")
```

# Kirk_2025_BJP (Sound)
## Experiment 1 (Identity = 3)
"Self", "Friend","Other"   →   "Self","Close","Stranger"
```{r Paper u4 Experiment 2}
df[[57]] <- read.csv(
  "../2_Raw_Data/Kirk_2025_BJP/Kirk_2025_BJP_Exp2_raw.csv"
  ) %>%
  dplyr::select(
    Subject = NewGorillaID,
    Origin_Identity = voiceidentity,
    Matching = trialtype,
    Voice = soundfile,
    Accent = accent,
    Label = labelword,
    Label_Identity = labelword,
    Block = blocknumber,
    Trial = Trial.Number,
    RT_ms = RT,
    ACC = Accuracy,
    ) %>%
  dplyr::mutate(
    Matching = case_when(
      Matching == "MATCH" ~ "Matching",
      Matching == "MISMATCH" ~ "Nonmatching",
    ),
    RT_ms = as.numeric(RT_ms),
    RT_sec = RT_ms / 1000,
    ) %>%
  dplyr::mutate(
    Subjcet = as.numeric(Subject),
    RT_ms = as.numeric(RT_ms),
    RT_sec = as.numeric(RT_sec),
    ACC = as.numeric(ACC),
    Label_Identity = case_when(
      Label_Identity == "you" ~ "Self",
      Label_Identity == "self" ~ "Self",
      Label_Identity == "friend" ~ "Close",
      Label_Identity == "other" ~ "Stranger",
      Label_Identity == "stranger" ~ "Stranger",
    ),
    English_Identity = case_when(
      Origin_Identity == "self" ~ "Self",
      Origin_Identity == "friend" ~ "Friend",
      Origin_Identity == "other" ~ "Other",
    ),
    Standarlized_Identity = case_when(
      English_Identity == "Self" ~ "Self",
      English_Identity == "Friend" ~ "Close",
      English_Identity == "Other" ~ "Stranger",
    ),
    ) %>%
  dplyr::select(
    Subject, Block, Trial, Voice, Accent, Label,
    Label_Identity, Origin_Identity, English_Identity, Standarlized_Identity,
    Matching, RT_ms, RT_sec, ACC
    ) %>%
  dplyr::arrange(
    Subject, Block
    )
names(df)[57] <- "Kirk_2025_BJP_Exp2"
summary(df[[57]])
write.csv(x = df[[57]], file = "../1_Clean_Data/Kirk_2025_BJP/Kirk_2025_BJP_Exp2_Clean.csv")
```

# Lee_2023_Cognition
## Experiment 1 (Identity = 2)
"Self", "Friend","Other"   →   "Self","Close","Stranger" (No Trial Level Data)
```{r}
df[[58]] <- read.csv(
  "../2_Raw_Data/Lee_2023_Cognition/Lee_2023_Cognition_Exp1_raw.csv"
  ) %>%
  dplyr::filter(
    TaskType == "PMT1" | TaskType == "PMT2"
  ) %>%
  dplyr::select(
    Subject = subject,
    Age = age,
    Gender = sex,
    Education = education,
    Handedness = handedness,
    Block = BlockNumber,
    
    Shape = shape,
    Label = word,
    Response = response,
    Origin_Identity = Association,
    Matching = condition,
    RT_ms = RT,
    ACC = correct,
    ) %>%
  dplyr::mutate(
    Matching = case_when(
      Matching == "match" ~ "Matching",
      Matching == "mismatch" ~ "Nonmatching",
    ),
    RT_ms = as.numeric(RT_ms),
    RT_sec = RT_ms / 1000,
    ) %>%
  dplyr::mutate(
    Subjcet = as.numeric(Subject),
    RT_ms = as.numeric(RT_ms),
    RT_sec = as.numeric(RT_sec),
    ACC = as.numeric(ACC),
    English_Identity = case_when(
      Origin_Identity == "you" ~ "You",
      Origin_Identity == "friend" ~ "Friend",
      Origin_Identity == "happy" ~ "NonPerson",
      Origin_Identity == "neutral" ~ "NonPerson",
    ),
    Standarlized_Identity = case_when(
      English_Identity == "You" ~ "Self",
      English_Identity == "Friend" ~ "Close",
    ),
    ) %>%
  dplyr::select(
    Subject, Age, Gender, Education, Handedness, Block,
    Origin_Identity, English_Identity, Standarlized_Identity,
    Matching, RT_ms, RT_sec, ACC
    ) %>%
  dplyr::arrange(
    Subject
    )

names(df)[58] <- "Lee_2023_Cognition_Exp1"
summary(df[[58]])
write.csv(x = df[[58]], file = "../1_Clean_Data/Lee_2023_Cognition/Lee_2023_Cognition_Exp1_Clean.csv")
```

# Lee_2023_Cognition
## Experiment 2 (Identity = 2)
"Self", "Friend","Other"   →   "Self","Close","Stranger" (NO Trial Level Data)
```{r}
df[[59]] <- read.csv(
  "../2_Raw_Data/Lee_2023_Cognition/Lee_2023_Cognition_Exp2_raw.csv"
  ) %>%
  dplyr::filter(
    TaskType == "PMT1" | TaskType == "PMT2"
  ) %>%
  dplyr::select(
    Subject = subject,
    Age = age,
    Gender = sex,
    Education = education,
    Handedness = handedness,
    Shape = stim1,
    Response = TaskType,
    Origin_Identity = Association,
    Matching = Condition,
    RT_ms = RT,
    ACC = correct,
    ) %>%
  dplyr::mutate(
    Matching = case_when(
      Matching == "match" ~ "Matching",
      Matching == "mismatch" ~ "Nonmatching",
    ),
    RT_ms = as.numeric(RT_ms),
    RT_sec = RT_ms / 1000,
    ) %>%
  dplyr::mutate(
    Subjcet = as.numeric(Subject),
    RT_ms = as.numeric(RT_ms),
    RT_sec = as.numeric(RT_sec),
    ACC = as.numeric(ACC),
    English_Identity = case_when(
      Origin_Identity == "self" ~ "Self",
      Origin_Identity == "friend" ~ "Friend",
    ),
    Standarlized_Identity = case_when(
      English_Identity == "Self" ~ "Self",
      English_Identity == "Friend" ~ "Close",
    ),
    ) %>%
  dplyr::select(
    Subject, Age, Gender, Education, Handedness, 
    Origin_Identity, English_Identity, Standarlized_Identity,
    Matching, RT_ms, RT_sec, ACC
    ) %>%
  dplyr::arrange(
    Subject
    )

names(df)[59] <- "Lee_2023_Cognition_Exp2"
summary(df[[59]])
write.csv(x = df[[59]], file = "../1_Clean_Data/Lee_2023_Cognition/Lee_2023_Cognition_Exp2_Clean.csv")
```

# Sui_2014_APP
## Experiment 1 (Identtiy = 3)
"Self", "Mother", "Stranger" → "Self","Close","Stranger" 
1:1:1
```{r paper s5 }
df[[60]] <- read.csv(
  "../2_Raw_Data/Sui_2014_APP/Sui_2014_APP_Exp1_raw.csv"
  ) %>%
  dplyr::select(
    Subject = subj_idx,
    Block = blockNo,
    Trial = trialNo,
    Matching = matchness,
    Origin_Identity = Id_fig,
    RT_sec = rt,
    ACC = response,
  ) %>%
  dplyr::mutate(
    English_Identity = case_when(
      Origin_Identity == "self" ~ "Self",
      Origin_Identity == "mother" ~ "Mother",
      Origin_Identity == "stranger" ~ "Stranger",
    ),
    Standarlize_Identity = case_when(
      English_Identity == "Self" ~ "Self",
      English_Identity == "Mother" ~ "Close",
      English_Identity == "Stranger" ~ "Stranger",
    ),
    Matching = case_when(
      Matching == "yes" ~ "Matching",
      Matching == "no" ~ "Nonmatching"),
    RT_ms = RT_sec * 1000,
  ) %>%
  dplyr::mutate(
    Subject = as.numeric(Subject),
    Matching = factor(
      Matching, levels = c("Matching", "Nonmatching")
    ),
    RT_ms = as.numeric(RT_ms),
    RT_sec = as.numeric(RT_sec),
    ACC = as.numeric(ACC),
  ) %>%
  dplyr::select(
    Subject, Block, Trial, Matching, 
    Origin_Identity, English_Identity, Standarlize_Identity,
    RT_ms, RT_sec, ACC
  ) %>%
  dplyr::arrange(
    Subject, Block, Trial
  )

names(df)[60] <- "Sui_2014_APP_Exp1"
summary(df[[60]])
write.csv(x = df[[60]], file = "../1_Clean_Data/Sui_2014_APP/Sui_2014_APP_Exp1_Clean.csv")
```

## Experiment 2 (Identtiy = 3)
"Self", "Mother", "Stranger"
1:3:3
```{r}
df[[61]] <- read.csv(
  "../2_Raw_Data/Sui_2014_APP/Sui_2014_APP_Exp2_raw.csv"
  ) %>%
  dplyr::select(
    Subject = subj_idx,
    Block = blockNo,
    Trial = trialNo,
    Matching = matchness,
    Origin_Identity = Id_fig,
    RT_sec = rt,
    ACC = response,
  ) %>%
  dplyr::mutate(
    English_Identity = case_when(
      Origin_Identity == "self" ~ "Self",
      Origin_Identity == "mother" ~ "Mother",
      Origin_Identity == "stranger" ~ "Stranger",
    ),
    Standarlize_Identity = case_when(
      English_Identity == "Self" ~ "Self",
      English_Identity == "Mother" ~ "Close",
      English_Identity == "Stranger" ~ "Stranger",
    ),
    Matching = case_when(
      Matching == "yes" ~ "Matching",
      Matching == "no" ~ "Nonmatching"),
    RT_ms = RT_sec * 1000,
  ) %>%
  dplyr::mutate(
    Subject = as.numeric(Subject),
    Matching = factor(
      Matching, levels = c("Matching", "Nonmatching")
    ),
    RT_ms = as.numeric(RT_ms),
    RT_sec = as.numeric(RT_sec),
    ACC = as.numeric(ACC),
  ) %>%
  dplyr::select(
    Subject, Block, Trial, Matching, 
    Origin_Identity, English_Identity, Standarlize_Identity,
    RT_ms, RT_sec, ACC
  ) %>%
  dplyr::arrange(
    Subject, Block, Trial
  )

names(df)[61] <- "Sui_2014_APP_Exp2"
summary(df[[61]])
write.csv(x = df[[61]], file = "../1_Clean_Data/Sui_2014_APP/Sui_2014_APP_Exp2_Clean.csv")
```

## Experiment 3 (Identtiy = 3)
"Self", "Mother", "Stranger"
3:1:3
```{r}
df[[62]] <- read.csv(
  "../2_Raw_Data/Sui_2014_APP/Sui_2014_APP_Exp3_raw.csv"
  ) %>%
  dplyr::select(
    Subject = subj_idx,
    Block = blockNo,
    Trial = trialNo,
    Matching = matchness,
    Origin_Identity = Id_fig,
    RT_sec = rt,
    ACC = response,
  ) %>%
  dplyr::mutate(
    English_Identity = case_when(
      Origin_Identity == "self" ~ "Self",
      Origin_Identity == "mother" ~ "Mother",
      Origin_Identity == "stranger" ~ "Stranger",
    ),
    Standarlize_Identity = case_when(
      English_Identity == "Self" ~ "Self",
      English_Identity == "Mother" ~ "Close",
      English_Identity == "Stranger" ~ "Stranger",
    ),
    Matching = case_when(
      Matching == "yes" ~ "Matching",
      Matching == "no" ~ "Nonmatching"),
    RT_ms = RT_sec * 1000,
  ) %>%
  dplyr::mutate(
    Subject = as.numeric(Subject),
    Matching = factor(
      Matching, levels = c("Matching", "Nonmatching")
    ),
    RT_ms = as.numeric(RT_ms),
    RT_sec = as.numeric(RT_sec),
    ACC = as.numeric(ACC),
  ) %>%
  dplyr::select(
    Subject, Block, Trial, Matching, 
    Origin_Identity, English_Identity, Standarlize_Identity,
    RT_ms, RT_sec, ACC
  ) %>%
  dplyr::arrange(
    Subject, Block, Trial
  )

names(df)[62] <- "Sui_2014_APP_Exp3"
summary(df[[62]])
write.csv(x = df[[62]], file = "../1_Clean_Data/Sui_2014_APP/Sui_2014_APP_Exp3_Clean.csv")
```

## Experiment 4 (Identtiy = 3)
"Self", "Mother", "Stranger"
3:3:1
```{r}
df[[63]] <- read.csv(
  "../2_Raw_Data/Sui_2014_APP/Sui_2014_APP_Exp4_raw.csv"
  ) %>%
  dplyr::select(
    Subject = subj_idx,
    Block = blockNo,
    Trial = trialNo,
    Matching = matchness,
    Origin_Identity = Id_fig,
    RT_sec = rt,
    ACC = response,
  ) %>%
  dplyr::mutate(
    English_Identity = case_when(
      Origin_Identity == "self" ~ "Self",
      Origin_Identity == "mother" ~ "Mother",
      Origin_Identity == "stranger" ~ "Stranger",
    ),
    Standarlize_Identity = case_when(
      English_Identity == "Self" ~ "Self",
      English_Identity == "Mother" ~ "Close",
      English_Identity == "Stranger" ~ "Stranger",
    ),
    Matching = case_when(
      Matching == "yes" ~ "Matching",
      Matching == "no" ~ "Nonmatching"),
    RT_ms = RT_sec * 1000,
  ) %>%
  dplyr::mutate(
    Subject = as.numeric(Subject),
    Matching = factor(
      Matching, levels = c("Matching", "Nonmatching")
    ),
    RT_ms = as.numeric(RT_ms),
    RT_sec = as.numeric(RT_sec),
    ACC = as.numeric(ACC),
  ) %>%
  dplyr::select(
    Subject, Block, Trial, Matching, 
    Origin_Identity, English_Identity, Standarlize_Identity,
    RT_ms, RT_sec, ACC
  ) %>%
  dplyr::arrange(
    Subject, Block, Trial
  )

names(df)[63] <- "Sui_2014_APP_Exp4"
summary(df[[63]])
write.csv(x = df[[63]], file = "../1_Clean_Data/Sui_2014_APP/Sui_2014_APP_Exp4_Clean.csv")
```

# Orellana-Corrales_2021_APP
## Experiment 1 (Identtiy = 2)
"Self", "Stranger"
```{r}
df[[64]] <- read.csv(
  "../2_Raw_Data/Orellana-Corrales_2021_APP/Orellana-Corrales_2021_APP_Exp1.csv"
  ) %>%
  dplyr::filter(
    Procedure == "Matching"
  ) %>%
  dplyr::select(
    Subject = Subject,
    Age = Age,
    Handedness = Handedness,
    Gender = Sex,
    block = Block,
    Matching = match,
    Shape = shape,
    Response = MT.RESP,
    Origin_Identity = label,
    RT_ms = MT.RT,
    ACC = MT.ACC,
  ) %>%
  dplyr::mutate(
    Trial = block - 532,
    English_Identity = case_when(
      Origin_Identity == "Ich" ~ "Self",
      Origin_Identity == "Fremder" ~ "Stranger",
    ),
    Standarlize_Identity = case_when(
      English_Identity == "Self" ~ "Self",
      English_Identity == "Stranger" ~ "Stranger",
    ),
    Matching = case_when(
      Matching == "match" ~ "Matching",
      Matching == "nonmatch" ~ "Nonmatching"),
    RT_sec = RT_ms / 1000,
  ) %>%
  dplyr::mutate(
    Subject = as.numeric(Subject),
    Matching = factor(
      Matching, levels = c("Matching", "Nonmatching")
    ),
    RT_ms = as.numeric(RT_ms),
    RT_sec = as.numeric(RT_sec),
    ACC = as.numeric(ACC),
  ) %>%
  dplyr::select(
    Subject, Age, Gender, Handedness, Trial, Matching, 
    Origin_Identity, English_Identity, Standarlize_Identity,
    RT_ms, RT_sec, ACC
  ) %>%
  dplyr::arrange(
    Subject, Trial
  )

names(df)[64] <- "Orellana-Corrales_2021_APP_Exp1"
summary(df[[64]])
write.csv(x = df[[64]], file = "../1_Clean_Data/Orellana-Corrales_2021_APP/Orellana-Corrales_2021_APP_Exp1_Clean.csv")
```

# Orellana-Corrales_2021_APP
## Experiment 2 (Identtiy = 2)
"Self", "Stranger"
```{r}
df[[65]] <- read.csv(
  "../2_Raw_Data/Orellana-Corrales_2021_APP/Orellana-Corrales_2021_APP_Exp2.csv"
  ) %>%
  dplyr::filter(
    Procedure == "Matching"
  ) %>%
  dplyr::select(
    Subject = Subject,
    Age = Age,
    Handedness = Handedness,
    Gender = Sex,
    Trial= manipCheck.Sample,
    Matching = match,
    Response = MT.RESP,
    Origin_Identity = label,
    RT_ms = MT.RT,
    ACC = MT.ACC,
  ) %>%
  dplyr::mutate(
    English_Identity = case_when(
      Origin_Identity == "Ich" ~ "Self",
      Origin_Identity == "Fremder" ~ "Stranger",
    ),
    Standarlize_Identity = case_when(
      English_Identity == "Self" ~ "Self",
      English_Identity == "Stranger" ~ "Stranger",
    ),
    Matching = case_when(
      Matching == "match" ~ "Matching",
      Matching == "nonmatch" ~ "Nonmatching"),
    RT_sec = RT_ms / 1000,
  ) %>%
  dplyr::mutate(
    Subject = as.numeric(Subject),
    Matching = factor(
      Matching, levels = c("Matching", "Nonmatching")
    ),
    RT_ms = as.numeric(RT_ms),
    RT_sec = as.numeric(RT_sec),
    ACC = as.numeric(ACC),
  ) %>%
  dplyr::select(
    Subject, Age, Gender, Handedness, Trial, Matching, 
    Origin_Identity, English_Identity, Standarlize_Identity,
    RT_ms, RT_sec, ACC
  ) %>%
  dplyr::arrange(
    Subject, Trial
  )

names(df)[65] <- "Orellana-Corrales_2021_APP_Exp2"
summary(df[[65]])
write.csv(x = df[[65]], file = "../1_Clean_Data/Orellana-Corrales_2021_APP/Orellana-Corrales_2021_APP_Exp2_Clean.csv")
```

# Smith_2024_Cortex
## Experiment 1 (Identity = 2)
"Self","Friend","Stranger"    →   ""Self","Close","Stranger"
```{r}
# 设置目标文件夹的相对路径
data_path <- "../2_Raw_Data/Smith_2024_Cortex/Raw Behavioural data"

# 获取所有以 .csv 结尾的文件（完整路径）
file_list <- list.files(path = data_path, pattern = "\\.csv$", full.names = TRUE)

# 初始化列表以存储每个被试的数据
all_data <- list()

# 遍历每个文件并添加 Subject ID（用文件名）
for (i in seq_along(file_list)) {
  temp_data <- read.csv(file_list[i])
  all_data[[i]] <- temp_data
}

# 合并所有数据
combined_data <- do.call(rbind, all_data)

# 设置输出文件的相对路径
output_path <- "../2_Raw_Data/Smith_2024_Cortex/Smith_2024_Cortex_Exp1_Raw.csv"

# 写入 CSV 文件（保存在当前工作目录下）
write.csv(combined_data, file = output_path, row.names = FALSE)

# 提示信息
cat("数据已成功保存为：", output_path, "\n")
rm(data_path,file_list,i,output_path,temp_data,all_data,combined_data)
```


```{r}
df[[66]] <- read.csv(
  "../2_Raw_Data/Smith_2024_Cortex/Smith_2024_Cortex_Exp1_raw.csv"
  ) %>%
  dplyr::filter(
    Response.stopped == "None"
  ) %>%
  dplyr::select(
    Subject = participant,
    Age = age,
    Gender = gender,
    block = Blocks.thisRepN,
    trial = trials_2.thisN,
    Origin_Identity = Face,
    Shape = Image,
    Label = Name,
    Matching = Match,
    Response = Response.keys,
    RT_sec = Response.rt,
    ACC = Response.corr,
    ) %>%
  dplyr::mutate(
    Matching = case_when(
      Matching %in% c(1, 2, 3) ~ "Matching",
      Matching %in% c(1.2, 1.3, 2.1, 2.3, 3.1, 3.2) ~ "Nonmatching"
    ),
    Origin_Identity = case_when(
      Origin_Identity == "Self " ~ "Self",
      Origin_Identity == "Friend" ~ "Friend",
      Origin_Identity == "Stranger" ~ "Stranger"
    ),
    English_Identity = Origin_Identity,
    Standarlized_Identity = case_when(
      English_Identity == "Stranger" ~ "Stranger",
      English_Identity == "Self" ~ "Self",
      English_Identity == "Friend" ~ "Close",
    ),
    Trial = trial + 1,
    Block = block + 1,
    ) %>%
  dplyr::mutate(
    as.numeric(as.character(RT_sec)),
    RT_ms = RT_sec * 1000
    ) %>%
  dplyr::select(
    Subject, Block, Trial,
    Age, Gender,
    Shape, Label,  Matching, 
    Origin_Identity, English_Identity, Standarlized_Identity,
    Response, RT_ms, RT_sec, ACC
    ) %>%
  dplyr::arrange(
    Subject, Block, Trial
    )

names(df)[66] <- "Smith_2024_Cortex_Exp1"
summary(df[[66]])
write.csv(x = df[[66]], file = "../1_Clean_Data/Smith_2024_Cortex/Smith_2024_Cortex_Exp1_Clean.csv")
```

# Liang_2022_HBM
## Experiment 1 (Identity = 3)
"Self", "Friend", "Stranger"    →   "Self","Close","Stranger" (No  trial message)(No  trial message) 
```{r Paper t3 Experiment 1 _ sham}
df[[67]] <- read.csv(
  "../2_Raw_Data/Liang_2022_HBM/Liang_2022_HBM_Exp1_raw.csv"
  ) %>%
  dplyr::filter(
    group == "sham"
  ) %>%
  dplyr::select(
    Subject = subj_idx,
    Age = age,
    Gender = gender,
    Shape = shape,
    Matching = match,
    Session = session,
    Origin_Identity = shape,
    Response = response,
    Phase = session,
    RT_sec = rt,
    ACC = acc,
  ) %>%
  dplyr::mutate(
    Origin_Identity = case_when(
      Origin_Identity == "self" ~ "Self",
      Origin_Identity == "friend" ~ "Friend",
      Origin_Identity == "stranger" ~ "Stranger",
    ),
    Matching = case_when(
      Matching == 1 ~ "Matching",
      Matching == 0 ~ "Nonmatching"
    ),
    RT_sec = as.numeric(RT_sec),
    RT_ms = RT_sec * 1000
  ) %>%
  dplyr::mutate(
    Subject = as.numeric(Subject),
    Matching = factor(
      Matching, levels = c("Matching", "Nonmatching")
    ),
    English_Identity = Origin_Identity,
    Standarlized_Identity = case_when(
      English_Identity == "Self" ~ "Self",
      English_Identity == "Friend" ~ "Close",
      English_Identity == "Stranger" ~ "Stranger",
    ),
    RT_ms = as.numeric(RT_ms),
    RT_sec = as.numeric(RT_sec),
    ACC = as.numeric(ACC),
  ) %>%
  dplyr::select(
    Subject, Age, Gender, Session, 
    Shape, Matching, Origin_Identity, English_Identity, Standarlized_Identity, Response, Phase, RT_ms, RT_sec, ACC
  ) %>%
  dplyr::arrange(
    Subject, Session, 
  )

names(df)[67] <- "Liang_2022_HBM_sham"
summary(df[[67]])
write.csv(x = df[[67]], file = "../1_Clean_Data/Liang_2022_HBM/Liang_2022_HBM_Exp1.2_Clean.csv")
```

# Liang_2022_HBM
## Experiment 1 (Identity = 3)
"Self", "Friend", "Stranger"    →   "Self","Close","Stranger" (No  trial message)(No  trial message) 
```{r Paper t3 Experiment 1 _ psts}
df[[68]] <- read.csv(
  "../2_Raw_Data/Liang_2022_HBM/Liang_2022_HBM_Exp1_raw.csv"
  ) %>%
  dplyr::filter(
    group == "psts"
  ) %>%
  dplyr::select(
    Subject = subj_idx,
    Age = age,
    Gender = gender,
    Shape = shape,
    Matching = match,
    Session = session,
    Origin_Identity = shape,
    Response = response,
    Phase = session,
    RT_sec = rt,
    ACC = acc,
  ) %>%
  dplyr::mutate(
    Origin_Identity = case_when(
      Origin_Identity == "self" ~ "Self",
      Origin_Identity == "friend" ~ "Friend",
      Origin_Identity == "stranger" ~ "Stranger",
    ),
    Matching = case_when(
      Matching == 1 ~ "Matching",
      Matching == 0 ~ "Nonmatching"
    ),
    RT_sec = as.numeric(RT_sec),
    RT_ms = RT_sec * 1000
  ) %>%
  dplyr::mutate(
    Subject = as.numeric(Subject),
    Matching = factor(
      Matching, levels = c("Matching", "Nonmatching")
    ),
    English_Identity = Origin_Identity,
    Standarlized_Identity = case_when(
      English_Identity == "Self" ~ "Self",
      English_Identity == "Friend" ~ "Close",
      English_Identity == "Stranger" ~ "Stranger",
    ),
    RT_ms = as.numeric(RT_ms),
    RT_sec = as.numeric(RT_sec),
    ACC = as.numeric(ACC),
  ) %>%
  dplyr::select(
    Subject, Age, Gender, Session, 
    Shape, Matching, Origin_Identity, English_Identity, Standarlized_Identity, Response, Phase, RT_ms, RT_sec, ACC
  ) %>%
  dplyr::arrange(
    Subject, Session, 
  )

names(df)[68] <- "Liang_2022_HBM_psts"
summary(df[[68]])
write.csv(x = df[[68]], file = "../1_Clean_Data/Liang_2022_HBM/Liang_2022_HBM_Exp1.3_Clean.csv")
```




