---
title: "Series Dependence Effect"
author: "czx"
date: "`r Sys.Date()`"
output: html_document
---


# 思路：使用单独一篇文章进行测试，跑通正确代码后迭代到全部数据
# 选用了（1 | Subject）和（1 | Block)作为截距，减少了被试个体和不同Block引起的差异


# 单个对当前试次的影响（逐点滞后分析）

## ACC
```{r}
# 加载必要的包
library(tidyverse)
library(lme4)
library(lmerTest)
library(ggplot2)

# 读取数据
data <- read_csv("../1_Clean_Data/Hu_2023/Hu_2023_Exp1_Clean.csv")

# 按 Subject（被试）、Block（区组）、Trial（试次）排序，确保顺序正确
data <- data %>% arrange(Subject, Block)

# 计算 Lag-1 变量（上一试次的 Matching 条件）
data <- data %>%
  group_by(Subject, Block) %>%
  mutate(Prev_Matching = lag(Matching)) %>%
  ungroup()

# 移除首个试次（因为没有上一试次）
data <- na.omit(data)

# 清理 ACC：将 1 以外的所有值（包括 NA）统一处理为 0
data <- data %>%
  mutate(ACC = ifelse(ACC == 1, 1, 0))

# 确保 Matching 和 Prev_Matching 是因子变量
data$Matching <- as.factor(data$Matching)
data$Prev_Matching <- as.factor(data$Prev_Matching)

# 构建逻辑回归模型（因变量：ACC，预测变量：Prev_Matching）
acc_model <- glmer(ACC ~ Prev_Matching + (1 | Subject)  + (1 | Block),
                   family = binomial, data = data)

# 输出模型摘要
summary(acc_model)

```

```{r}
# 逻辑回归模型（因变量：ACC，预测变量：Prev_Matching）
acc_model <- glmer(ACC ~ Prev_Matching + (1 | Subject)  + (1 | Block),
                   family = binomial, data = data)

# 输出结果
summary(acc_model)
```

```{r}
# 计算不同 Lag（1~7） 条件下的相关系数
compute_autocorr <- function(data, max_lag = 7) {
  autocorr_results <- data.frame(Lag = integer(), Beta = numeric(), SE = numeric(), P_Value = numeric())
  
  for (lag in 1 :max_lag) {
    data <- data %>%
      group_by(Subject, Block) %>%
      mutate(Prev_Matching = lag(Matching, lag)) %>%
      ungroup() %>%
      na.omit()
    
    # 计算混合模型
    model <- glmer(ACC ~ Prev_Matching + (1 | Subject)  + (1 | Block), family = binomial, data = data)
    
    # 提取 β 系数、标准误和 p 值
    beta <- summary(model)$coefficients["Prev_MatchingNonmatching", "Estimate"]
    se <- summary(model)$coefficients["Prev_MatchingNonmatching", "Std. Error"]
    p_value <- summary(model)$coefficients["Prev_MatchingNonmatching", "Pr(>|z|)"]
    
    # 存储结果
    autocorr_results <- rbind(autocorr_results, data.frame(Lag = lag, Beta = beta, SE = se, P_Value = p_value))
  }
  
  return(autocorr_results)
}

# 计算 Lag-1 ~ Lag-7 的自相关
autocorr_results <- compute_autocorr(data, max_lag = 7)

# 查看结果
print(autocorr_results)
```

```{r}
# 画图（仿照 Rahnev 的 NHB 图）
ggplot(autocorr_results, aes(x = Lag, y = Beta)) +
  geom_point(size = 4, color = "blue") +                        # 画点
  geom_errorbar(aes(ymin = Beta - SE, ymax = Beta + SE),        # 误差条
                width = 0.2, color = "blue") +
  geom_line(size = 1, color = "blue") +                         # 连接线
  theme_minimal(base_size = 16) +
  labs(title = "Serial Dependence in Accuracy (Lag-1 to Lag-7)",
       x = "Lag (Previous Trial)",
       y = "Autocorrelation (Beta ± SEM)") +
  theme(plot.title = element_text(hjust = 0.5, face = "bold"))

```

## RT
```{r}
# 加载必要的包
library(tidyverse)
library(lme4)
library(lmerTest)
library(ggplot2)

# 读取数据
data <- read_csv("../1_Clean_Data/Hu_2023/Hu_2023_Exp1_Clean.csv")

# 排序，确保时间顺序正确
data <- data %>% arrange(Subject, Block, Trial)

# 将 RT_ms 转换为数值（确保格式正确）
data$RT_ms <- as.numeric(data$RT_ms)

# 确保 Matching 是因子变量
data$Matching <- as.factor(data$Matching)

# ====== 自定义函数：计算 RT 的序列位置效应 ======
compute_rt_autocorr <- function(data, max_lag = 7) {
  autocorr_results <- data.frame(Lag = integer(), Beta = numeric(), SE = numeric(), P_Value = numeric())
  
  for (lag in 1:max_lag) {
    data_lag <- data %>%
      group_by(Subject, Block) %>%
      mutate(Prev_Matching = lag(Matching, lag)) %>%
      ungroup() %>%
      drop_na(Prev_Matching, RT_ms)
    
    # 建立线性混合模型（LMM）
    model <- lmer(RT_ms ~ Prev_Matching + (1 | Subject) + (1 | Block), data = data_lag)
    
    # 提取 β 系数、标准误和 p 值（以 Prev_MatchingNonmatching 为参考）
    beta <- summary(model)$coefficients["Prev_MatchingNonmatching", "Estimate"]
    se <- summary(model)$coefficients["Prev_MatchingNonmatching", "Std. Error"]
    p_value <- summary(model)$coefficients["Prev_MatchingNonmatching", "Pr(>|t|)"]
    
    # 存储结果
    autocorr_results <- rbind(autocorr_results,
                              data.frame(Lag = lag, Beta = beta, SE = se, P_Value = p_value))
  }
  
  return(autocorr_results)
}

# 运行函数，计算 RT 的 Lag-1 ~ Lag-7 序列效应
rt_autocorr_results <- compute_rt_autocorr(data, max_lag = 7)

# 查看结果
print(rt_autocorr_results)

# ====== 可视化 Lag 的 RT 序列效应 ======
ggplot(rt_autocorr_results, aes(x = Lag, y = Beta)) +
  geom_point(size = 4, color = "darkred") +
  geom_errorbar(aes(ymin = Beta - SE, ymax = Beta + SE), width = 0.2, color = "darkred") +
  geom_line(size = 1, color = "darkred") +
  theme_minimal(base_size = 16) +
  labs(title = "Serial Dependence in RT (Lag-1 to Lag-7)",
       x = "Lag (Previous Trial)",
       y = "Effect of Prev_Matching on RT (Beta ± SEM)") +
  theme(plot.title = element_text(hjust = 0.5, face = "bold"))

```


# 共同对当前试次的影响（整体历史影响）[我们应该是偏向这种]

## RT-RT(上几个试次的反应时对当前试次的反应时影响)
### 读取数据
```{r}
library(tidyverse)
library(lme4)
library(data.table)
library(lmerTest) 

# 读取数据
df <- read.csv("../1_Clean_Data/Hu_2023/Hu_2023_Exp1_Clean.csv")
#df <- read.csv("../1_Clean_Data/Constable_2020_CE/Constable_2020_CE_Exp1_Clean.csv")
# 转换变量类型
df <- df %>%
  mutate(
    Subject = as.factor(Subject),
    Matching = as.factor(Matching),
    Standarlized_Identity = as.factor(Standarlized_Identity)
  ) %>%
  arrange(Subject, Trial)  # 按照被试 & 试次顺序排序

```

### Log1
```{r}
# 使用 data.table 加速滞后变量生成
df_dt <- as.data.table(df)

# 对每个被试分别生成滞后 RT_ms 变量
for (i in 1:1) {
  df_dt[, paste0("RT_ms_n", i) := shift(RT_ms, n = i, type = "lag"), by = Subject]
}

```

```{r}
#删除前1行缺失（由于滞后变量导致）
df_clean <- df_dt %>% drop_na(RT_ms_n1)
```

```{r}
# 构建混合效应模型：当前RT受前1个RT影响
fit <- lmer(RT_ms ~ RT_ms_n1 + (1 | Subject) + (1 | Block), 
            data = df_clean)


# 获取系数表（含P值）
coef_summary <- as.data.frame(coef(summary(fit)))
coef_summary$p_value <- 2 * (1 - pnorm(abs(coef_summary$"t value")))
print(coef_summary)
summary(fit)
```

### Log2
```{r}
# 使用 data.table 加速滞后变量生成
df_dt <- as.data.table(df)

# 对每个被试分别生成滞后 RT_ms 变量
for (i in 1:2) {
  df_dt[, paste0("RT_ms_n", i) := shift(RT_ms, n = i, type = "lag"), by = Subject]
}

```

```{r}
#删除前2行缺失（由于滞后变量导致）
df_clean <- df_dt %>% drop_na(RT_ms_n1, RT_ms_n2)
```

```{r}
# 构建混合效应模型：当前RT受前1~2个RT影响
fit <- lmer(RT_ms ~ RT_ms_n1 + RT_ms_n2 + (1 | Subject) + (1 | Block), 
            data = df_clean)

coef_summary <- as.data.frame(coef(summary(fit)))
coef_summary$p_value <- 2 * (1 - pnorm(abs(coef_summary$"t value")))
print(coef_summary)
summary(fit)
```

### Log3
```{r}
# 使用 data.table 加速滞后变量生成
df_dt <- as.data.table(df)

# 对每个被试分别生成滞后 RT_ms 变量
for (i in 1:3) {
  df_dt[, paste0("RT_ms_n", i) := shift(RT_ms, n = i, type = "lag"), by = Subject]
}

```

```{r}
#删除前3行缺失（由于滞后变量导致）
df_clean <- df_dt %>% drop_na(RT_ms_n1, RT_ms_n2, RT_ms_n3)
```

```{r}
# 构建混合效应模型：当前RT受前1~3个RT影响
fit <- lmer(RT_ms ~ RT_ms_n1 + RT_ms_n2 + RT_ms_n3 + (1 | Subject) + (1 | Block), 
            data = df_clean)
summary(fit)
coef_summary <- as.data.frame(coef(summary(fit)))
coef_summary$p_value <- 2 * (1 - pnorm(abs(coef_summary$"t value")))
print(coef_summary)
```

### Log4
```{r}
# 使用 data.table 加速滞后变量生成
df_dt <- as.data.table(df)

# 对每个被试分别生成滞后 RT_ms 变量
for (i in 1:4) {
  df_dt[, paste0("RT_ms_n", i) := shift(RT_ms, n = i, type = "lag"), by = Subject]
}

```

```{r}
#删除前4行缺失（由于滞后变量导致）
df_clean <- df_dt %>% drop_na(RT_ms_n1, RT_ms_n2, RT_ms_n3, RT_ms_n4)
```

```{r}
# 构建混合效应模型：当前RT受前1~4个RT影响
fit <- lmer(RT_ms ~ RT_ms_n1 + RT_ms_n2 + RT_ms_n3 + RT_ms_n4 + (1 | Subject) + (1 | Block), 
            data = df_clean)

coef_summary <- as.data.frame(coef(summary(fit)))
coef_summary$p_value <- 2 * (1 - pnorm(abs(coef_summary$"t value")))
print(coef_summary)
summary(fit)
```

### Log5
```{r}
# 使用 data.table 加速滞后变量生成
df_dt <- as.data.table(df)

# 对每个被试分别生成滞后 RT_ms 变量
for (i in 1:5) {
  df_dt[, paste0("RT_ms_n", i) := shift(RT_ms, n = i, type = "lag"), by = Subject]
}

```

```{r}
#删除前5行缺失（由于滞后变量导致）
df_clean <- df_dt %>% drop_na(RT_ms_n1, RT_ms_n2, RT_ms_n3, RT_ms_n4, RT_ms_n5)
```

```{r}
# 构建混合效应模型：当前RT受前1~4个RT影响
fit <- lmer(RT_ms ~ RT_ms_n1 + RT_ms_n2 + RT_ms_n3 + RT_ms_n4 + RT_ms_n5 + (1 | Subject) + (1 | Block), 
            data = df_clean)
coef_summary <- as.data.frame(coef(summary(fit)))
coef_summary$p_value <- 2 * (1 - pnorm(abs(coef_summary$"t value")))
print(coef_summary)
summary(fit)
```

### Log6
```{r}
# 使用 data.table 加速滞后变量生成
df_dt <- as.data.table(df)

# 对每个被试分别生成滞后 RT_ms 变量
for (i in 1:6) {
  df_dt[, paste0("RT_ms_n", i) := shift(RT_ms, n = i, type = "lag"), by = Subject]
}

```

```{r}
#删除前6行缺失（由于滞后变量导致）
df_clean <- df_dt %>% drop_na(RT_ms_n1, RT_ms_n2, RT_ms_n3, RT_ms_n4, RT_ms_n5, RT_ms_n6)
```

```{r}
# 构建混合效应模型：当前RT受前1~4个RT影响
fit <- lmer(RT_ms ~ RT_ms_n1 + RT_ms_n2 + RT_ms_n3 + RT_ms_n4 + RT_ms_n5 + RT_ms_n6 + (1 | Subject) + (1 | Block), 
            data = df_clean)
coef_summary <- as.data.frame(coef(summary(fit)))
coef_summary$p_value <- 2 * (1 - pnorm(abs(coef_summary$"t value")))
print(coef_summary)
summary(fit)
```


### log7
```{r}
# 使用 data.table 加速滞后变量生成
df_dt <- as.data.table(df)

# 对每个被试分别生成滞后 RT_ms 变量
for (i in 1:7) {
  df_dt[, paste0("RT_ms_n", i) := shift(RT_ms, n = i, type = "lag"), by = Subject]
}

```

```{r}
#删除前7行缺失（由于滞后变量导致）
df_clean <- df_dt %>% drop_na(RT_ms_n1, RT_ms_n2, RT_ms_n3, RT_ms_n4, RT_ms_n5, RT_ms_n6, RT_ms_n7)
```

```{r}
# 构建混合效应模型：当前RT受前1~7个RT影响
fit <- lmer(RT_ms ~ RT_ms_n1 + RT_ms_n2 + RT_ms_n3 + RT_ms_n4 + RT_ms_n5 + RT_ms_n6 + RT_ms_n7 + (1 | Subject) + (1 | Block), 
            data = df_clean)

coef_summary <- as.data.frame(coef(summary(fit)))
coef_summary$p_value <- 2 * (1 - pnorm(abs(coef_summary$"t value")))
print(coef_summary)
summary(fit)

```

#### 画图
```{r}
# 提取固定效应并画图
tmp <- as.data.frame(confint(fit))
tmp <- tmp[grep("RT_ms_n", rownames(tmp)), ]
tmp$Estimate <- fixef(fit)[grep("RT_ms_n", names(fixef(fit)))]
tmp$lwr <- tmp$`2.5 %`
tmp$upr <- tmp$`97.5 %`
tmp$History <- paste0("RT n-", 1:7)

# 可视化
ggplot(tmp, aes(x = History, y = Estimate, ymin = lwr, ymax = upr)) +
  geom_point(size = 3) +
  geom_errorbar(width = 0.2) +
  theme_minimal() +
  labs(title = "Serial Dependence of RT (n-1 to n-7)",
       x = "Lagged RT",
       y = "Effect on Current RT")

```

#### 共线性检验
```{r}
# 检查滞后变量之间的共线性（VIF > 5 表示严重共线性）
library(car)
vif(fit)
```

```{r}
# 提取固定效应并画图
tmp <- as.data.frame(confint(fit))
tmp <- tmp[grep("RT_ms_n", rownames(tmp)), ]
tmp$Estimate <- fixef(fit)[grep("RT_ms_n", names(fixef(fit)))]
tmp$lwr <- tmp$`2.5 %`
tmp$upr <- tmp$`97.5 %`
tmp$History <- paste0("RT n-", 1:7)

# 可视化
ggplot(tmp, aes(x = History, y = Estimate, ymin = lwr, ymax = upr)) +
  geom_point(size = 3) +
  geom_errorbar(width = 0.2) +
  theme_minimal() +
  labs(title = "Serial Dependence of RT (n-1 to n-7)",
       x = "Lagged RT",
       y = "Effect on Current RT")

```

## ACC-ACC序列效应分析(上几个试次的正确率对当前试次的影响)
### 读取数据
```{r}
library(tidyverse)
library(lme4)
library(lmerTest) 
library(data.table)

# 读取数据
df <- read.csv("../1_Clean_Data/Hu_2023/Hu_2023_Exp1_Clean.csv")

# 转换变量类型（增加ACC变量处理）
df <- df %>%
  mutate(
    Subject = as.factor(Subject),
    Matching = as.factor(Matching),
    Standarlized_Identity = as.factor(Standarlized_Identity),
    ACC = as.integer(ACC)  # 确保ACC是数值型（0/1）
  ) %>%
  arrange(Subject, Trial)
```

```{r}
# 生成滞后变量（将RT_ms改为ACC）
df_dt <- as.data.table(df)

# 对每个被试生成1-7阶滞后ACC
for (i in 1:7) {
  df_dt[, paste0("ACC_n", i) := shift(ACC, n = i, type = "lag"), by = Subject]
}

# 删除前7行缺失值
df_clean <- df_dt %>% 
  drop_na(ACC_n1, ACC_n2, ACC_n3, ACC_n4, ACC_n5, ACC_n6, ACC_n7)
```

```{r}
# 构建广义线性混合模型（GLMM）
# 模型收敛？
fit_acc <- glmer(ACC ~ ACC_n1 + ACC_n2 + ACC_n3 + ACC_n4 + ACC_n5 + ACC_n6 + ACC_n7 + 
                 (1 | Subject) + (1 | Block),  # 保留需要随机效应
               family = binomial,  # 二项分布族
               data = df_clean,
               control = glmerControl(optimizer = "bobyqa"))  # 帮助模型收敛

# 显示完整结果
summary(fit_acc)

# 获取系数表（log odds）
coef_summary_acc <- as.data.frame(coef(summary(fit_acc)))
coef_summary_acc$p_value <- 2 * (1 - pnorm(abs(coef_summary_acc$"z value")))  # 注意改为z值
print(coef_summary_acc)
```

```{r}
# 提取固定效应（需要指数转换）
tmp_acc <- as.data.frame(confint(fit_acc, method = "Wald"))  # 使用Wald近似法
tmp_acc <- tmp_acc[grep("ACC_n", rownames(tmp_acc)), ]
tmp_acc$Estimate <- fixef(fit_acc)[grep("ACC_n", names(fixef(fit_acc)))]
tmp_acc$OR <- exp(tmp_acc$Estimate)  # 计算比值比
tmp_acc$lwr <- exp(tmp_acc$`2.5 %`)
tmp_acc$upr <- exp(tmp_acc$`97.5 %`)
tmp_acc$History <- paste0("ACC n-", 1:7)

# 可视化（显示比值比）
ggplot(tmp_acc, aes(x = History, y = OR, ymin = lwr, ymax = upr)) +
  geom_hline(yintercept = 1, linetype = "dashed") +
  geom_pointrange(size = 0.8, position = position_dodge(width = 0.5)) +
  scale_y_log10() +  # 对数尺度更易解读
  theme_minimal() +
  labs(title = "Serial Dependence of Accuracy (n-1 to n-7)",
       x = "Previous Trial Position",
       y = "Odds Ratio (95% CI)")
```

```{r}
# 共线性检查（注意GLMM的VIF解释）
library(car)
vif(fit_acc)
```


## Matching对RT的影响 （不显著/不显著）
### 读取数据
```{r}
library(tidyverse)
library(data.table)
library(lme4)
library(lmerTest)

# 读取数据并按被试&试次排序
#df <- read.csv("../1_Clean_Data/Hu_2023/Hu_2023_Exp1_Clean.csv")
df <- read.csv("../1_Clean_Data/Constable_2020_CE/Constable_2020_CE_Exp1_Clean.csv")
df <- df %>%
  mutate(
    Subject = as.factor(Subject),
    Matching = as.factor(Matching),
    Standarlized_Identity = as.factor(Standarlized_Identity)
  ) %>%
  arrange(Subject, Trial)

# 转为 data.table 格式
df_dt <- as.data.table(df)
```

### Log1
```{r}
# 创建前1～7次的 Matching 滞后变量
for (i in 1:1) {
  df_dt[, paste0("Matching_n", i) := shift(Matching, n = i, type = "lag"), by = Subject]
}
```

```{r}
#删除前1行缺失（因滞后变量缺值）
df_clean <- df_dt %>%
  drop_na(Matching_n1)
```

```{r}
# 创建数值型的滞后变量用于回归
for (i in 1:1) {
  colname <- paste0("Matching_n", i)
  df_clean[[paste0(colname, "_bin")]] <- ifelse(df_clean[[colname]] == "Matching", 1, 0)
}
```

```{r}
# 构建模型：当前RT是否受前几次Matching状态影响
fit_matching_rt <- lmer(RT_ms ~ Matching_n1_bin + (1 | Subject) + (1 | Block), 
                        data = df_clean)

# 查看模型结果
summary(fit_matching_rt)

# 提取估计值 + 自定义 p 值
coef_df <- as.data.frame(coef(summary(fit_matching_rt)))
coef_df$p_value <- 2 * (1 - pnorm(abs(coef_df$"t value")))
print(coef_df)
```

### Log2
```{r}
# 创建前1～7次的 Matching 滞后变量
for (i in 1:2) {
  df_dt[, paste0("Matching_n", i) := shift(Matching, n = i, type = "lag"), by = Subject]
}
```

```{r}
#删除前1行缺失（因滞后变量缺值）
df_clean <- df_dt %>%
  drop_na(Matching_n1, Matching_n2)
```

```{r}
# 创建数值型的滞后变量用于回归
for (i in 1:2) {
  colname <- paste0("Matching_n", i)
  df_clean[[paste0(colname, "_bin")]] <- ifelse(df_clean[[colname]] == "Matching", 1, 0)
}
```

```{r}
# 构建模型：当前RT是否受前几次Matching状态影响
fit_matching_rt <- lmer(RT_ms ~ Matching_n1_bin + Matching_n2_bin +(1 | Subject) + (1 | Block), 
                        data = df_clean)

# 查看模型结果
summary(fit_matching_rt)

# 提取估计值 + 自定义 p 值
coef_df <- as.data.frame(coef(summary(fit_matching_rt)))
coef_df$p_value <- 2 * (1 - pnorm(abs(coef_df$"t value")))
print(coef_df)
```

### Log3
```{r}
# 创建前1～7次的 Matching 滞后变量
for (i in 1:3) {
  df_dt[, paste0("Matching_n", i) := shift(Matching, n = i, type = "lag"), by = Subject]
}
```

```{r}
#删除前1行缺失（因滞后变量缺值）
df_clean <- df_dt %>%
  drop_na(Matching_n1, Matching_n2, Matching_n3)
```

```{r}
# 创建数值型的滞后变量用于回归
for (i in 1:3) {
  colname <- paste0("Matching_n", i)
  df_clean[[paste0(colname, "_bin")]] <- ifelse(df_clean[[colname]] == "Matching", 1, 0)
}
```

```{r}
# 构建模型：当前RT是否受前几次Matching状态影响
fit_matching_rt <- lmer(RT_ms ~ Matching_n1_bin + Matching_n2_bin + Matching_n3_bin + (1 | Subject) + (1 | Block), 
                        data = df_clean)

# 查看模型结果
summary(fit_matching_rt)

# 提取估计值 + 自定义 p 值
coef_df <- as.data.frame(coef(summary(fit_matching_rt)))
coef_df$p_value <- 2 * (1 - pnorm(abs(coef_df$"t value")))
print(coef_df)
```

### Log4
```{r}
# 创建前1～7次的 Matching 滞后变量
for (i in 1:4) {
  df_dt[, paste0("Matching_n", i) := shift(Matching, n = i, type = "lag"), by = Subject]
}
```

```{r}
#删除前1行缺失（因滞后变量缺值）
df_clean <- df_dt %>%
  drop_na(Matching_n1, Matching_n2, Matching_n3, Matching_n4)
```

```{r}
# 创建数值型的滞后变量用于回归
for (i in 1:4) {
  colname <- paste0("Matching_n", i)
  df_clean[[paste0(colname, "_bin")]] <- ifelse(df_clean[[colname]] == "Matching", 1, 0)
}
```

```{r}
# 构建模型：当前RT是否受前几次Matching状态影响
fit_matching_rt <- lmer(RT_ms ~ Matching_n1_bin + Matching_n2_bin + Matching_n3_bin + Matching_n4_bin + (1 | Subject) + (1 | Block), 
                        data = df_clean)

# 查看模型结果
summary(fit_matching_rt)

# 提取估计值 + 自定义 p 值
coef_df <- as.data.frame(coef(summary(fit_matching_rt)))
coef_df$p_value <- 2 * (1 - pnorm(abs(coef_df$"t value")))
print(coef_df)
```

### Log5
```{r}
# 创建前1～7次的 Matching 滞后变量
for (i in 1:5) {
  df_dt[, paste0("Matching_n", i) := shift(Matching, n = i, type = "lag"), by = Subject]
}
```

```{r}
#删除前1行缺失（因滞后变量缺值）
df_clean <- df_dt %>%
  drop_na(Matching_n1, Matching_n2, Matching_n3, Matching_n4, Matching_n5)
```

```{r}
# 创建数值型的滞后变量用于回归
for (i in 1:5) {
  colname <- paste0("Matching_n", i)
  df_clean[[paste0(colname, "_bin")]] <- ifelse(df_clean[[colname]] == "Matching", 1, 0)
}
```

```{r}
# 构建模型：当前RT是否受前几次Matching状态影响
fit_matching_rt <- lmer(RT_ms ~ Matching_n1_bin + Matching_n2_bin + Matching_n3_bin + Matching_n4_bin + Matching_n5_bin + (1 | Subject) + (1 | Block), 
                        data = df_clean)

# 查看模型结果
summary(fit_matching_rt)

# 提取估计值 + 自定义 p 值
coef_df <- as.data.frame(coef(summary(fit_matching_rt)))
coef_df$p_value <- 2 * (1 - pnorm(abs(coef_df$"t value")))
print(coef_df)
```

### Log6
```{r}
# 创建前1～7次的 Matching 滞后变量
for (i in 1:6) {
  df_dt[, paste0("Matching_n", i) := shift(Matching, n = i, type = "lag"), by = Subject]
}
```

```{r}
#删除前1行缺失（因滞后变量缺值）
df_clean <- df_dt %>%
  drop_na(Matching_n1, Matching_n2, Matching_n3, Matching_n4, Matching_n5, Matching_n6)
```

```{r}
# 创建数值型的滞后变量用于回归
for (i in 1:6) {
  colname <- paste0("Matching_n", i)
  df_clean[[paste0(colname, "_bin")]] <- ifelse(df_clean[[colname]] == "Matching", 1, 0)
}
```

```{r}
# 构建模型：当前RT是否受前几次Matching状态影响
fit_matching_rt <- lmer(RT_ms ~ Matching_n1_bin + Matching_n2_bin + Matching_n3_bin + Matching_n4_bin + Matching_n5_bin + Matching_n6_bin + (1 | Subject) + (1 | Block), 
                        data = df_clean)

# 查看模型结果
summary(fit_matching_rt)

# 提取估计值 + 自定义 p 值
coef_df <- as.data.frame(coef(summary(fit_matching_rt)))
coef_df$p_value <- 2 * (1 - pnorm(abs(coef_df$"t value")))
print(coef_df)
```

### Log7
```{r}
# 创建前1～7次的 Matching 滞后变量
for (i in 1:7) {
  df_dt[, paste0("Matching_n", i) := shift(Matching, n = i, type = "lag"), by = Subject]
}
```

```{r}
df_clean <- df_dt %>%
  drop_na(Matching_n1, Matching_n2, Matching_n3, Matching_n4, Matching_n5, Matching_n6, Matching_n7)
```

```{r}
# 创建数值型的滞后变量用于回归
for (i in 1:7) {
  colname <- paste0("Matching_n", i)
  df_clean[[paste0(colname, "_bin")]] <- ifelse(df_clean[[colname]] == "Matching", 1, 0)
}
```

```{r}
# 构建模型：当前RT是否受前几次Matching状态影响
fit_matching_rt <- lmer(RT_ms ~ Matching_n1_bin + Matching_n2_bin + Matching_n3_bin +
                          Matching_n4_bin + Matching_n5_bin + Matching_n6_bin + Matching_n7_bin +
                          (1 | Subject) + (1 | Block) , data = df_clean)

# 查看模型结果
summary(fit_matching_rt)

# 提取估计值 + 自定义 p 值
coef_df <- as.data.frame(coef(summary(fit_matching_rt)))
coef_df$p_value <- 2 * (1 - pnorm(abs(coef_df$"t value")))
print(coef_df)
```

```{r}
library(ggplot2)

coef_df_plot <- coef_df %>%
  rownames_to_column("Lag") %>%
  filter(str_detect(Lag, "Matching_n"))  # 只取滞后变量

ggplot(coef_df_plot, aes(x = Lag, y = Estimate)) +
  geom_col(fill = "steelblue") +
  geom_errorbar(aes(ymin = Estimate - `Std. Error`, ymax = Estimate + `Std. Error`), width = 0.2) +
  theme_minimal() +
  labs(title = "前几次是否Matching对当前RT的影响", x = "滞后Matching变量", y = "RT_ms预测系数")

```

```{r}
library(ggplot2)
library(dplyr)
library(tibble)
library(stringr)

coef_df_plot <- coef_df %>%
  rownames_to_column("Lag") %>%
  filter(str_detect(Lag, "Matching_n"))  # 只取滞后变量

ggplot(coef_df_plot, aes(x = Lag, y = Estimate, group = 1)) +
  geom_line(color = "steelblue", size = 1) +
  geom_point(color = "steelblue", size = 2) +
  geom_errorbar(aes(ymin = Estimate - `Std. Error`, ymax = Estimate + `Std. Error`), width = 0.2) +
  theme_minimal() +
  labs(title = "前几次是否Matching对当前RT的影响", x = "滞后Matching变量", y = "RT_ms预测系数") +
  theme(axis.text.x = element_text(angle = 45, hjust = 1))

```

```{r}
# 检查滞后变量之间的共线性（VIF > 5 表示严重共线性）
library(car)
vif(fit_matching_rt)
```




## Identity对RT的影响[这个不太确定代码正确性，正在探索]
```{r}
library(tidyverse)
library(data.table)
library(lme4)
library(lmerTest)

# 读取数据并按被试&试次排序
df <- read.csv("../1_Clean_Data/Hu_2023/Hu_2023_Exp1_Clean.csv")
#df <- read.csv("../1_Clean_Data/Constable_2020_CE/Constable_2020_CE_Exp1_Clean.csv")

df <- df %>%
  mutate(
    Subject = as.factor(Subject),
    Matching = as.factor(Matching),
    Standarlized_Identity = as.factor(Standarlized_Identity)
  ) %>%
  arrange(Subject, Trial)

# 转为 data.table 格式
df_dt <- as.data.table(df)
```

```{r}
# 使用 data.table 创建滞后变量
df_dt <- as.data.table(df)

for (i in 1:7) {
  df_dt[, paste0("RT_ms_n", i) := shift(RT_ms, n = i, type = "lag"), by = Subject]
}

# 删除有缺失的前几行
df_clean <- df_dt %>%
  drop_na(RT_ms_n1, RT_ms_n2, RT_ms_n3, RT_ms_n4, RT_ms_n5, RT_ms_n6, RT_ms_n7)
```

```{r}
# 含交互项的模型（每个滞后 RT × 当前身份）
fit_identity_interaction <- lmer(
  RT_ms ~ 
    (RT_ms_n1 + RT_ms_n2 + RT_ms_n3 + RT_ms_n4 + RT_ms_n5 + RT_ms_n6 + RT_ms_n7) * Standarlized_Identity +
    (1 | Block) + (1 | Subject),
  data = df_clean
)

summary(fit_identity_interaction)

# 可选：输出系数及p值
coef_table <- as.data.frame(coef(summary(fit_identity_interaction)))
coef_table$p_value <- 2 * (1 - pnorm(abs(coef_table$"t value")))
print(coef_table)

```

```{r}
# 创建滞后 Matching 变量（使用 data.table）
df_dt <- as.data.table(df)

for (i in 1:7) {  
  df_dt[, paste0("Matching_n", i) := shift(Matching, n = i, type = "lag"), by = Subject]
}

#删除缺失
df_clean <- df_dt %>%
  drop_na(Matching_n1)

# 创建二值化的 Matching（1 = Matching, 0 = Nonmatching）
for (i in 1:7) {
  colname <- paste0("Matching_n", i)
  df_clean[[paste0(colname, "_bin")]] <- ifelse(df_clean[[colname]] == "Matching", 1, 0)
}
```

```{r}
# 模型 1：只看当前身份对RT的影响
fit_identity <- lmer(RT_ms ~ Standarlized_Identity + (1 | Subject), data = df_clean)
summary(fit_identity)

# 模型 2：加入前1~3次的Matching状态
fit_lag_identity <- lmer(RT_ms ~ 
                           Matching_n1_bin + Matching_n2_bin + Matching_n3_bin + Matching_n4_bin + Matching_n5_bin + Matching_n6_bin + Matching_n7_bin +
                           Standarlized_Identity +
                           (1 | Subject), data = df_clean)
summary(fit_lag_identity)

# 模型 3：考虑 Matching × Identity 的交互作用
fit_interaction <- lmer(RT_ms ~ 
                          (Matching_n1_bin + Matching_n2_bin + Matching_n3_bin + Matching_n4_bin + Matching_n5_bin + Matching_n6_bin + Matching_n7_bin) * Standarlized_Identity +
                          (1 | Subject), data = df_clean)
summary(fit_interaction)

# 提取结果表格（可选）
coef_table <- as.data.frame(coef(summary(fit_interaction)))
coef_table$p_value <- 2 * (1 - pnorm(abs(coef_table$"t value")))
print(coef_table)
```


## 尝试整体数据[RT - 当前试次RT]
```{r}
library(tidyverse)
library(lme4)
library(data.table)

# 读取数据
df <- read_csv("Processed_Data_for_SDE.csv")
# 转换变量类型
df <- df %>%
  mutate(
    Subject = as.factor(Subject),
    Block = as.factor(Block),
    Trial = as.factor(Trial),
    Source = as.factor(Source),
    Matching = as.factor(Matching),
    Standarlized_Identity = as.factor(Standarlized_Identity)
    
  ) %>%
  arrange(Subject, Block, Trial)  # 按照被试 & 试次顺序排序

```

### Log1
```{r}
# 使用 data.table 加速滞后变量生成
df_dt <- as.data.table(df)

# 对每个被试分别生成滞后 RT_ms 变量
for (i in 1:1) {
  df_dt[, paste0("RT_ms_n", i) := shift(RT_ms, n = i, type = "lag"), by = Subject]
}

```

```{r}
#删除前1行缺失（由于滞后变量导致）
df_clean <- df_dt %>% drop_na(RT_ms_n1)
```

```{r}
# 构建混合效应模型：当前RT受前1个RT影响
fit <- lmer(RT_ms ~ RT_ms_n1 + (1 | Subject) + (1 | Block), 
            data = df_clean)
summary(fit)
```

### log7
```{r}
# 使用 data.table 加速滞后变量生成
df_dt <- as.data.table(df)

# 对每个被试分别生成滞后 RT_ms 变量
for (i in 1:7) {
  df_dt[, paste0("RT_ms_n", i) := shift(RT_ms, n = i, type = "lag"), by = Subject]
}

```

```{r}
#删除前7行缺失（由于滞后变量导致）
df_clean <- df_dt %>% drop_na(RT_ms_n1, RT_ms_n2, RT_ms_n3, RT_ms_n4, RT_ms_n5, RT_ms_n6, RT_ms_n7)
```

```{r}
# 构建混合效应模型：当前RT受前1~7个RT影响
fit <- lmer(RT_ms ~ RT_ms_n1 + RT_ms_n2 + RT_ms_n3 + RT_ms_n4 + RT_ms_n5 + RT_ms_n6 + RT_ms_n7 + (1 | Source)+ (1 | Subject) + (1 | Block), 
            data = df_clean)

coef_summary <- as.data.frame(coef(summary(fit)))
coef_summary$p_value <- 2 * (1 - pnorm(abs(coef_summary$"t value")))
print(coef_summary)
summary(fit)
```

```{r}
# 提取固定效应并画图
tmp <- as.data.frame(confint(fit))
tmp <- tmp[grep("RT_ms_n", rownames(tmp)), ]
tmp$Estimate <- fixef(fit)[grep("RT_ms_n", names(fixef(fit)))]
tmp$lwr <- tmp$`2.5 %`
tmp$upr <- tmp$`97.5 %`
tmp$History <- paste0("RT n-", 1:7)

# 可视化
ggplot(tmp, aes(x = History, y = Estimate, ymin = lwr, ymax = upr)) +
  geom_point(size = 3) +
  geom_errorbar(width = 0.2) +
  theme_minimal() +
  labs(title = "Serial Dependence of RT (n-1 to n-7)",
       x = "Lagged RT",
       y = "Effect on Current RT")

```

```{r}
# 检查滞后变量之间的共线性（VIF > 5 表示严重共线性）
library(car)
vif(fit)
```
#### Test
```{r}
# 假设你已经有一个 mixed-effects 模型 fit

# 提取固定效应并准备数据
tmp <- as.data.frame(confint(fit))  # 置信区间
tmp <- tmp[grep("RT_ms_n", rownames(tmp)), ]  # 仅提取滞后变量
tmp$Estimate <- fixef(fit)[grep("RT_ms_n", names(fixef(fit)))]
tmp$lwr <- tmp$`2.5 %`
tmp$upr <- tmp$`97.5 %`
tmp$History <- paste0("RT n-", 1:7)  # 自定义标签

# 确保x轴顺序正确
tmp$History <- factor(tmp$History, levels = paste0("RT n-", 1:7))

# 可视化：点 + 误差条 + 连线
library(ggplot2)
ggplot(tmp, aes(x = History, y = Estimate, group = 1)) +
  geom_line(color = "steelblue", size = 1) +        # 连线
  geom_point(size = 3, color = "steelblue") +       # 数据点
  geom_errorbar(aes(ymin = lwr, ymax = upr), width = 0.2) +  # 置信区间
  theme_minimal() +
  labs(title = "Serial Dependence of RT (n-1 to n-7)",
       x = "Lagged RT",
       y = "Effect on Current RT") +
  theme(
    plot.title = element_text(hjust = 0.5, face = "bold", size = 14),
    axis.title = element_text(size = 12),
    axis.text = element_text(size = 10)
  )

```



## 尝试整体数据[Matching - 当前试次RT] 
### 读取数据
```{r}
library(tidyverse)
library(data.table)
library(lme4)
library(lmerTest)

# 读取数据并按被试&试次排序
df <- read.csv("Processed_Data_for_SDE.csv")
df <- df %>%
  mutate(
    Subject = as.factor(Subject),
    Matching = as.factor(Matching),
    Standarlized_Identity = as.factor(Standarlized_Identity)
  ) %>%
  arrange(Subject, Trial)

# 转为 data.table 格式
df_dt <- as.data.table(df)
```

### Log7
```{r}
# 创建前1～7次的 Matching 滞后变量
for (i in 1:7) {
  df_dt[, paste0("Matching_n", i) := shift(Matching, n = i, type = "lag"), by = Subject]
}
```

```{r}
df_clean <- df_dt %>%
  drop_na(Matching_n1, Matching_n2, Matching_n3, Matching_n4, Matching_n5, Matching_n6, Matching_n7)
```

```{r}
# 创建数值型的滞后变量用于回归
for (i in 1:7) {
  colname <- paste0("Matching_n", i)
  df_clean[[paste0(colname, "_bin")]] <- ifelse(df_clean[[colname]] == "Matching", 1, 0)
}
```

```{r}
# 构建模型：当前RT是否受前几次Matching状态影响
fit_matching_rt <- lmer(RT_ms ~ Matching_n1_bin + Matching_n2_bin + Matching_n3_bin +
                          Matching_n4_bin + Matching_n5_bin + Matching_n6_bin + Matching_n7_bin +
                          (1 | Source) + (1 | Subject) + (1 | Block) , data = df_clean)

# 查看模型结果
summary(fit_matching_rt)

# 提取估计值 + 自定义 p 值
coef_df <- as.data.frame(coef(summary(fit_matching_rt)))
coef_df$p_value <- 2 * (1 - pnorm(abs(coef_df$"t value")))
print(coef_df)
```

```{r}
library(ggplot2)
library(dplyr)
library(tibble)
library(stringr)

coef_df_plot <- coef_df %>%
  rownames_to_column("Lag") %>%
  filter(str_detect(Lag, "Matching_n"))  # 只取滞后变量

ggplot(coef_df_plot, aes(x = Lag, y = Estimate, group = 1)) +
  geom_line(color = "steelblue", size = 1) +
  geom_point(color = "steelblue", size = 2) +
  geom_errorbar(aes(ymin = Estimate - `Std. Error`, ymax = Estimate + `Std. Error`), width = 0.2) +
  theme_minimal() +
  labs(title = "前几次是否Matching对当前RT的影响", x = "滞后Matching变量", y = "RT_ms预测系数") +
  theme(axis.text.x = element_text(angle = 45, hjust = 1))

```

```{r}
# 检查滞后变量之间的共线性（VIF > 5 表示严重共线性）
library(car)
vif(fit_matching_rt)
```



